【裁判字號】    99,訴,47
【裁判日期】    990831
【裁判案由】    毒品危害防制條例等
【裁判全文】
臺灣宜蘭地方法院刑事判決                99年度訴字第47號
公  訴  人  臺灣宜蘭地方法院檢察署檢察官
被      告  壬○○
選任辯護人  曾培雯律師
            柯士斌律師
被      告  乙○○
選任辯護人  李基益律師
被      告  癸○○
選任辯護人  林正欣律師
被      告  卯○○
選任辯護人  張致祥律師
被      告  丑○○
選任辯護人  李蒼棟律師
被      告  己○○
選任辯護人  張致祥律師
被      告  戊○○
選任辯護人  吳振東律師
被      告  庚○○
指定辯護人  本院公設辯護人寅○○
被      告  辛○○
上列被告等因違反毒品危害防制條例等案件，經檢察官提起公訴
（98年度偵字第4960、4961、5018號、99年度偵字第162、163、
202、336號、99年度少連偵字第3、4號），本院判決如下：
    主  文
壬○○犯如附表一「罪名」欄所示之罪，各處如附表一編號(一)至
編號(三)「宣告刑及從刑」欄所示之刑；又犯如附表二編號(一)至編
號(十四)「罪名」欄所示之罪，各處如附表二編號(一)至編號(十四)「宣告
刑及從刑」欄所示之刑；又犯非法持有子彈罪，處有期徒刑參月
，併科罰金新臺幣伍仟元，罰金如易服勞役，以新臺幣壹仟元折
算壹日，扣案如附表五編號所示之物沒收；又共同犯圖利使未
滿十八歲之人性交易罪，處有期徒刑參年貳月，扣案如附表五編
號(一)、(二)、(四)、(五)、、、、至、、所示之物及未
扣案之0000000000號行動電話壹具均沒收。應執行有
期徒刑拾肆年，併科罰金新臺幣伍仟元，罰金如易服勞役，以新
臺幣壹仟元折算壹日，扣案如附表五編號(七)所示之物均沒收銷燬
之，扣案如附表五編號(一)、(二)、(四)、(五)、(十)、(十二)、(十四)、至、
、、、至、、所示之物及未扣案之000000
0000號行動電話壹具均沒收，販賣如附表一編號(一)、(二)所示
之第二級毒品合計所得新臺幣柒仟元沒收，如全部或一部不能沒
收時，以其財產抵償之，販賣如附表二編號(一)至編號(七)所示之第
三級毒品合計所得新臺幣貳萬壹仟玖佰元與卯○○連帶沒收，如
全部或一部不能沒收時，以其等財產連帶抵償之，販賣如附表二
編號(八)至編號(十)所示之第三級毒品合計所得新臺幣貳仟伍佰元與
卯○○、丑○○連帶沒收，如全部或一部不能沒收時，以其等財
產連帶抵償之，販賣如附表二編號(十一)所示之第三級毒品合計所得
新臺幣肆佰元與卯○○、己○○連帶沒收，如全部或一部不能沒
收時，以其等財產連帶抵償之，販賣如附表二編號(十三)、(十四)所示之
第三級毒品合計所得新臺幣貳仟參佰元與卯○○、戊○○連帶沒
收，如全部或一部不能沒收時，以其等財產連帶抵償之。
乙○○犯如附表一編號(三)之罪，處如附表一編號(三)「宣告刑及從
刑」欄所示之刑。
癸○○犯販賣第三級毒品罪，累犯，處有期徒刑參年，扣案如附
表五編號(十九)所示之物沒收，販賣第三級毒品所得之財物新臺幣捌
萬元沒收，如全部或一部不能沒收時，以其財產抵償之；又犯非
法持有可發射子彈具殺傷力之槍枝罪，累犯，處有期徒刑參年陸
月，併科罰金新臺幣參萬元，罰金如易服勞役，以新臺幣壹仟元
折算壹日，扣案如附表五編號(十七)所示之物沒收。應執行有期徒刑
陸年，併科罰金新臺幣參萬元，罰金如易服勞役，以新臺幣壹仟
元折算壹日，扣案如附表五編號(十七)及(十九)所示之物均沒收，販賣第
三級毒品所得之財物新臺幣捌萬元沒收，如全部或一部不能沒收
時，以其財產抵償之。
卯○○犯如附表二編號(一)至編號(十四)「罪名」欄所示之罪，各處如
附表二編號(一)至編號(十四)「宣告刑及從刑」欄所示之刑；又犯非法
寄藏子彈罪，處有期徒刑貳月，併科罰金新臺幣伍仟元，罰金如
易服勞役，以新臺幣壹仟元折算壹日，扣案如附表五編號所示
之物沒收；又共同犯圖利使未滿十八歲之人性交易罪，處有期徒
刑參年貳月，扣案如附表五編號(一)、(二)、(四)、(五)、、、、
至、所示之物及未扣案之0000000000號行動電
話壹具均沒收。應執行有期徒刑玖年陸月，併科罰金新臺幣伍仟
元，罰金如易服勞役，以新臺幣壹仟元折算壹日，扣案如附表五
編號(一)、(二)、(四)、(五)、至、、、、至、、所
示之物及未扣案之0000000000號行動電話壹具均沒收
，販賣如附表二編號(一)至編號(七)所示第三級毒品合計所得新臺幣
貳萬壹仟玖佰元與壬○○連帶沒收，如全部或一部不能沒收時，
以其等財產連帶抵償之，販賣如附表二編號(八)至編號(十)所示之第
三級毒品合計所得新臺幣貳仟伍佰元與壬○○、丑○○連帶沒收
，如全部或一部不能沒收時，以其等財產連帶抵償之，販賣如附
表二編號(十一)所示之第三級毒品合計所得新臺幣肆佰元與壬○○、
己○○連帶沒收，如全部或一部不能沒收時，以其等財產連帶抵
償之，販賣如附表二編號(十三)、(十四)所示之第三級毒品合計所得新臺
幣貳仟參佰元與壬○○、戊○○連帶沒收，如全部或一部不能沒
收時，以其等財產連帶抵償之。
丑○○犯如附表二編號(八)至編號(十)「罪名」欄所示之罪，各處如
附表二編號(八)至編號(十)「宣告刑及從刑」欄所示之刑；又共同犯
圖利使未滿十八歲之人性交易罪，處有期徒刑參年貳月，扣案如
附表五編號(一)、(二)、(四)、(五)、、、、至、、所示
之物及未扣案之0000000000號行動電話壹具均沒收；
又犯轉讓第三級毒品罪，處有期徒刑陸月。應執行有期徒刑陸年
捌月，扣案如附表五編號(一)、(二)、(四)、(五)、、、、、
、至、所示之物及未扣案之0000000000號行動
電話壹具均沒收，販賣第三級毒品合計所得新臺幣貳仟伍佰元與
壬○○、卯○○連帶沒收，如全部或一部不能沒收時，以其等財
產連帶抵償之。
己○○犯如附表二編號(十一)、(十二)「罪名」欄所示之罪，各處如附表
二編號(十一)、(十二)「宣告刑及從刑」欄所示之刑。應執行有期徒刑肆
年，扣案如附表五編號(四)、、、、所示之物均沒收，販
賣第三級毒品合計所得新臺幣肆佰元與壬○○、卯○○連帶沒收
，如全部或一部不能沒收時，以其等財產連帶抵償之。
戊○○犯如附表二編號(十三)、(十四)「罪名」欄所示之罪，各處如附表
二編號(十三)、(十四)「宣告刑及從刑」欄所示之刑。應執行有期徒刑參
年，扣案如附表五編號(四)、、、所示之物均沒收，販賣第
三級毒品合計所得新臺幣貳仟參佰元與壬○○、卯○○連帶沒收
，如全部或一部不能沒收時，以其等財產連帶抵償之。
庚○○犯運輸第三級毒品罪，處有期徒刑壹年參月，緩刑參年。
辛○○犯轉讓第三級毒品罪，處有期徒刑肆月，如易科罰金，以
新臺幣壹仟元折算壹日，緩刑貳年。
壬○○、卯○○、丑○○、己○○其餘被訴如附表三所示部分均
無罪。
庚○○其餘被訴部分均無罪。
    犯罪事實
一、壬○○、乙○○原為夫妻，2人於民國96年8月27日離婚後仍
    有共同居住之事實。壬○○、乙○○明知甲基安非他命（業
    經公訴人當庭更正如上）係毒品危害防制條例所定之第二級
    毒品，未經許可不得販賣，壬○○竟為牟利而基於販賣第二
    級毒品甲基安非他命之犯意，分別於附表一所示之時、地，
    販賣如附表一所載金額、數量、次數之第二級毒品甲基安非
    他命予賴詩伶、綽號JOJO謝惠如、綽號大呆蕭惠元，販賣毒
    品之所得如附表一所示。其中壬○○於販賣附表一編號(四)所
    示之第二級毒品甲基安非他命予蕭惠元時，係由已知悉且有
    共同販賣第二級毒品甲基安非他命之犯意聯絡之乙○○將第
    二級毒品甲基安非他命交付予蕭惠元，惟蕭惠元迄今仍未給
    付該次交易款項予壬○○。
二、癸○○前因違反懲治盜匪條例等案件，經法院判決處應執行
    有期徒刑8年2月確定，並於95年12月12日縮刑期滿執行完畢
    。詎不知悔改，明知K他命為毒品危害防制條例所定之第三
    級毒品，未經許可不得販賣，竟為圖謀暴利而基於販賣第三
    級毒品K他命之犯意，以0000000000號行動電話作為販毒之
    聯絡工具，於98年10月14日晚間，在其宜蘭市○○路37巷10
    弄30之1號住處，以8萬元之價格，販賣第三級毒品K他命1百
    公克予壬○○。又癸○○明知未經中央主管機關許可，不得
    持有具有殺傷力之槍枝，竟基於非法持有可發射子彈具有殺
    傷力之槍枝之犯意，在不詳時、地，取得可發射子彈具有殺
    傷力之仿BERETT甲廠84型半自動改造手槍1支（含彈匣1個，
    槍枝管制編號0000000000號）（下稱系爭槍枝）後，自取得
    之日起未經許可而持有之，並放置在其上開住處之房間內。
三、壬○○因出借金錢予卯○○，而卯○○無法償還，2人竟共
    同基於販賣第三級毒品K他命以牟利之犯意聯絡，自98年間
    起，由壬○○出資向癸○○及台北地區真實姓名、年籍不詳
    之成年男子購買K他命後，交由卯○○販賣，再由卯○○分
    別吸收有共同販賣第三級毒品K他命以牟利之犯意聯絡之丑
    ○○、己○○、戊○○等人，先後於附表二所載時、地，以
    附表二所載之方式，販賣如附表二所載金額、次數等之第三
    級毒品K他命予附表二所示之人。丑○○、己○○、戊○○
    販賣第三級毒品K他命之所得金額，除將以卯○○所訂每包
    毒品之價格計算所應繳回給卯○○之總額，繳還卯○○外，
    多餘款項則歸個人賺取之金額，卯○○於收到上開販毒款項
    後，除將以壬○○所訂每包毒品之價格計算所應繳回給壬○○之總額，繳還壬○○外，多餘款項亦歸其個人賺取之金額
    ，其等前後販賣所得金額如附表二所示。
四、庚○○明知K他命為毒品危害防制條例所定之第三級毒品，
    未經許可不得運輸，竟基於運輸第三級毒品K他命之犯意，
    於98年9月間某日許，為丑○○自癸○○家取出0.5公克包裝
    之K他命5包，運送至宜蘭市○○路7-11商店後，交付予丑○○1次。
五、壬○○明知具有殺傷力之改造子彈未經許可不得持有，竟基
    於非法持有具有殺傷力之改造子彈之犯意，於不詳時、地，
    取得具殺傷力之改造子彈3顆後，進而非法持有之。再於不
    詳時、地，將上開3顆子彈連同1顆不具殺傷力之子彈交予亦
    有非法持有具有殺傷力之改造子彈犯意之卯○○，要求卯○○將該等子彈交付予癸○○，因癸○○拒收後，壬○○再要
    求卯○○保管寄藏該等子彈。而卯○○明知具有殺傷力之改
    造子彈未經許可不得寄藏，竟變更為非法寄藏具有殺傷力之
    改造子彈之犯意，於壬○○提出前開代為保管子彈要求之98
    年10月間某日許，在不詳地點，同意受壬○○之委託，代為
    保管上開具有殺傷力之改造子彈3顆（如附表五編號所示
    ，其中2顆經鑑定試射完畢）及不具有殺傷力之改造子彈1顆
    （如附表五編號所示，已經鑑定試射完畢），並藏放在宜
    蘭縣宜蘭市○○路42號7樓住處。
六、壬○○與丑○○、卯○○均明知00000000及00000000甲（2人
    姓名、年籍資料詳卷）都是未滿18歲之少女，竟意圖營利，
    而共同基於媒介使未滿18歲之人為性交易及意圖使成年女子
    與他人為猥褻行為而媒介以營利之包括一罪之犯意聯絡（壬○○兼有容留圖利之犯意），自98年8月間某日起至12月間
    某日止，以0000000000、0000000000、0000000000、000000
    0000、0000000000號行動電話作為接受客人點召叫番及聯絡
    旗下之傳播小姐之工具，媒介未滿18歲之少女00000000及00
    000000甲至頑皮檳榔攤、吉田卡拉OK、金鳳凰、U2、飛碟KTV
    、賴家庄、權櫃、星光大道等處進行坐檯陪酒，從事遭客人
    觸摸胸部，足以挑起人性慾之猥褻性交易多次，壬○○在鴻
    林釣蝦場後方其所經營之宏林釣友聯誼社則兼有容留圖利之
    行為，並於附表四所示之期間，媒介成年女子陳雅鈴、莊采
    璇、賴詩伶、陳惠雯及陳伶仴至附表四所示地點，以脫衣陪
    酒，任由男客撫摸胸部等足以挑起人性慾之猥褻性交易之方
    式，藉以從中賺取坐檯費用，其中亦曾媒介未滿18歲之少女
    與成年女子一起坐檯陪酒。渠等收費營利方式如下：未滿18
    歲之少女部分，每小時收取坐檯費用7百元，其中450元由未
    滿18歲之少女00000000及00000000甲分得，另250元之營利則
    由媒介之壬○○、丑○○、卯○○抽取；成年女子部分，客
    人每次叫番1位成年小姐至少要2小時以上，每小時收取坐檯
    費用1千元，其中700元由成年女子陳雅鈴、莊采璇、賴詩伶
    、陳惠雯及陳伶仴分得，另300元營利則由媒介之壬○○、
    丑○○、卯○○抽取。
七、丑○○於98年12月1日，明知K他命係毒品危害防制條例所規
    定之毒品，未經許可不得轉讓，竟基於轉讓第三級毒品K他
    命之犯意，在宜蘭市區其所駕之車輛上，轉讓只夠施用1次
    之少許K他命予已成年之子○○1次。
八、辛○○（未成年）於98年10月6日某時許，明知K他命係毒品
    危害防制條例所規定之毒品，未經許可不得轉讓，竟基於轉
    讓第三級毒品K他命之犯意，在宜蘭縣礁溪溫泉公園，轉讓
    只夠施用1次之少許K他命予未成年之午○1次。
九、嗣警方分別於：98年12月7日19時許，持本院搜索票至宜
    蘭縣宜蘭市○○路42號7樓執行搜索時，扣得附表五編號(一)
    至(六)、【壬○○】、(二十)至【卯○○】及至【丑○○
    】所示之物；98年12月7日19時37分許，持本院搜索票至
    宜蘭市○○路38巷38之2號3樓乙○○住處執行搜索時，扣得
    附表五編號(七)至(十六)所示之物；98年12月10日上午2時20分
    許，持本院搜索票至宜蘭縣宜蘭市○○路37巷10弄30之1號
    癸○○住處執行搜索時，扣得附表五編號(十七)至(十九)所示之物；
    98年12月7日19時50分許，持本院搜索票至宜蘭縣宜蘭市
    ○○路○段118號7樓之2丑○○住處執行搜索時，扣得附表五
    編號至所示之物；98年12月7日18時50分許，持本院
    搜索票至宜蘭縣礁溪鄉○○○路三城巷81號己○○住處執行
    搜索時，扣得附表五編號所示之物；98年12月7日18時
    50分許，持本院搜索票至宜蘭縣員山鄉○○○路160巷16之1
    號戊○○住處執行搜索時，扣得附表五編號所示之物；
    98年12月7日19時許，持同行書至宜蘭縣宜蘭市○○路○段32
    7號5樓之10未成年少女00000000甲及子○○住處時，未成年
    少女00000000甲及子○○主動提出附表五編號、所示之
    物扣案，另未成年少女00000000於製作警詢筆錄時，亦主動
    提出附表五編號所示之物扣案，而查獲上情。
十、案經宜蘭縣政府警察局移送臺灣宜蘭地方法院檢察署檢察官
    偵查起訴。
    理  由
壹、證據能力部分：
一、按被告以外之人於審判外之言詞或書面陳述，除法律有規定
    者外，不得作為證據，刑事訴訟法第159條第1項定有明文。
    查被告壬○○部分，證人即同案被告卯○○、丑○○及證人
    00000000、00000000甲於警詢之證述；被告癸○○部分，證
    人即同案被告壬○○、卯○○、庚○○於警詢之證述；被告
    卯○○部分，證人00000000、00000000甲於警詢之證述；被
    告丑○○部分，證人00000000、00000000甲、子○○、申○○、酉○○於警詢之證述；被告己○○部分，證人亥○○、
    丙○○、戌○○、少年林０良於警詢之證述；被告戊○○部
    分，證人即同案被告卯○○及巳○○於警詢之證述；均屬於
    被告以外之人於審判外之陳述，被告等人及其等選任辯護人
    並已否認上開陳述之證據能力，復無刑事訴訟法第159條之2
    至第159條之5例外得為證據之情形，則依上開法條規定，
    被告壬○○部分，證人即同案被告卯○○、丑○○及證人00
    000000、00000000甲於警詢之證述，無證據能力；被告癸○○部分，證人即同案被告壬○○、卯○○、庚○○於警詢
    之證述，無證據能力；被告卯○○部分，證人00000000、
    00000000甲於警詢之證述，無證據能力；被告丑○○部分
    ，證人00000000、00000000甲、子○○、申○○、酉○○於
    警詢之證述，無證據能力；被告己○○部分，證人亥○○
    、丙○○、戌○○、少年林０良於警詢之證述，無證據能力
    ；被告戊○○部分，證人即同案被告卯○○及證人巳○○
    於警詢之證述，無證據能力。
二、按被告以外之人於審判外之陳述，雖不符前4條之規定，而
    經當事人於審判程序同意作為證據，法院審酌該言詞陳述或
    書面陳述作成時之情況，認為適當者，亦得為證據，刑事訴
    訟法第159條之5第1項定有明文。本件除上述證人之證詞無
    證據能力外，以下所引被告等以外之人於審判外之書面或言
    詞陳述，被告等及其等選任辯護人於審判程序均同意作為證
    據，本院審酌上開書面及言詞陳述作成時之情況，認適宜作
    為證據使用，均有證據能力，合先敘明。
貳、實體部分：
甲、有罪部分：
一、犯罪事實欄一之部分：
  (一)犯罪事實欄一所載之事實，業據被告壬○○及乙○○坦認不
    諱，核與證人賴詩伶、陳伶仴、謝惠如證述情節大致相符，
    並有壬○○、乙○○分別使用之0000000000號、0000000000
    號行動電話通聯監聽譯文及簡訊附卷可稽，復扣得附表五編
    號(四)、(七)、(十)、(十二)、(十四)所示之物在卷可佐。而上開扣案之附
    表五編號(七)所示之物，經送鑑定結果，確含第二級毒品甲基
    安非他命成分，驗餘淨重0.26公克（空包裝重0.35公克）等
    情，亦有法務部調查局99年8月10日調科壹字第09900370380
    號鑑定書附卷可參（見本院卷(二)第199-200頁）。故被告壬○○及乙○○前揭自白堪認與事實相符，應予採信。又被告
    乙○○明知附表一編號(三)所示之證人蕭惠元係要購買甲基安
    非他命，竟仍將被告壬○○所有之甲基安非他命交付予證人
    蕭惠元，再以簡訊通知被告壬○○上情，準此足見被告乙○○就附表一編號(三)所示之販賣第二級毒品犯行，與被告壬○○有犯意聯絡及行為分擔至明。
  (二)被告乙○○及其選任辯護人雖主張：本案係因被告乙○○供
    出查扣安非他命之來源，因而查獲被告壬○○販賣安非他命
    給蕭惠元之事實。然證人即警員林介信於本院審理時結證稱
    ：「（是否是因為乙○○承認整個交付毒品之經過，才可以
    確認同案被告壬○○販賣毒品？）除了乙○○承認外，我們
    還有依據通訊監察譯文資料。」、「（被告乙○○是否主動
    承認曾經參與共同販賣第二級毒品之行為？）經警方出示通
    訊監察譯文後，她有承認所販賣者為毒品安非他命。」、「
    製作筆錄前有詢問到底有無此事，並出示相關資料。她自己
    有講說她後來知道是毒品。」、「（依你後來提示之監聽譯
    文，可以判斷出什麼時候以什麼方式交付毒品或有毒品交易
    行為？）通訊監察錄音帶都有確切的時間。」等語明確（見
    本院卷(一)第238、236、237頁），並有本院98年度聲搜字第3
    16號卷附本院通訊監察書及通訊監察譯文、簡訊可稽，顯見
    本案在被告乙○○指證被告壬○○販賣第二級毒品行為前，
    警方已經透過通訊監察譯文內容及簡訊之分析，合理懷疑被
    告壬○○、乙○○有如附表一所示販賣第二級毒品之犯行。
    因此，被告乙○○及其選任辯護人此部分主張，尚不足以為
    據。
  (三)綜上所述，本件附表一所示之販賣第二級毒品部分，事證已
    臻明確，被告壬○○及乙○○犯行，均足以認定。
二、犯罪事實欄二之部分：
  (一)犯罪事實欄二所載販賣第三級毒品K他命之犯罪事實，業據
    被告癸○○坦認不諱，核與證人即同案被告壬○○及卯○○
    證述情節相符，並有壬○○、癸○○分別使用之0000000000
    號、0000000000號行動電話通聯譯文附卷可稽，及附表五編
    號(四)、(十九)所示之物扣案可佐。故被告癸○○前揭自白堪認與
    事實相符，足以採信。
  (二)犯罪事實欄二所載非法持有具有殺傷力之改造手槍部分：
    訊據被告癸○○固坦認：警方於98年12月10日凌晨2時20分
    許，持拘票及搜索票至伊位於宜蘭市○○路37巷10弄30之1
    號住處執行拘提及搜索時，當場起出如附表五編號(十七)、(十八)所
    示之系爭槍枝及不具有殺傷力之子彈4顆等節不諱，惟矢口
    否認有非法持有具有殺傷力改造手槍之犯行，辯稱：系爭槍
    枝係庚○○於98年12月10日前3、4天帶到伊住處放置的。後
    來伊有問，槍是1個叫未○○的，因為未○○跟庚○○常去
    伊住處泡茶，槍是他們2個人誰放的，伊不知道云云。
    惟查：
  1.如附表五編號(十七)、(十八)所示之系爭槍、彈，係警方於98年12月
    10日持拘票及搜索票，至被告癸○○宜蘭市○○路37巷10弄
    30之1號住處執行拘提及搜索時所查獲之物，業經被告癸○○坦認不諱，證人即參與搜索之警員駱復華於本院審理時亦
    證述上情屬實，並有搜索、扣押筆錄暨扣押物品目錄表附卷
    可稽，及附表五編號(十七)、(十八)所示之系爭槍、彈扣案可佐。而
    系爭槍、彈經送內政部警政署刑事警察局鑑定，結果為：「
    一、送驗手槍1枝（槍枝管制編號0000000000），認係改造
    手槍，由仿BERETT甲廠84型半自動手槍製造之槍枝，換裝土
    造金屬槍管而成，擊發功能正常，可供發射子彈使用，認具
    殺傷力。二、送驗子彈4顆，認均係非制式子彈，由金屬彈
    殼組合直徑7.9mm金屬彈頭而成，採樣1顆試射，無法擊發，
    認不具殺傷力。」等情，有內政部警政署刑事警察局98年12
    月21日刑鑑字第0980173411號槍彈鑑定書可稽（見98偵50
    18號卷第41-43頁）。因此，於98年12月10日在被告癸○○
    住處所查扣如附表五編號(十七)所示之系爭槍枝，是具有殺傷力
    之改造手槍，自足認定。
  2.被告癸○○雖以前詞置辯，然證人駱復華於本院審理時結證
    稱：警員分2組搜索，1組是搜泡茶間，1組是搜房間。搜房
    間的那1組在被告癸○○與他配偶之臥房內，看到床舖旁的
    衣架上有1個很明顯的包包，打開包包就看到扣案之系爭槍
    枝及不具殺傷力之子彈4顆。打開包包時被告的妻子在場，
    被告癸○○當時在另外1間泡茶間，後來他也有過來看，當
    時被告癸○○及其配偶沒有向伊等提出異議說包包不是他們
    的，也沒有否認槍不是他的。在查獲的第1個時間點，警員
    先問被告太太，他太太在旁邊，他太太說不知道，後來被告
    來，都沈默沒有講話。到警局時，被告癸○○才說槍彈可能
    是別人放在那邊的，是庚○○的等語明確（見本院卷(二)第14
    5-148頁），顯見被告癸○○於警員在房間內床舖旁之衣架
    上所吊掛之背包內，查獲系爭槍枝時，並未當場否認係伊或
    伊配偶所有之物，亦未陳明槍枝所有人係何人。而衡諸常情
    ，系爭槍枝既係在被告癸○○之住處為警查獲，則被告癸○○理當知悉系爭槍枝之所有人究係何人，倘若系爭槍枝確實
    係未○○或庚○○持有，而非被告所有之物，被告為避免刑
    責，當會立即告知警員上情，豈有沈默不語之理？如此顯然
    悖於常理。況且，被告於警詢及初次偵訊時辯稱：系爭槍枝
    係庚○○於98年12月10日前3、4天帶到伊住處放置的乙節，
    業經證人庚○○否認在卷，並於偵查中證稱：伊於98年12月
    初，因扁桃線化膿、高燒，在中山路的仁愛醫院住院，住了
    8天，到12月8、9日才出院。伊沒有看過系爭槍枝，也沒有
    癸○○所說系爭槍枝係伊放在癸○○家裡之事情。癸○○老
    婆有來找伊，有跟伊講槍枝之事，要伊幫癸○○擔下來的意
    思，但伊說不要等語明確（見98偵5018號卷第30-31頁），
    復有財團法人蘭陽仁愛醫院病歷記錄附卷可稽（見98偵5018
    號第48-86頁），是證人庚○○前揭證述，足以信實。被告
    癸○○辯稱：系爭槍枝係庚○○於98年12月10日前3、4天帶
    到伊住處放置的云云，不可採信。再者，被告癸○○雖舉證
    人郭致葦為證，而證人郭致葦於本院審理時亦附和被告癸○○而結證稱：伊於98年12月7日晚上8、9點左右到被告癸○○住處聊天時，就看到被告癸○○及他的2位朋友，後來10
    點多左右庚○○及未○○一起進來加入。伊看到未○○進來
    的時候背1個側背的黑色背包，大概甲4紙張這麼大。因為其
    他人喝醉了，在11點多未○○、庚○○就先回家，伊有留下
    來幫忙收拾東西，後來伊先發現未○○的包包仍擺在未○○
    的位置上，伊告訴被告癸○○說未○○的包包留在該處，被
    告癸○○說沒關係，等他從台中回來再拿給未○○。未○○
    在伊離開前都沒有打電話回來問包包之事。被告癸○○去台
    中回來後被查到，他有打電話告知伊說上次未○○當時拿到
    他家的包包內有槍，後來就找不到未○○人了等語（見本院
    卷(二)第138-143頁），惟依證人郭致葦所述，倘若被告癸○○於98年12月7日23時許，即已知悉系爭槍枝係未○○所持
    有之物，其豈有於警員查獲時沈默不語，繼於警詢及初次偵
    訊時陳明該物係庚○○所持有之理？又衡諸證人郭致葦另稱
    ：未○○在伊離開前都沒有打電話回來問包包之事。被告癸○○去台中回來後被查到，他有打電話說找不到未○○等情
    如上，倘若系爭槍枝確實是未○○所持有之物，未○○豈會
    在忘了取走像系爭槍枝如此重要之物後，不急著聯絡被告癸○○取回該物？而被告癸○○之住處，依證人駱復華前揭證
    述，除房間外，尚有泡茶間，若非系爭槍枝是被告癸○○所
    有之物，被告癸○○何須將之放置在房間內床舖旁之衣架上
    所吊掛之背包內？再者，經本院依職權查詢未○○之年籍資
    料結果，未○○已於98年12月17日死亡，有個人基本資料查
    詢結果附卷可稽（見本院卷(二)第155頁），依此更足徵被告
    癸○○事後改口辯稱：系爭槍枝係未○○帶至伊住處放置云
    云，係畏罪卸責之詞，委不足取。基上所查，系爭槍枝既係
    在被告癸○○之住處為警查獲，被告癸○○當然知悉系爭槍
    枝之所有人究係何人，但被告癸○○所述系爭槍枝係庚○○
    或未○○等人所有等節，均不可採，已如前述，且系爭槍枝
    又係被被告癸○○放置在較泡茶間為私密之個人房間內（房
    間內床舖旁之衣架上所吊掛之背包內），因此，系爭槍枝應
    是被告癸○○在不詳時、地取得後，未經許可而非法持有之
    ，並放置在住處房間內一事，可以認定。
  3.至於系爭槍枝於99年4月20日送請內政部警政署刑事警察局
    鑑定指紋之結果，該槍枝並未顯現可資比對之指紋，此有內
    政部警政署刑事警察局鑑定書附卷可稽（見本院卷(一)第185-
    1頁），然指紋本即會隨著時間流逝而變得不易採集甚且滅
    失，故即難據此為認定事實之依據，併予敘明。
  (三)綜上所述，犯罪事實欄二所載販賣第三級毒品及非法持有具
    有殺傷力之改造手槍之部分，事證已臻明確，被告癸○○犯
    行，均足以認定。
三、犯罪事實欄三之部分：
  (一)訊據被告卯○○固坦認：伊曾交付K他命給戊○○2次等情
    （見本院卷(三)第137、143、151頁），惟矢口否認有販賣K他
    命予附表二編號(一)至(七)所示之人，於最後審理期日辯稱：伊
    只承認有拿K他命給戊○○2次，但沒有賺到錢，是戊○○請
    伊去調K他命，其他起訴書附表一（即判決附表二）所載之
    丁○、午○、子○○、辛○○、00000000、00000000甲、丙○○等人，伊均不曾交付過K他命云云（見本院卷(三)第137、
    143、151頁）；訊據被告丑○○固坦認：伊曾交付K他命
    予咩咩00000000及酉○○等節（見本院卷(三)第151頁），惟
    矢口否認有販賣K他命予附表二編號(八)至(十)所示之人，於最
    後審理期日辯稱：伊是幫咩咩00000000及酉○○代買第三
    級毒品K他命，不是販賣云云；訊據被告己○○固坦認：
    伊認識丙○○及戌○○等情（見本院卷(三)第151頁），惟矢
    口否認有販賣K他命予附表二編號(十一)、(十二)所示之人，於最後
    審理期日辯稱：伊沒有販賣第三級毒品K他命，伊買來是跟
    丙○○及戌○○一起施用，丙○○及戌○○會貼伊一些錢
    云云（見本院卷(三)第146、151頁）；訊據被告戊○○固坦
    認：伊認識巳○○乙節（見本院卷(三)第151頁），惟矢口否
    認有販賣K他命予附表二編號(十三)、(十四)所示之人，於最後審理
    期日辯稱：伊是跟巳○○一起施用，綽號K6真實姓名不詳之
    人伊不清楚云云（見本院卷(三)第151頁）。
    惟查：
  1.如附表二編號(一)所示被告卯○○販賣K他命予證人丁○之事
    實，業據證人丁○迭於警、偵訊及本院審理時證述屬實（見
    98偵4960號卷(一)第85-86頁、第91-92頁、本院卷(一)第239-24
    1頁），且所述除每次購得K他命之重量外，其餘交易事宜均
    互核一致。而被告卯○○於偵查及本院羈押訊問時供承：丁○說有跟伊買過K他命，有這件事。伊有賣2、3次K他命給丁○，地點在宜蘭縣境內等情（見96偵4960號卷(二)第182頁、9
    8聲羈103號卷第12頁），亦核與證人丁○前揭證述情節相符
    。衡情，被告卯○○此部分供述倘非事實，其應無虛構事實
    陷己於販毒重罪之理，且證人丁○與被告卯○○並無仇怨糾
    紛，業經被告卯○○陳明在卷（見98聲羈103號卷第14頁）
    ，證人丁○自無迭於警、偵訊及本院審理時設詞誣陷被告卯
    ○○之必要。況且，證人丁○對於購買毒品之時間、次數、
    地點、方式及每次購買毒品之重量及金額等情節，所述均十
    分具體明確，足徵係證人丁○陳述親身經歷之事。故證人丁○前揭證述，足以信實。此外，復有附表五編號、、
    所示第三級毒品K他命1包、分裝袋2包及行動電話1具扣案可
    佐。而上開附表五編號所示之物經送鑑定結果，確含第三
    級毒品K他命成分，實稱毛重3.83公克，驗餘淨重3.3645公
    克等情，亦有交通部民用航空局航空醫務中心航藥鑑字第09
    86514號毒品鑑定書附卷可參。則被告卯○○前於偵查及本
    院羈押訊問時所為之自白，堪認與事實相符，足以採信。其
    嗣後翻異前詞，空言否認販賣毒品K他命予證人丁○云云，
    顯屬卸責之詞，尚難足取。至於證人丁○就每次購買8百元
    之K他命重量為何，前後證述雖有不一，但觀諸其於警詢及
    本院審理時均證稱稱：8百元購得0.6-0.7公克之K他命（見
    98偵4960號卷(一)第87頁反面、第92頁、本院卷(一)第239-241
    頁）；於偵訊時係證稱：8百元購得0.5或0.6公克之K他命等
    語可知，其所述每次購得K他命之重量或為0.5、0.6公克，
    或為0.6、0.7公克，差距並不大，且購毒者通常不會自備磅
    秤秤量購得毒品之重量，另毒品重量亦可能隨著價格波動而
    有所不同，故尚難依此些許歧異之內容即認證人丁○證述全
    部不可採。又被告卯○○於本院羈押訊問時雖供稱：伊賣丁○K他命，是每次0.5公克5百元乙節（見98聲羈103號卷第12
    頁），且未敘及具體之交易地點，然證人丁○係購毒者，而
    被告卯○○販賣K他命之對象不只1人，次數亦不僅1次，衡
    諸常情，證人丁○就每次購毒金額及地點等之記憶，應較被
    告卯○○清楚，此從證人丁○迭於警、偵訊及本院審理時就
    2人交易毒品之事宜證述綦詳亦明。因此，此部分販毒之金
    額及地點，應以證人丁○所述為可採，併予敘明。
  2.如附表二編號(二)所示被告卯○○販賣K他命予證人午○之事
    實，業據證人午○迭於偵、審時證述屬實（見98偵4960號卷
    (一)第99頁、本院卷(二)第84、85頁），且所述除購買之時間外
    ，互核其餘交易事宜均大致相符。而被告卯○○於本院羈押
    及接押訊問時供承：伊有賣K他命給午○，每次0.5公克5百
    元。伊有賣給午○，起訴書附表所示販賣的時間、地點、金
    額、數量、次數都對等語明確（見98聲羈103號卷第11頁、
    本院卷(一)第40頁），亦核與證人午○前揭證述情節相符。衡
    情，被告卯○○此部分供述倘非事實，其應無虛構事實陷己
    於販毒重罪之理，且證人午○與被告卯○○並無仇怨糾紛，
    自無迭於偵、審中設詞誣陷被告卯○○之必要。況且，證人
    午○對於購買毒品之次數、地點、方式及每次購買毒品之重
    量及金額等情節，所述均十分具體明確，足徵係證人午○陳
    述親身經歷之事。故證人午○前揭證述，足以信實。此外，
    復有附表五編號、、所示第三級毒品K他命1包、分裝
    袋2包及行動電話1具扣案可佐及交通部民用航空局航空醫務
    中心航藥鑑字第0986514號毒品鑑定書附卷可參。則被告卯
    ○○前於本院羈押及接押訊問時所為之自白，堪認與事實相
    符，足以採信。其嗣後翻異前詞，空言否認販賣毒品K他命
    予證人午○云云，顯屬卸責之詞，尚難足取。至於證人午○
    就購買K他命之時間，前後證述雖有不一，但證人午○前於
    98年12月8日偵查中證述時，距離案發時間較近，記憶當較
    在99年6月7日本院審理作證時為清晰，此由證人午○於本院
    審理時證稱：好像有向卯○○買過1次K他命，是很久以前，
    時間我忘記了，約是在98年6月等語（見本院卷(二)第83頁）
    亦足徵之，故被告卯○○此部分販賣K他命予證人午○之時
    間，應以證人午○於偵查中所述（98年9月間）為認定事實
    之依據。
  3.如附表二編號(三)所示被告卯○○販賣K他命予證人即同案被
    告戊○○之事實，業據證人戊○○迭於警、偵訊及本院審理
    時證述屬實（見98偵4961號卷第30頁反面、第37、38頁、本
    院卷(二)第230、231頁），且互核其證述情節均大致相符。而
    被告卯○○於警、偵訊及本院羈押、接押訊問時供承：戊○○有來宿舍向伊拿2次5小包K他命，其中第2次的K他命戊○○有自行施用部分之K他命，其餘則拿來還伊。戊○○說有
    跟伊買過K他命，有這件事。伊有賣給戊○○很多次，地點
    都在宜蘭縣境內。伊有賣給戊○○，起訴書附表所示販賣的
    時間、地點、金額、數量、次數都對等語（見98偵4960號卷
    (二)第125、182頁、98聲羈103號卷第11頁、本院卷(一)40頁）
    ，亦核與證人戊○○前揭證述情節大致相符。衡情，被告卯
    ○○此部分供述倘非事實，其應無虛構事實陷己於販毒重罪
    之理，且證人戊○○與被告卯○○並無仇怨糾紛，業經被告
    卯○○陳明在卷（見98聲羈103號卷第14頁），證人戊○○
    自無迭於警、偵訊及本院審理時設詞誣陷被告卯○○之必要
    。況且，證人戊○○對於購買毒品之次數、地點、方式及每
    次購買毒品之重量、金額、包數等情節，所述均十分具體明
    確，足徵係證人戊○○陳述親身經歷之事。故證人戊○○前
    揭證述，足以信實。此外，復有附表五編號、、所示
    第三級毒品K他命1包、分裝袋2包及行動電話1具扣案可佐，
    及交通部民用航空局航空醫務中心航藥鑑字第0986514號毒
    品鑑定書、被告卯○○與證人李鴻議通聯對話之監聽譯文附
    卷可參（見99少連偵3號卷第21-22頁、98偵4961號卷第33-3
    5頁）。則被告卯○○前於警、偵訊及本院羈押、接押訊問
    時所為之自白，堪認與事實相符，足以採信。其嗣後翻異前
    詞，空言否認販賣毒品K他命予證人戊○○云云，顯屬卸責
    之詞，尚難足取。至於被告卯○○於警詢及本院羈押訊問時
    雖分別供稱：戊○○第1次是拿5包，1包0.5公克5百元、伊
    賣給戊○○，每次0.7公克7、8百元等情（見98偵4960號卷
    (二)第125頁、98聲羈103號卷第11頁），經核與證人戊○○所
    述：除前3次伊向卯○○買K他命自行施用外，第4次伊是向
    卯○○拿10包要去販賣，但自行施用了其中3包，向卯○○
    之進價是4百元，該次回給卯○○4千元等節（見98偵4961號
    卷第30頁反面）不符，然觀之被告卯○○所述：該次戊○○
    獲利3、4千元一情，既與證人戊○○證稱獲利之總金額大致
    相符，則證人戊○○證述：第1次伊拿10包，每包進價4百元
    之情，應較符合實情。且證人戊○○係購毒者，而被告卯○○販賣K他命之對象不只1人，次數亦不僅1次，衡諸常情，
    證人戊○○就每次購毒次數、金額、地點等之記憶，應較被
    告卯○○清楚，此從證人戊○○迭於警、偵訊及本院審理時
    就2人交易毒品之事宜證述綦詳亦明。另依被告卯○○與證
    人戊○○通聯對話之監聽譯文顯示，被告卯○○交付K他命
    予戊○○之價格係每包4百元（見98偵4960號卷(二)第150頁）
    ，此亦與證人戊○○所述被告卯○○之K他命價格是4、5百
    元等情相合（見98偵4961號卷第30頁反面、第37、38頁、本
    院卷(二)第229頁）。因此，此部分販毒之金額及包數，應以
    證人戊○○所述為可採。被告卯○○前於警詢及本院羈押時
    所為之此部分供述，均不足以為據。
  4.如附表二編號(四)所示被告卯○○販賣K他命予證人即同案被
    告辛○○之事實，業經證人辛○○迭於警、偵訊及本院審理
    時證述屬實（見98偵4960號卷(一)第154頁反面、第164頁、本
    院卷(二)第216-218頁）【至於證人辛○○證稱共計有20次一
    事，除5次經被告卯○○自白外，其餘15次難認有補強證據
    ，自應為無罪之諭知，詳如後述】，且所述除每次購毒之金
    額外，其餘交易事宜互核均大致相符。又被告卯○○於偵查
    、本院接押訊問及準備程序期日中亦均供承：辛○○說有跟
    伊買過K他命，有這件事。販賣K他命給辛○○部分，起訴書
    附表所載之販賣時間、地點、金額、數量都對，但次數只有
    5、6次等情屬實（見98偵4960號卷(二)第182頁、98聲羈103號
    卷第11頁、本院卷(一)第40、110、111頁）。衡情，被告卯○○此部分供述倘非事實，其應無虛構事實陷己於販毒重罪之
    理，且證人辛○○與被告卯○○並無仇怨糾紛，業經被告卯
    ○○陳明在卷（見98聲羈103號卷第14頁），證人辛○○自
    無迭於警、偵訊及本院審理時設詞誣陷被告卯○○之必要。
    況且，證人辛○○對於購買毒品之情節，所述均十分具體明
    確，足徵係證人辛○○陳述親身經歷之事。此外，復有附表
    五編號、、所示第三級毒品K他命1包、分裝袋2包及
    行動電話1具扣案可佐，及交通部民用航空局航空醫務中心
    航藥鑑字第0986514號毒品鑑定書附卷可參。故被告卯○○
    前於偵、審中所為販賣5次K他命予辛○○之自白，堪認與事
    實相符，而足以認定。其嗣後再翻異前詞，空言否認販賣毒
    品K他命予證人辛○○云云，顯屬卸責之詞，不足採信。至
    於證人辛○○就購買K他命之金額，前後證述雖有不一（98
    年12月7日警詢時：1千元；98年12月8日偵訊時：3百元、5
    百元、1千元；99年8月9日審理時：5百元、8百元或1千元）
    ，但證人辛○○前於98年12月8日偵查中證述時，距離案發
    時間較近，記憶當較在99年8月9日本院審理作證時為清晰，
    且其於偵查中之證述，與警詢所稱亦無矛盾，故應以證人辛○○於偵查中之證述為認定事實之依據。再者，依最有利於
    被告之原則，計算被告辛○○向卯○○購買5次K他命之金額
    ，應認是3百元3次，5百元1次、1千元1次，共計2千4百元，
    併此敘明。
  5.如附表二編號(五)所示被告卯○○販賣K他命予證人00000000甲
    之事實，業據證人00000000甲迭於偵、審時證述屬實（見98
    偵4960號卷(三)第67-68頁、本院卷(一)第264、267頁），且互
    核其證述情節大致相符。而被告卯○○於本院羈押訊問時供
    承：傳播店裡的一位小姐露露（與嚕嚕音近似，應係指證人
    00000000甲），賣給她3、4次，時間是在98年7-9月間等情（
    見98聲羈103號卷第11頁），亦核與證人00000000甲前揭證述
    情節相符。衡情，被告卯○○此部分供述倘非事實，其應無
    虛構事實陷己於販毒重罪之理，且證人00000000甲與被告卯
    ○○、丑○○並無仇怨糾紛，自無迭於偵、審時設詞誣陷被
    告卯○○之必要。況且，證人00000000甲對於購買毒品之時
    間、次數、地點、方式及每次購買毒品之金額等情節，所述
    均十分具體明確，足徵係證人00000000甲陳述親身經歷之事
    。故證人00000000甲前揭證述，足以信實。此外，復有附表
    五編號、所示第三級毒品K他命、分裝袋2包扣案可佐，
    及交通部民用航空局航空醫務中心航藥鑑字第0986514號毒
    品鑑定書附卷可參。則被告卯○○前於本院羈押訊問時所為
    之自白，堪認與事實相符，足以採信。其嗣後翻異前詞，空
    言否認販賣毒品K他命予證人00000000甲云云，顯屬卸責之詞
    ，尚難足取。至於被告卯○○於本院羈押訊問時雖另供稱：
    伊每次賣4百元0.5公克之K他命給00000000甲乙節（見98聲羈
    103號卷第11頁），然證人00000000甲係購毒者，而被告卯○○販賣K他命之對象不只1人，次數亦不僅1次，價格亦有所
    波動，衡諸常情，證人00000000甲就每次購毒金額之記憶，
    應較被告卯○○清楚，此從證人00000000甲於偵、審時就2
    人交易毒品之金額證述綦詳，均無矛盾之情亦明。因此，此
    部分販毒之金額，應以證人00000000甲於本院審理時所述為
    可採，併予敘明。
  6.如附表二編號(六)所示被告卯○○販賣K他命予證人丙○○之
    事實，業據證人丙○○迭於警詢及偵、審時證述屬實（見98
    偵4960號卷(二)第252、260頁、本院卷(一)第250、251-253頁）
    ，且互核其證述情節均相符合。而被告卯○○於本院接押訊
    問時供承：伊有賣給丙○○，起訴書附表所載販賣的時間、
    地點、金額、數量及次數都對等情明確（見本院卷(一)第43頁
    ）。衡情，被告卯○○此部分供述倘非事實，其應無虛構事
    實陷己於販毒重罪之理，且證人丙○○與被告卯○○並無仇
    怨糾紛，自無迭於偵、審時設詞誣陷被告卯○○之必要。況
    且，證人丙○○對於購買毒品之時間、次數、地點及每次購
    買毒品之金額等情節，所述均十分具體明確，足徵係證人丙○○陳述親身經歷之事。故證人丙○○前揭證述，足以信實
    。此外，復有附表五編號、、所示第三級毒品K他命
    、分裝袋2包及行動電話1具扣案可佐，及交通部民用航空局
    航空醫務中心航藥鑑字第0986514號毒品鑑定書附卷可參。
    則被告卯○○前於本院接押訊問時所為之自白，堪認與事實
    相符，足以採信。其嗣後翻異前詞，空言否認販賣毒品K他
    命予證人丙○○云云，顯屬卸責之詞，尚難足取。至於被告
    卯○○販賣K他命7次予證人丙○○之所得，依證人丙○○之
    證詞（見本院卷(一)第253頁），以最有利於被告之原則計算
    ，應認分別是2千元1次、1千元6次，共計8千元，併此敘明
    。
  7.如附表二編號(七)及(八)所示被告卯○○、丑○○販賣K他命予
    證人00000000之事實，業據證人00000000迭於偵、審時證述
    屬實（見98偵4960號卷(三)第72-73頁、本院卷(一)第270-271、
    274-275頁），且除購買毒品之時間與警詢所述不同外，其
    餘情節均互核相符。而被告卯○○於本院羈押訊問時供承：
    傳播店裡的一位小姐叫做妹妹（與咩咩音近似，應係指證人
    00000000），賣給她1次4百元0.5公克，是在98年7、8月的
    時候等情（見98聲羈103號卷第11頁）；被告丑○○於偵訊
    及本院接押訊問時供承：伊有賣咩咩1次，是在車上被抓前2
    天。伊承認有賣給00000000之人1次，起訴書附表一所載之
    時間、地點、金額和包數都對等情（見98偵4960號卷(三)第10
    5頁、本院卷(一)第34頁），俱核與證人00000000前揭證述情
    節相符。衡情，被告卯○○、丑○○此部分供述倘非事實，
    其等應無虛構事實陷己於販毒重罪之理，且證人00000000與
    被告卯○○、丑○○並無仇怨糾紛，自無迭於偵、審時設詞
    誣陷被告卯○○、丑○○之必要。況且，證人00000000對於
    購買毒品之時間、次數、地點、方式及每次購買毒品之金額
    等情節，所述均十分具體明確，足徵係證人00000000陳述親
    身經歷之事。故證人00000000前揭證述，足以信實。此外，
    復有附表五編號、、所示K他命、與K他命類似之白色
    結晶物各1包、分裝袋2包扣案可佐，及交通部民用航空局航
    空醫務中心航藥鑑字第0986514號毒品鑑定書附卷可參。則
    被告卯○○、丑○○前於偵查、本院羈押及接押訊問時所為
    之自白，堪認與事實相符，均足以採信。其等嗣後翻異前詞
    ，空言否認販賣毒品K他命予證人00000000或未從中牟利云
    云，顯屬卸責之詞，尚難足取。至於證人00000000於99年2
    月1日偵訊及99年4月26日本院審理時雖均證稱：向被告卯○○購買K他命的時間是在98年10月或11月等語，然此與被告
    卯○○前於本院羈押時供稱：賣K他命給00000000是在98年
    「7、8月」的時候等語不符，且證人00000000在98年12月7
    日警詢時係證稱：伊是在98年「9月」初，向被告卯○○購
    買1小包5百元之K他命乙節在卷（見98偵4960號卷(一)第62頁
    反面、第63頁），與被告卯○○前於本院羈押時所述之期間
    較為相近，再參以證人00000000係自98年「8月」開始從事
    本案坐檯陪酒工作，而與被告卯○○所有接觸，業據證人00
    000000證述在卷，因此，被告卯○○販賣K他命予證人00000
    000之時間，應認係於98年8月間為可採。起訴書附表認為被
    告卯○○此部分犯行時間是98年10、11月間某日，應有未洽
    ，併予敘明。
  8.如附表二編號(九)、(十)所示被告丑○○販賣K他命予證人酉○○及酉○○購買後轉予劉志峰之事實，業據證人酉○○於偵
    查中及證人劉志峰於警、偵訊時證述屬實（見98偵4960號卷
    (一)第150、151頁、卷(三)第21-23、25、34-35頁），且互核其
    等證述情節均相符合。而被告丑○○於偵查及本院羈押、接
    押訊問時供承：伊確實有賣給酉○○2、3次。伊幫卯○○賣
    K他命給老明（即酉○○之綽號）2、3次，每次5百元0.3克
    ，是在98年10月、11月份，地點在礁溪，伊把K他命交給老
    明，老明把錢交給伊，伊收到錢後，錢交給卯○○。伊有賣
    酉○○3次，起訴書附表所載販賣的時間、地點、金額、包
    數都對等情明確（見98偵4960號卷(二)第116、117頁、卷(三)第
    105頁、98聲羈103號卷第15-16、17頁、本院卷(一)第34頁）
    。衡情，被告丑○○此部分供述倘非事實，其應無虛構事實
    陷己於販毒重罪之理，且證人酉○○與被告丑○○並無仇怨
    糾紛，業據被告丑○○供承在卷（見98聲羈103號卷第17頁
    ），證人酉○○自無迭於偵審中設詞誣陷被告丑○○之必要
    。況且，證人酉○○、劉志峰對於購買毒品之情節，所述均
    十分具體明確，足徵係證人酉○○、劉志峰陳述親身經歷之
    事。故證人酉○○及劉志峰前揭證述，均足以信實。此外，
    復有附表五編號、、、所示K他命及類似K他命之白
    色結晶物各1包、分裝袋2包及行動電話1具扣案可佐，及交
    通部民用航空局航空醫務中心航藥鑑字第0986514號毒品鑑
    定書、被告丑○○與證人酉○○暨證人酉○○與劉志峰通聯
    對話之監聽譯文附卷可參（見99少連偵3號卷第21-22頁、警
    少0000000000號卷第495-497頁）。則被告丑○○前於偵查
    及本院羈押、接押訊問時所為之自白，堪認與事實相符，足
    以採信。其嗣後翻異前詞，空言否認係販賣毒品K他命予證
    人酉○○而從中牟利云云，顯屬卸責之詞，尚難足取。
  9.如附表二編號(十一)所示被告己○○販賣K他命予證人丙○○之
    事實，業據證人丙○○迭於偵、審中證述屬實（見98偵4960
    號卷(二)第259-260頁、本院卷(一)第251、253-254頁），且互
    核其證述情節均相符合，亦與警詢時所述相同。而被告己○○於警詢時供承：譯文編號B2是丙○○（綽號：速奶）要向
    伊購買第三級毒品K他命，丙○○要伊送毒品過去頭城家商
    門口，但伊嫌路程太遠…。嗣於同日（10月28日18時39分）
    稍晚，伊主動撥打丙○○持用之Ｚ000000000號電話聯絡丙○○，丙○○向伊表示他要過來二城，所以伊與丙○○約定在
    二城SEVEN便利商店（金泉加油站旁）前交易，丙○○以1千
    8百元（賒欠）向伊購買2小包K他命（每小包含袋重0.7公克
    ）。伊有賣給丙○○2小包1千8百元等情（見98偵4960號卷
    (一)第172、174頁），亦核與證人丙○○就關於98年10月28日
    購買K他命一事證述情節相符。衡情，被告己○○此部分供
    述倘非事實，其應無虛構事實陷己於販毒重罪之理，且證人
    丙○○與被告己○○並無仇怨糾紛，自無迭於偵、審時設詞
    誣陷被告己○○之必要。況且，證人丙○○對於購買毒品之
    時間、次數、地點、方式及每次購買毒品之金額、包數等情
    節，所述均十分具體明確，足徵證人丙○○係陳述親身經歷
    之事。故證人丙○○前揭證詞，足以信實。此外，復有附表
    五編號所示之行動電話1具扣案可佐，及被告己○○與證
    人丙○○通聯對話之監聽譯文附卷可參（見警少0000000000
    號卷第407頁B1、B2）。則被告己○○前於警詢時所為之自
    白，堪認與事實相符，足以採信。另就被告己○○販賣4百
    元K他命予證人丙○○部分，除業據證人丙○○證述如上外
    ，經觀諸被告己○○（0000000000號行動電話）與證人丙○○（0000000000號行動電話）於98年10月26日15時43分55
    秒之通聯監聽譯文內容（見警少0000000000號卷第407頁B1
    ）可知，除證人戌○○（綽號武強）於98年10月間有積欠被
    告己○○購買毒品之金錢，被告己○○因此詢問曾經代戌○○轉達何時清償欠款一事之丙○○，戌○○有無交付金錢，
    並委請丙○○向戌○○收錢外，被告己○○同時詢問證人丙○○何時清償雙方約定於98年10月底交付之欠款4百元，此
    亦得佐證證人丙○○前揭證稱曾向被告己○○購買4百元之K
    他命1小包一事屬實。故證人丙○○於偵、審中證稱：被告
    己○○有於98年10月中旬某日及98年10月28日，先後販賣4
    百元及1千8百元之K他命給伊等情，均足以信實。此外，復
    有上述扣案物，及被告己○○與證人丙○○通聯對話之監聽
    譯文可佐（見警少0000000000號卷第407頁B1、B2）。從而
    ，被告己○○此部分犯行，均足以認定。其嗣後翻異前詞，
    空言否認販賣毒品K他命予證人丙○○，伊買來是跟丙○○
    及戌○○一起施用。2次伊等都有一起出錢，一起吸食云云
    （見本院卷(一)第255頁、卷(三)第251頁），顯屬卸責之詞，尚
    難採信。至於被告己○○販賣K他命予證人丙○○之次數及
    每包重量，起訴書附表一雖認有3次，且1包4百元之K他命重
    量是0.7公克，然觀諸起訴書附表一該部分所載之時間、地
    點、金額及數量等資料，足認起訴書附表一該部分所載之「
    3次」，應是「2次」之誤寫；另依證人丙○○於警詢及偵、
    審中之證詞暨全案卷證資料所示，亦難認第1次販賣4百元1
    包之K他命之重量確實為0.7公克，復查無其他證据足資證明
    該包K他命之重量，爰刪除原起訴書所載該部分關於K他命重
    量之事實，併此敘明。
  10.如附表二編號(十二)所示被告己○○販賣K他命予證人戌○○之
    事實，業據證人戌○○於偵查中證述屬實（見98偵4960號卷
    (三)第6-7頁），核與其在警詢時所述情節相符（見98偵4960
    號卷(三)第1-2頁），另證人戌○○於本院審理時亦證稱有向
    被告己○○購買1次2千元之K他命乙節明確（本院卷(二)第100
    頁）。而被告己○○於警、偵訊時供承：譯文編號甲l-甲3是
    戌○○（綽號：武強）於98年10月29日18時48分以行動電話
    0000000000號撥打伊持用之0000000000號電話，向伊購買第
    三級毒品K他命，伊等約定在礁溪國小後方的「音樂泉」公
    寓交易，戌○○以1千元（賒欠）向伊購買K他命l小包（含
    袋重0.7公克），譯文中的「半罐，含袋7」是指每小包裝0.
    5公克K他命，含袋子重量為0.7公克。伊計販賣K他命給戌○○2次。另l次是於98年10月中旬，伊在礁溪湯圍溝公園碰到
    丙○○（綽號：速奶）及戌○○等2人，戌○○以2千元（賒
    欠）向伊購買K他命2小包（每小包含袋重為0.7公克）。伊
    向卯○○拿的K他命，賣給戌○○3小包3千元。伊有販賣K他
    命給戌○○，是戌○○、丙○○要，才跟卯○○拿10包K他
    命等情（見98偵4960號卷(一)第171、175頁反面、第172、174
    、197、198頁），復核與證人戌○○於偵查中所述情節大致
    相符。衡情，被告己○○此部分供述倘非事實，其應無虛構
    事實陷己於販毒重罪之理，且證人戌○○與被告己○○並無
    仇怨糾紛，自無迭於偵、審時設詞誣陷被告己○○之必要。
    況且，證人戌○○所述購買毒品之情節，均十分具體明確，
    足徵係證人戌○○陳述親身經歷之事。故證人戌○○前揭證
    述，足以信實。此外，復有附表五編號所示行動電話1具
    扣案可佐，及被告己○○與證人戌○○交易1千元K他命之監
    聽譯文，暨被告己○○與證人丙○○敘及證人戌○○確實有
    積欠己○○金錢，約定98年10月底清償之監聽譯文附卷可參
    （見警少0000000000號卷第405-407頁甲1-甲3、B1）。則被告
    己○○前於警、偵訊中所為之自白，堪認與事實相符，足以
    採信。其嗣後翻異前詞，空言否認係販賣毒品K他命予證人
    戌○○而從中牟利云云，顯屬卸責之詞，尚難足取。至於被
    告己○○販賣K他命予證人戌○○之2次交易，被告己○○陳
    明均未向證人戌○○收得販賣毒品所得共計3千元之款項，
    此核與證人戌○○於警詢時所述情節相符（見98偵4960號卷
    (三)第1頁反面），且觀諸被告己○○（0000000000號行動電
    話）與證人戌○○（0000000000號行動電話）於98年10月29
    日之通聯監聽譯文內容（見警少0000000000號卷第405頁甲1
    ）可知，證人戌○○向被告己○○購買該次1千元K他命，係
    以賒帳方式為之；另依被告己○○（0000000000號行動電話
    ）與證人丙○○（0000000000號行動電話）於98年10月26日
    之通聯監聽譯文內容（見警少0000000000號卷第407頁B1）
    顯示，證人戌○○於98年10月間，亦確實有積欠被告己○○
    購買毒品之款項，被告己○○乃詢問丙○○關於戌○○何時
    清償一事，此亦得佐證被告己○○前揭供稱未向戌○○收得
    販賣毒品所得等語，及證人戌○○於警詢時所為之此部分證
    述，應屬實在，故認被告己○○販賣K他命2次予證人戌○○
    ，均未獲得任何販賣毒品之所得。另證人戌○○於本院審理
    時否認伊與被告己○○於98年10月29日有交易K他命成功（
    見本院卷(二)第98、99-100頁），然觀諸證人戌○○（000000
    0000號行動電話）與被告己○○（0000000000號行動電話）
    於98年10月29日18時48分14秒及19時時15分44秒之通聯監聽
    譯文內容（見警少0000000000號卷第405頁甲1-甲3）可知，證
    人戌○○顯有向被告己○○購買1千元（含袋0.7公克）之K
    他命，並約被告己○○在礁溪音樂泉交易，且被告己○○知
    悉上情後，亦應允馬上就到交易地點甚明。證人戌○○前於
    本院審理時否認此次K他命交易有成功乙節，核與卷附通聯
    監聽譯文及被告己○○所述該次交易有成功等語顯有不符，
    自難採信，均併此敘明。
  11.如附表二編號(十三)、(十四)所示被告戊○○販賣K他命予證人巳○○及綽號K6之真實姓名、年籍均不詳成年男子之事實，業據
    證人巳○○迭於偵、審證述屬實（見98偵4960號卷(二)第267-
    268頁、本院卷(二)第102、103頁），且互核其證述情節均相
    符合。而被告戊○○於警詢及本院審理時供承：伊向卯○○
    拿10包K他命去推銷，但只賣掉4包給巳○○介紹的1位不詳
    姓名綽號的男子，時間是在98年10月中旬的1個凌晨2點多，
    約在龍潭的全家便利商店旁轉角處交易，每包5百元共2千元
    。伊於警詢時所述第3次卯○○要伊幫忙推銷，但伊只賣掉4
    包之事實是實在的等語明確（98偵4961號卷第30頁反面、本
    院卷(二)第230頁），亦核與證人巳○○於偵、審中所述被告
    戊○○販賣K他命予綽號K6者之情節大致相符。衡情，被告
    戊○○此部分供述倘非事實，其應無虛構事實陷己於販毒重
    罪之理，且證人巳○○與被告戊○○並無仇怨糾紛，自無迭
    於偵、審時設詞誣陷被告戊○○之必要。況且，證人巳○○
    對於其本身及綽號K6之人向被告戊○○購買毒品之情節，所
    述均十分具體明確，足徵係證人巳○○陳述親身經歷之事。
    故證人巳○○前揭證述，足以信實。被告戊○○前揭所為之
    自白，亦堪認與事實相符，足以採信。另就被告戊○○販賣
    K 他命予巳○○部分，被告戊○○雖未自白，然此部分事實
    業經證人巳○○證述屬實，已如前述，且依被告戊○○警詢
    及本院審理時供稱：是巳○○說要吸食K他命，但沒那麼多
    錢，就問伊能不能一起出錢，他只有3百元，伊就拿已經分
    裝好的半包（不含袋約0.2公克）給巳○○，並收取3百元，
    伊沒有賺巳○○錢。伊有交付K他命給巳○○，但伊是跟巳
    ○○一起施用，沒有賺錢。起訴書附表所載此部分之時間、
    地點、次數及包數都正確等情（見98偵4961號卷第52、53頁
    、本院卷(一)第112頁），足見證人巳○○前於偵、審中所述
    被告戊○○有於98年10月1日，在宜蘭縣員山鄉7-11商店旁
    ，交付1包3百元K他命給伊一事，並非無據。再參以被告戊○○於警詢時供稱伊於98年10月1日約巳○○在員山鄉公所
    旁的7-11超商見面之目的，即是請巳○○幫伊找看看有沒有
    人要買K他命，並且交付予證人巳○○之3百元K他命1包，是
    事先已經分裝好的半包K他命等節（見98偵4961號卷第52頁
    反面），則被告戊○○之目的既然是販賣K他命以牟利，身
    上必定持有分裝好以供販賣牟利之K他命，其又係當場即交
    付1包3百元之K他命予巳○○，並收取3百元，顯見被告戊○○當有從中牟利之舉。因此，被告戊○○此部分販賣K他命
    之犯行，足以認定。其嗣後翻異前詞，空言否認係販賣毒品
    K他命予證人巳○○及綽號K6之成年男子，且並未從中牟利
    云云，顯屬卸責之詞，不足採信。至於被告戊○○販賣K他
    命予證人巳○○之所得，依據證人巳○○於偵、審中之證詞
    （見98偵4960號卷(二)第267頁、本院卷(二)第102、103頁），
    及被告戊○○前揭供述，應認係3百元，起訴書附表一誤載
    為5百元，應有誤會，故予更正。
  (二)又被告壬○○固坦認有向臺北地區真實姓名、年籍不詳之成
    年男子及癸○○購買K他命乙節不諱，惟矢口否認與同案被
    告卯○○等人有共同販賣K他命之犯行，辯稱：K他命拿回來
    後，伊沒有叫卯○○等人拿去販賣，伊跟癸○○拿K他命的
    時候，伊和卯○○是各出各的本錢，伊沒有賺錢云云（見本
    院卷(三)第146頁）；被告卯○○則對於有收受同案被告壬○○交付之K他命後，吸收丑○○、己○○、戊○○等人，且
    有將K他命交付予他人，並收取金錢之事實不表爭執之意，
    惟矢口否認有與同案被告壬○○共同販賣K他命之犯行，辯
    稱：伊的K他命是和壬○○一起合資去買的云云。惟查：
  1.1百公克8萬元之K他命是被告壬○○向證人即同案被告癸○○購買的乙節，業經被告壬○○於警詢及本院羈押訊問時供
    稱：那次購買毒品係因為卯○○不知道何處批購毒品販賣，
    所以向伊借錢並要伊介紹他至癸○○那裡購買毒品，所以伊
    就拿錢幫卯○○向癸○○購買該批毒品，那次是伊跟癸○○
    交易的，有交易完成。因為癸○○曾經跟伊說，有1批K他命
    毒品問伊有無興趣，伊於譯文表編號B-4譯文內所載時間，9
    8年10月14日21時左右，就協同卯○○去向癸○○住處購買
    毒品K他命1百公克，以8萬元成交，當日伊先給癸○○6萬元
    ，次日再給癸○○1萬7千元。那1次是卯○○向伊借錢，卯
    ○○說要買K他命，伊就去問癸○○有沒有K他命，癸○○說
    有，伊就與卯○○拿8萬元到宜蘭市○○路附近癸○○家跟
    癸○○買1百克的K他命，8萬元是伊出的，卯○○說買K他命
    是要賣來賺錢等語明確（見98偵4960號卷(二)第195頁反面、9
    8聲羈103號卷第7頁），而證人即同案被告癸○○於偵、審
    時亦證稱：有1次1百公克8萬元之K他命，伊是賣給壬○○，
    時間是如通聯譯文所示之98年10月14日晚上9時多的時候，
    是壬○○先付6萬元給伊。毒品之部分確實是販賣第三級毒
    品給壬○○。壬○○在電話中要伊跟卯○○講1克1千元，不
    是8百元，事實上壬○○拿到的是8百元等情相符（見98偵50
    18號卷第8-10頁、本院卷(二)第223頁），並有被告壬○○於9
    8年10月14日晚上9時7分許，拜託同案被告癸○○告訴卯○○1公克K他命之價格是1千元（實際上1公克K他命之價格是8
    百元）及於98年10月14日晚上10時1分許，指示卯○○要在K
    他命中摻入類似K他命等東西之通聯監聽譯文附卷可稽（見9
    8偵4960號卷(二)第207頁反面第2通、第209頁反面），則被告
    壬○○在向癸○○購買1百公克8萬元之K他命前，既已知悉
    卯○○要販賣K他命賺錢，卻於98年10月14日晚上9時多，向
    癸○○購入每公克8百元之K他命後，拜託癸○○告訴卯○○
    每公克K他命之價格是1千元，並隨即於同日稍晚時刻，指示
    卯○○要在K他命中摻入類似K他命之東西，顯見被告壬○○
    就販賣K他命一事，有從中牟利之意，且是卯○○販賣K他命
    之毒品提供者與指導者，其2人有共同販賣K他命之犯意聯絡
    及行為分擔甚明。況且，被告卯○○迭於偵訊、本院羈押訊
    問及接押訊問時坦認：伊賣給別人的K他命來源，都是新哥
    壬○○那邊的，如果有缺貨，壬○○會叫伊去俊平老大那邊
    試貨，壬○○再去俊平老大那邊拿，壬○○也有與台北的人
    通電話。確實有己○○所述壬○○有拿4大包K他命給伊，每
    包10公克之事，伊本來沒有要幫壬○○賣，但壬○○還是叫
    伊幫他賣。壬○○有丟K他命給伊，叫伊賣給別人，並且介
    紹「角」給伊，一開始叫伊去送，後來叫那些「角」打電話
    給伊，一開始真的有賺到一點錢，後來開始賠錢…。壬○○
    的下線只有伊。壬○○有拿K他命給伊，叫伊幫他處理掉。
    是壬○○丟K他命給伊，伊再回本錢給壬○○，伊算是幫壬○○賣，只是伊也會從中賺錢。K他命都是由被告壬○○出
    的，本錢多少伊不知道，伊算是幫壬○○。伊下面有丑○○
    、己○○、戊○○等人，會向伊拿K他命去賣，他們也是幫
    伊賣。被告壬○○如果跟伊說要賣2百元，伊就是賣給他們
    220元，等於他們的本錢就是220元，他們賣的價錢會再多一
    點，他們本錢220元給伊，其他的就算是他們賺的等語屬實
    （見98偵4960號卷(二)第182、183頁、卷(三)第103頁、98聲羈1
    03號卷第11、13-14頁、本院卷(一)第43頁）；而證人即同案
    被告己○○於警、偵訊時亦證稱：伊曾在98年8月間，在宜
    蘭市○○路42號7樓卯○○宿舍內，看到壬○○拿4大包每包
    重約10公克的K他命給卯○○，要卯○○拿去賣，賣多少錢
    再跟他算，所以伊才知道卯○○的上線是壬○○等語明確（
    見98偵4960號卷(一)第174頁反面、第198頁），並有被告卯○○跟己○○敘及要拿錢給老大，乃向己○○催討金錢或催促
    己○○販賣K他命之通聯監聽譯文附卷可稽（見98偵4960號
    卷(一)第181頁B4、第181頁反面D6），依此益徵被告壬○○是
    卯○○販賣K他命之毒品提供者，被告卯○○則是負責處理
    販賣K他命之相關事宜，其2人確實有共同販賣K他命之犯意
    聯絡及行為分擔。
  2.至於被告卯○○就壬○○拜託同案被告癸○○告訴卯○○1
    公克K他命之價格是1千元一事，嗣後雖辯稱：伊因為怕癸○○賣伊比較貴，才故意說是壬○○要買，壬○○賣伊1千元
    。是因為後來癸○○知道伊要買K他命，所以壬○○才跟癸○○說他要賣伊1千元，這是伊委託壬○○跟癸○○講的云
    云（見本院卷(二)第225、245頁），然此部分辯解，不僅與同
    案被告癸○○於偵、審時所述情節及被告壬○○初於警詢、
    本院羈押訊問時所為前揭供詞不符（見98偵5018號卷第8頁
    、本院卷(二)第223頁、98偵4960號卷(二)第195頁反面、98聲羈
    103號卷第7頁），且倘若K他命確實是壬○○與卯○○合資
    購買，為何其2人於偵查程序初始均未敘及此情？於此顯與
    常理有悖。再依通聯監聽譯文內容所示（見98偵4960號卷(二)
    第207頁反面），是被告壬○○主動詢問癸○○是否已經告
    知卯○○該次購入K他命之價格，癸○○答稱沒有後，壬○○才拜託癸○○告訴卯○○該次K他命之價格是1克1千元，
    並向癸○○解釋該等價格是因為他們拿都是拿散的嘛，癸○○最後答稱：卯○○知道此事啊等語，並非是壬○○單純告
    知癸○○伊要賣卯○○K他命之價格為何，且癸○○於通聯
    過程中亦未無質疑或干涉壬○○所述要告知卯○○K他命價
    格為何之決定，或敘及其想要提高賣給卯○○部分之K他命
    價格之情形，壬○○自然無向癸○○解釋價格之必要。故被
    告卯○○上開辯解，要不足取。而本院相互勾稽上開調查所
    得，足認K他命是被告壬○○向同案被告癸○○或臺北地區
    真實姓名、年籍不詳之成年男子購入後，交付予有共同犯意
    聯絡之被告卯○○販賣，並有拜託癸○○告訴卯○○較高之
    K他命價格，以提高卯○○應繳回之本錢，及指示卯○○要
    在K他命中摻入類似K他命之東西，以從中牟利之舉動甚明。
    被告壬○○及卯○○嗣於本院改口辯稱：K他命是兩人各出
    各的本錢，一起合資向癸○○購買云云，要不足取。
  3.再者，被告卯○○除自行販賣外，並將K他命交付給被其吸
    收而有共同販賣之犯意聯絡之同案被告丑○○、己○○、戊○○等人販賣之事實，業經被告卯○○供承如上，且被告丑
    ○○於偵訊及本院羈押訊問供稱：賣給別人的K他命來源是
    卯○○交給人伊賣的，伊有與卯○○一起賣K他命，是卯○○叫伊幫他賣，卯○○給伊的好處是卯○○送一些K他命給
    伊施用。伊K他命的來源是卯○○等語屬實（見98偵4960號
    卷(二)第117頁、98聲羈103號卷第15頁），於本院審理時亦不
    否認K他命的來源是卯○○（見本院卷(二)第236頁）；被告己○○於警詢時供稱：是卯○○主動詢問伊是否願意替他販賣
    K他命，因為覺得替卯○○販賣可以較低之價錢取得K他命吸
    食，所以就答應替卯○○販賣，所以譯文內容大部分都是卯
    ○○向伊催討販賣K他命應回給他的錢等語屬實（見98偵496
    0號卷(一)第173頁反面）；被告戊○○於警、偵訊時供稱：伊
    有向卯○○拿K他命幫忙銷售，伊一開始是看到卯○○在賣
    毒品，以為應該很好賺，因為要當兵了，想要存一些錢，才
    會一時財迷心竅，向卯○○拿K他命來轉賣。伊跟卯○○進
    貨都是4百元等語屬實（見98偵4961號卷第29-32、38頁），
    而互核上開證人證述均係幫被告卯○○轉賣K他命乙情相符
    ，復有通聯監聽譯文附卷可稽。是被告卯○○、丑○○、己○○、戊○○前揭所述，均可採信。從而，被告卯○○既係
    將有共同販賣K他命之犯意聯絡之被告壬○○交付之K他命，
    販賣予附表二編號(一)至(七)所示之人外，並將部分之K他命轉
    交予被其吸收為有共同販賣之犯意聯絡之被告丑○○、己○○，戊○○等人分別販賣予附表二編號(八)至(十四)所示之人，則
    被告卯○○、丑○○、己○○、戊○○分別有共同販賣K他
    命予附表二所示之人之犯意聯絡及行為分擔甚明。
  4.基上所查，被告壬○○與卯○○及與經卯○○吸收之丑○○
    、己○○、戊○○間，就附表二所示共同販賣K他命之行為
    ，有犯意聯絡及行為分擔，均可認定。
  (三)被告卯○○、丑○○、己○○及戊○○另雖辯稱：伊等雖有
    交付K他命給他人後，並向他人收取現金，但未從中賺錢云
    云。惟查：
  1.販賣毒品係政府嚴予查緝之違法行為，並無公定價格，且出
    售份量可任意分裝增減，價格亦因毒品純度、買賣數量、買
    賣雙方關係資力、毒品來源是否充裕、檢警查緝等因素而有
    不同，難有客觀之標準，是販賣利得除經行為人坦承或價量
    明確外，實難加以認定，然不論是瓶裝或紙包之毒品，均可
    任意分裝或增減其分量，復可依買受人之需求按原包裝賣出
    或再分裝為小包出售，則無論以原包裝賣出或分裝後再行出
    賣之每包售價，均可因賺取價差而牟得利益，至為昭然。況
    按一般民眾普遍認知之毒品非法交易，向為政府查禁森嚴且
    重罰不寬貸，衡諸常情，倘非有利可圖，絕無平白甘冒被重
    罰風險之理，從而，舉凡其有償交易，除足反證其確另基於
    某種非圖利本意之關係外，通常尚難因無法查悉其買進、賣
    出之差價，而諉無營利之意思，或阻卻販賣犯行之追訴。又
    販賣毒品之所謂販賣行為，係行為人基於營利之目的，而販
    入或賣出毒品而言。販賣毒品者，其主觀上有營利之意圖，
    且客觀上有販賣之行為即足構成，至於實際上是否已經獲利
    則非所問。即於有償交付他人之初，係基於營利之意思，並
    著手實施，而因故無法高於購入之原價出售，最後不得不以
    原價或低於原價交付他人時，仍屬販賣行為。而被告等人對
    於毒品價格昂貴，取得不易，毒品交易為政府檢警機關嚴予
    取締之犯罪，法律並就此立法重典處罰，當知之甚稔，苟無
    利可圖，應無甘冒被查緝法辦重刑之危險，平白無端義務為
    該買賣交易之工作。且被告卯○○、丑○○、己○○、戊○○等與附表二所示之人間並非親故至交，苟無利得，被告卯
    ○○、丑○○、己○○、戊○○豈會甘冒重刑之風險，為上
    開證人取得K他命之理，故堪認被告卯○○、丑○○、己○○及戊○○販入K他命之價格必較販出之價格低廉，或以同
    一價格而減少K他命純質之重量，而有從中賺取差額利潤圖
    利之意圖及事實，此應屬合於論理法則，亦不違背社會通常
    經驗之理性判斷。況且，被告卯○○迭於警、偵訊及本院
    羈押訊問時供承：伊開始替壬○○販賣K他命毒品，壬○○
    是以提供K他命給伊施用做為酬佣，伊亦從中獲利。壬○○
    有丟K他命給伊，叫伊賣給別人，並且介紹「角」給伊，一
    開始叫伊去送，後來叫那些「角」打電話給伊，一開始真的
    有賺到一點錢，後來開始賠錢…。K他命怎麼賣要看進價，
    有時候1克賣7百元，有時候1克賣8百元，有時候1克賣1千元
    ，每賣1克，伊的獲利是2、3百元。伊賣K他命算是幫壬○○
    賣，只是伊也會從中賺錢等語在卷（見98偵4960號卷(二)第12
    3、183頁、98聲羈103號卷第10、14頁）；被告丑○○於
    本院羈押訊問時供承：K他命是卯○○叫伊幫他賣，卯○○
    給伊的好處是卯○○會送一些K他命給伊施用等語在卷（見
    98聲羈103號卷第15頁）；被告己○○於警詢時供承：是
    卯○○主動詢問伊是否願意替他販賣第3級毒品K他命，伊因
    為覺得替卯○○販賣，可以較低之價錢取得K他命吸食，所
    以就答應替卯○○販賣。第3次向卯○○拿10包K他命，每包
    可賣1千元，應回8千元給卯○○，從中可利獲2千元，但實
    際上只賣予戌○○及丙○○，其餘自行施用完畢了等語在卷
    （見98偵4960號卷(一)第173、175頁反面、第174頁）；被
    告戊○○於警詢時供承：伊販賣之K他命毒品，可從中獲利
    。卯○○說他那邊有很多K他命，要伊幫忙銷售，等賣完後
    會給伊1萬元，伊先向卯○○拿10包K他命去推銷，…伊以只
    要幫卯○○銷完10包，卯○○就會給伊1萬元。通聯監聽譯
    文都是伊與卯○○聯絡之內容，都是卯○○要伊幫他賣K他
    命，一直問伊賣的怎樣的對話。伊一開始是看到卯○○在賣
    毒品，以為應該很好賺，因為要當兵了，想要存一些錢，才
    會一時財迷心竅，向卯○○拿K他命來轉賣。伊跟卯○○進
    貨都是4百元等語在卷（見98偵4961號卷第30頁正反面、第
    31頁反面、第32、38頁），並有通聯監聽譯文附卷可稽（見
    98偵4961號卷第33頁反面、第34-35頁）。因此，被告卯○○、丑○○、己○○及戊○○販賣K他命，有從中牟利之意
    圖，均足以認定。
  (四)綜上所述，被告壬○○、卯○○、丑○○、己○○及戊○○
    有於附表二所示之時間、地點，多次基於共同販賣第三級毒
    品K他命以牟利之犯意聯絡，分別共同販賣K他命予附表二所
    示之人之犯行，均足以認定。
四、犯罪事實欄四之部分：
    訊據被告庚○○對於犯罪事實欄四所載之客觀事實均坦認不
    諱，惟矢口否認有毒品危害防制條例第4條第3項運輸第三級
    毒品犯行，辯稱：犯罪事實四的部分，客觀事實都對，但伊
    不知道伊的行為有觸犯法律云云，被告庚○○之指定辯護人
    並以：被告庚○○僅係零星夾帶，於法律上應不構成運輸等
    語為被告辯護。惟查：
  (一)按本院院解字第3541號解釋係指無運輸或販賣之意圖，單純
    持有煙毒而言，並非謂凡零星挾帶或短途持送煙毒者，不問
    其犯意如何，概論以持有煙毒之罪，司法院院解字第3853號
    解釋參照。次按毒品危害防制條例第4條所稱之「運輸」毒
    品，係指轉運輸送毒品而言，固不以國外輸入國內或國內輸
    出國外者為限，其在國內運送者，亦屬之，且不以為他人輸
    送為必要，即為自己輸送者，亦包括在內。又該法條所稱之
    運輸，係指單純運輸毒品並無他項目的者而言，若係意圖營
    利基於販賣毒品目的之犯意，於國內甲地販入後，所從事於
    運送至國內乙地出售之行為，應認該搬運輸送毒品之行為，
    包含於販賣行為之內，仍僅成立販賣毒品之罪（本院24年上
    字第1673號判例意旨參照），最高法院97年台上字第1249號
    著有裁判可參。
  (二)經審諸被告庚○○於偵訊時供稱：阿忠（即丑○○）有來跟
    伊拿K他命，阿忠會打電話給伊，大部分約在蘭陽女中7-11
    ，1次大概都5包，都是0.5。伊98年9月中到9月底間，有送
    放在癸○○家中的K他命給阿忠，地點是約在蘭陽女中的7-1
    1，每次送5包，每包0.5公克。伊那時沒有工作，沒有事情
    做，且伊在癸○○他家泡茶、聊天，他們交待伊，伊就順便
    幫忙送去等語（見98偵5018號卷第33-35頁），核與其於警
    詢時供稱：伊有送K他命給阿忠，伊大概都知道所送之物是K
    他命毒品，都是以分裝袋裝著，每小包大約0.5公克。因當
    時伊沒有工作，所以有時會叫伊幫忙送毒品給丑○○，伊只
    是偶爾拿到幾百元當零用等節大致相符（見98偵5018號卷第
    23頁），而證人即同案被告丑○○於偵訊時亦證稱：是伊打
    電話給庚○○，叫庚○○送K他命，伊只有1次跟庚○○拿過
    5包K他命，在7-11等語屬實（見98偵5018號卷第133頁），
    復有被告庚○○使用之0000000000號行動電話與丑○○使用
    之0000000000、0000000000、0000000000號行動電話通聯對
    話之監聽譯文附卷可稽（見98偵5018號卷第25-27頁），足
    見被告庚○○前揭自白與事實相符，且其上開所為，是基於
    為他人運送毒品以牟己利之犯意，足以認定。準此，被告庚○○既係基於為他人運輸毒品K他命之犯意，從同案被告癸○○住處，將毒品K他命運送至蘭陽女中之7-11予同案被告
    丑○○收受，則揆諸前揭說明，不論被告庚○○係零星挾帶
    或短途持送K他命，均仍成立運輸第三級毒品罪。其指定辯
    護人前揭辯護意旨，尚難採憑。
  (三)至於被告庚○○雖辯稱：伊不知道伊的行為有觸犯法律云云
    。然按除有正當理由而無法避免者外，不得因不知法律而免
    除刑事責任。但按其情節，得減輕其刑，刑法第16條定有明
    文，而究有無該條所定情形而合於得免除刑事責任者，係以
    行為人欠缺違法性之認識為前提，且其自信在客觀上有正當
    理由，依一般觀念，通常人不免有此誤認而信為正當，亦即
    其欠缺違法性認識「已達於不可避免之程度」者，始足當之
    ，如其欠缺未達於此程度，其可非難性係低於通常，則僅得
    減輕其刑。而如何判斷欠缺違法性認識是否可加以避免，即
    應參酌行為人之社會地位及其個人能力，在可期待行為人運
    用其認識能力與法律倫理價值思維之範圍內，視其是否能夠
    意識到行為之不法，並且在行為人對於其行為是否涉及不法
    有所懷疑時，行為人即負有查詢義務，不可恣意以不確實之
    自我判斷做主張。茲查，近年來經媒體或政府機關大肆宣導
    結果，K他命毒品係毒品、違禁物，此乃眾所周知之事實，
    而將非法之違禁物K他命交付予他人持有，依一般觀念，通
    常人並不會有所誤認而信該等行為係正當之舉，被告庚○○
    為成年人，且依其所述曾從事汽車修理業一節觀之，其係有
    社會經驗之成年人，對此自然亦有認識，故難認被告庚○○
    有何自信其上開行為在客觀上有正當理由之情。因此，K他
    命既屬違禁物、毒品，被告庚○○亦知悉其所運送者係毒品
    K他命，其主觀上自應意識到其上開所為係不法行為，卻仍
    為了牟取小利，自同案被告癸○○住處，幫他人將K他命運
    送至蘭陽女中之7-11，交予同案被告丑○○持有，則被告庚○○明知所運送之K他命係違禁品，仍執意為之，即已構成
    犯罪，縱不知其所為於法律評價上已該當於運輸第三級毒品
    罪之構成要件，亦無從援引刑法第16條前段解免其轉讓禁藥
    之刑事責任。
  (四)綜上所述，犯罪事實欄四所載之非法運輸第三級毒品部分，
    事證已臻明確，被告庚○○犯行，均足以認定。
五、犯罪事實欄五之部分：
  (一)訊據被告卯○○於本院審理時雖坦認有非法持有具有殺傷力
    之子彈之犯行，惟就子彈來源為何一事，供稱：扣案子彈是
    伊朋友阿猴交給伊要做項鍊的云云（見本院卷(三)第147頁）
    。惟查，上開事實，業據被告卯○○於偵查及本院接押訊問
    時坦承不諱，並有附表五編號、所示之改造子彈共4顆
    扣案可證。而扣案子彈經送內政部警政署刑事警察局鑑定結
    果為：「一、2顆，認均係非制式子彈，由金屬彈殼組合直
    徑4.5mm金屬彈丸並以蠟封口而成，採樣1顆試射，可擊發，
    認具殺傷力。二、l顆，認係非制式子彈，由金屬彈殼組合
    直徑4.5mm金屬彈丸而成，經試射，可擊發，認具殺傷力。
    三、l顆，認係非制式子彈，由金屬彈殼組合直徑4.5mm金屬
    彈頭而成，經試射，雖可擊發，惟發射動能不足，認不具殺
    傷力。」等情，有該局99年1月19日刑鑑字第0980178892號
    彈鑑定書附卷可證（見99偵202號卷第6-7頁）。則扣案之附
    表五編號所示之改造子彈具有殺傷力至明。從而，被告卯
    ○○前揭自白與事實相符，足以採信。其於本院審理時改口
    辯稱：扣案子彈是伊朋友阿猴交給伊要做項鍊的云云，諉不
    足取。
  (二)訊據被告壬○○雖否認有非法持有具有殺傷力之子彈之犯行
    ，然上開事實，業據證人即同案被告卯○○於偵查及本院接
    押訊問時證述屬實，且綜觀全案卷證資料，證人卯○○與被
    告壬○○交情匪淺，有共同販賣第三級毒品K他命之夥伴關
    係，而卯○○所販賣之第三級毒品K他命，又是由其稱為「
    新哥」之被告壬○○從監聽譯文中所稱之「老大」癸○○處
    所購得，卯○○前揭證述倘非事實，其又膽敢虛構事實誣陷
    「新哥」壬○○及「老大」癸○○。更何況同案被告癸○○
    亦持有具有殺傷力之改造手槍，已如前述，故證人卯○○證
    稱扣案如附表五編號、所示之改造子彈共4顆係被告壬○○叫伊拿給癸○○一事，並非無的。因此，證人卯○○前
    揭於偵查及本院接押訊問時所為之證述，應可信實。此外，
    復有附表四編號、所示之改造子彈4顆扣案可稽。是被
    告壬○○前揭否認之詞，即無足取。
  (三)綜上所查，本件事證明確，被告壬○○未經許可，持有具有
    殺傷力之改造子彈之犯行，及被告卯○○未經許可，寄藏具
    有殺傷力之改造子彈之犯行，均足以認定。
六、犯罪事實欄六之部分：
  (一)訊據被告壬○○、卯○○及丑○○矢口否認有犯圖利使未滿
    18歲之人為性交易及圖利（容留）媒介猥褻行為之犯行，辯
    稱：未滿18歲之少女00000000及00000000甲並未為猥褻之性
    交易云云；另被告壬○○並辯稱：未滿18歲之少女00000000
    及00000000甲不是伊的小姐，也沒有去過宏林釣友聯誼社；
    伊沒有從中抽取營利云云；被告卯○○及丑○○則均辯稱：
    起訴書犯罪事實欄九所載圖利公然猥褻之客觀事實都對，但
    伊等沒有抽取營利云云。惟查：
  1.上開事實，業據證人即未滿18歲之少女00000000甲、0000000
    0、成年女子賴詩伶、陳伶仴、子○○、莊采璇、陳雅鈴、
    陳惠雯證述屬實。而於附表四所示期間，媒介附表四所示之
    成年女子至附表四所示地點與他人為猥褻行為以營利之事實
    ，亦據被告壬○○坦認不諱。另被告卯○○、丑○○亦供承
    有於附表四所示期間，接送附表四所示之成年女子至附表四
    所示地點為脫上衣陪酒之猥褻行為等語明確。此外，復有監
    聽譯文在卷可稽。因此，前揭證人00000000甲、00000000、
    成年女子賴詩伶、陳伶仴、子○○、莊采璇、陳雅鈴、陳惠
    雯之證詞，及被告壬○○就圖利容留、媒介猥褻部分所為之
    自白，均堪認與事實相符，應予採信。
  2.被告3人雖以上詞置辯。然查：
  (一)證人00000000甲及00000000分別係81年1月、84年6月出生，
    於98年8月至12月間均尚未滿18歲之事實，有00000000甲及00
    000000之真實姓名、年籍對照表在卷可稽，而被告壬○○、
    卯○○、丑○○均知悉證人00000000甲及00000000是未滿18
    歲之少女一事，業據被告壬○○、卯○○、丑○○供承在卷
    （見警少0000000000號卷第33頁、偵4960號卷(二)第128頁反
    面、卷(三)第103頁、警少0000000000號卷第312、313頁），
    核與證人00000000甲、00000000於偵、審時證述情節大致相
    符（見98偵4960號卷(三)第67、72頁、本院卷(一)第261、263、
    272頁），自足認定。另證人00000000甲於偵、審時結證稱：
    伊花名叫嚕嚕，坐檯期間是98年8-12月間。無秀1小時700元
    ，公司抽250元，到宏林釣友聯誼社坐檯時亦同。有秀是脫
    上衣，無秀是單純陪喝酒，不需要給客人摸胸部，公司也未
    如此要求。伊是做無秀的，但有客人會強迫摸伊胸部，伊第
    1次被摸時，有跟丑○○說，丑○○叫伊要忍耐配合，否則
    客人會跑掉，要伊等應付客人一下，並說這是理所當然的。
    伊被摸胸部時有反應，公司的人說沒關係，但有幫忙排除過
    ，並告知要小心，有人摸的話要打電話回公司等語明確（見
    98偵4960號卷(三)第66-67、本院卷(一)第255-257、263頁）；
    證人00000000於偵、審時亦結證稱：伊花名叫咩咩，做傳播
    小姐的時間是98年8-12月，公司是浪漫，老闆是卯○○，廖
    及丑○○都會接送伊。有秀是脫上衣，無秀是負責陪酒，公
    司未規定要給客人摸胸部。伊是做無秀的，1小時700元，公
    司抽250元，伊拿450元，但有的客人會用強迫的方式伸進胸
    罩內摸胸部，伊有反應過，但他們說要伊等盡量能閃則閃，
    應付客人一下，有說這是理所當然的，多少都會，做這行業
    本來就這樣。伊警詢說客人不滿意時，會被打槍、被扣坐檯
    費，故才願意讓客人摸胸部一事，卯○○、丑○○知道，壬○○好像也知道等語綦詳（見98偵4960號卷(三)第71-72頁、
    本院卷(一)第269、270、274、276頁）。而衡諸證人00000000
    甲及00000000與被告壬○○、卯○○、丑○○間並無深仇大
    恨，倘非確有被客人摸胸部之事，證人00000000甲及0000000
    0豈有迭次於檢察官偵訊及本院審理時，堅指客人有摸其等
    胸部之行為之理？另外，證人即曾與00000000甲及00000000
    0起坐檯陪酒之賴詩伶、陳伶仴、莊采璇、陳雅鈴、子○○
    於偵查中亦皆證稱：（客人是否會摸他們胸部？）客人多多
    少少都會摸00000000甲及00000000的胸部。（嚕嚕是否有讓
    客人摸？）應該是客人比較鹹豬手等語在卷（見98偵4960
    號卷(三)第91、94、81、82頁、卷(一)第113頁），證人賴詩伶
    、陳伶仴於警詢時更分別證稱：公司坐檯小姐若是坐無秀的
    番檯時，客人是可以摸伊等胸部的，但客人不要太過份就好
    了。小姐在從事無秀的坐檯陪酒工作時，客人能隔著衣物撫
    摸坐檯小姐的胸部之事，被告壬○○、卯○○、丑○○都知
    道，還說要叫小姐多配合，這樣生意才會比較好等語明確（
    見警少0000000000號卷第356、383頁），此均互核與證人00
    000000甲及00000000前揭證稱：公司有說這是理所當然，並
    叫伊等忍耐、應付一下客人等語情節相符，復有監聽譯文附
    卷可稽（見98偵4960號卷(一)第47-48頁、警少0000000000號
    卷第491頁）。顯見未滿18歲之少女00000000甲及00000000從
    事無秀之坐檯陪酒工作時，客人確實會伸手撫摸其等胸部，
    被告壬○○、卯○○及丑○○均知悉上情至明。而所謂之「
    猥褻行為」，係指姦淫以外足以興奮或滿足性欲之一切色情
    行為而言，故凡在客觀上足以誘起他人性欲之行為，在主觀
    上足以滿足或刺激自己性慾者，均屬之。而前揭未滿18歲之
    少女00000000甲及00000000在包廂內為坐檯陪酒，時或遭男
    客撫摸胸部之行為，客觀上本即足以挑起男客之性慾，自屬
    「猥褻行為」。依此論之，未滿18歲之少女00000000甲及000
    00000從事坐檯陪酒工作時，或多或少都會遭男客猥褻即伸
    手撫摸其等胸部之事，被告壬○○、卯○○及丑○○既如前
    述已知悉甚明，卻仍繼續安排證人00000000甲及00000000坐
    檯陪酒，並以這是理所當然等詞，要求證人00000000甲及000
    00000配合、應付會伸手撫摸其等胸部，為猥褻行為之客人
    ，以便賺取坐檯費用（公司營利），則被告壬○○、卯○○
    及丑○○顯有意圖營利，而基於媒介使未滿18歲之人為猥褻
    性交易之包括一罪之決意及犯行（壬○○並兼有容留犯意及
    犯行，詳如後述），均足以認定。被告壬○○、卯○○及丑
    ○○辯稱：00000000甲及00000000並未為猥褻之性交易云云
    ，要不足取。
  (2)證人00000000甲於偵、審時結證稱：伊花名叫嚕嚕，有2個老
    闆丑○○及壬○○，伊2邊都有上班，壬○○有安排伊從事
    坐檯陪酒工作、並給過錢1、2次及載伊上班4、5次。伊坐檯
    陪酒的地方有頑皮檳榔攤、吉田卡拉OK、宏林釣友聯誼社、
    金鳳凰、U2羅東及宜蘭都有、飛碟KTV、賴家庄、權櫃、星
    光大道等語明確（見98偵4960號卷(三)第66-67頁、本院卷(一)
    第255、260-262頁）；另證人00000000於本院審理時亦結證
    稱：伊花名叫咩咩，公司名字是浪漫，伊在警詢時有說客人
    都是跟卯○○、丑○○、壬○○聯絡。伊在宿舍有聽到壬○○講電話，通知丑○○及卯○○到宿舍開會，有時會有其他
    人，有時沒有他人。伊有去過吉田卡拉OK、U2、飛碟KTV、
    星光大道、頑皮檳榔攤等處坐檯等語在卷（見本院卷(一)第26
    9、272、274、276頁）。參以被告壬○○坦認：浪漫傳播公
    司是伊於98年8月初成立的，位於宜蘭市○○路42號7樓，伊
    是負責人。原則上也不算僱用員工，就是伊跟丑○○及卯○○一起合作運作等情（見警少0000000000號卷第28頁），而
    被告壬○○確實曾容留00000000甲及00000000至自己經營之
    宏林釣友聯誼社坐檯陪酒一情，除證人00000000甲證述如前
    外，亦據同案被告卯○○、丑○○證述屬實（見98偵4960號
    卷(三)第104頁、本院卷(一)第43、34、111頁）。且衡諸證人00
    000000甲、00000000與被告壬○○間並無深仇大恨，顯無於
    檢察官偵訊及本院審理時，一致設詞誣陷被告壬○○之動機
    。則依證人00000000甲及00000000所述，被告壬○○不僅有
    參與安排、接送未滿18歲之證人從事坐檯陪酒之猥褻性交易
    之工作，並與同案被告卯○○及丑○○在宿舍開會過，且被
    告壬○○曾容留未滿18歲之證人至其所經營之宏林釣友聯誼
    社從事坐檯陪酒之猥褻性交易之工作，亦足認定。再者，觀
    諸卷附之監聽譯文內容：「B（0000000000卯○○）：現在
    ？你要去哪裡？甲（0000000000壬○○）：內城。B：要幾個
    ？甲：兩個。我打算排夏天嘛。再看誰還沒坐的先坐。夏天
    和KIKI好啦，都還沒坐。B：喔，好啊。夏天和KIKI？你剛
    才不是說KIKI去坐了？甲：沒啦。剛才是小柚和嚕嚕。B：小
    柚和嚕嚕？本來不是小柚和咩咩？甲：小柚和咩咩…嘿啊！
    本來是小柚和咩咩，再來換小柚和嚕嚕。」、「B（0000000
    000卯○○）：新哥。甲（0000000000壬○○）：天天、小夢
    你有叫她嗎？B：有啊，但是妹妹（與咩咩音近似，應係指
    未成年少女00000000）沒辦法跟天天坐啊。甲：坐哪裡？B：
    坐閣樓，我現在載糖糖過去啊。甲：載糖糖1個人。B：對啊
    ，忠哥就叫我載1個過去啊。甲：啊，他載誰過去。B：載小
    新跟妹妹。甲：他載小新跟妹妹。B：要4個人啊。甲：要4個
    人，你們怎麼安排？B：忠哥安排的。甲：你就跟我說哪4個
    過去？B：現在就3個，糖糖、妹妹、小新啊。甲：不是要4個
    ？B：對啊。甲：喔。B：啊其他的人，妮妮聯絡不到，再來
    就是蘋果沒接…甲：有啊，蘋果在樓上啊。B：蘋果在樓上？
    甲：嘿啊。B：我才剛剛回來。甲：還有小夢啊。…甲：為甚麼
    要分好幾趟這樣載？B：沒有，原本他們要2個而已，到了半
    路上就說要多2個。甲：喔。B：多2個，他就叫我多載2個，
    我就打電話，但是都沒聯絡到。甲：好。B：嗯。甲：牛奶你
    有打給她嗎？B：牛奶不是休息？甲：今天星期5喔！B：嘿啊
    。甲：OK。」、「B（0000000000卯○○）：新哥。甲（00000
    00000壬○○）：喂！你過來老大這邊，馬上過來有辦法嗎
    ？B：馬上過來喔？我剛剛在鴻林剛要走？…甲：鴻林？你去
    鴻林要做什麼？B：沒有，我是說看牛奶你有要嗎？甲：嘿嘿
    嘿！啊現在哩？牛奶人呢？B：在我車上啊！甲：現在牛奶…
    你現在在鴻林喔？B：對啊！甲：現在就丟給她進去啊！順便
    進去收錢？B：啊沒有啊哥哥…甲：哥哥說怎樣？B：要她丟
    進去？因為我現在人走了啊！妹妹（與咩咩音近似，應係指
    未成年少女00000000）、嚕嚕…甲：給她們進去還是…B：嘿
    ！給她們帶進去？甲：嘿啊…B：…甲：沒有啦！妹妹她們你
    不是帶她們去那個？B：推掉了啊？甲：推掉了喔？B：因為
    …嘿，他說要秀，然後我就說不要啊。…甲：你就沒有跟他
    問清楚嘛！你看現在就…B：沒有！沒有！…他後面才不要
    嘛。甲：沒關係啦！你就帶牛奶過去那裡啦！好的時候錢收
    一收，馬上過來這裡找我。」、「B（0000000000壬○○）
    ：喂。甲（0000000000丑○○）：喂，老大，阿元電話怎麼
    不通？B：阿元電話怎麼不通，可能跑去睡，怎樣喲？你要
    幾個小姐？甲：沒有，要問他今天有幾個小姐上班，要確定
    一下，兩邊要確定一下。B：喲，沒有幾人上班，你那邊也
    沒有幾個上班喲。甲：小佑啊。B：小佑，那路路（與嚕嚕音
    近似，應係指00000000甲）呢？甲：路路找不到，手機都關機
    ，我有問路路，因為我昨天有去，然後他說路路手機沒有電
    了，找不到人，小欣也未接電話。B：喲。甲：小欣昨天跟我
    說，他要上班。…甲：我是打電話給阿元，他那邊幾個上班
    。B：你喬好過來這裡，這樣才好掌控人啊。甲：好，OK。」
    、「B（0000000000壬○○）：喂。甲（0000000000丑○○）
    ：喂，老大。B：你說。甲：豪晏我處理小可跟小佑，然後四
    城那裡。B：嘿。甲：小夢有沒有要坐？B：四城喲，好。甲：
    那4個人，我就排小欣、路路（與嚕嚕音近似，應係指00000
    000甲）、夏天、小樂。B：好，這4個先給他去。甲：嘿。」
    、「B（0000000000卯○○）：露露（與嚕嚕音近似，應係
    指00000000甲）那是什麼事情啊？甲（0000000000丑○○）：
    我晚上帶他過去，其中有2條我不知道。…甲：你先聽我說完
    ，剛開始休息時間，有的是新爺（即被告壬○○）先跟他領
    的，他有向新爺借的。B：反正這件事跟我沒有關係。甲：我
    不知道，新爺說要找你對帳。B：那些單子到底在不在，我
    不知道，找我對帳？甲：你先聽我說完，新爺說叫我們3人去
    對，我怎麼對，我都不知道，我又沒有記錄，你聽懂我的意
    思嗎？B：我知道。…」（見警少0000000000號卷第344、47
    -48、59、151、159、170頁），由此益徵被告壬○○不僅有
    參與安排證人00000000甲（嚕嚕）、00000000（咩咩）從事
    坐檯陪酒之工作，更監控同案被告卯○○、丑○○處理關於
    證人00000000甲、00000000等傳播小姐至何處坐檯、尚有何
    人未坐檯等使未滿18歲之人為性交易之重要事宜，並要卯○○、丑○○與證人00000000甲就00000000甲坐檯、借錢一事進
    行對帳。因此，被告壬○○、卯○○、丑○○既分擔媒介、
    安排、接送未滿18歲之00000000甲及00000000從事猥褻性交
    易，並收取費用及為對帳與發放坐檯費用之行為，被告壬○○兼為容留行為，則被告壬○○與卯○○、丑○○有共同圖
    利使未滿18歲之女子為性交易之犯意聯絡及行為分擔，即屬
    明確。被告壬○○辯稱：未滿18歲之少女00000000及000000
    00甲不是伊的小姐，也沒有去過宏林釣友聯誼社，伊沒有從
    中抽取營利過云云，均不足採。至於證人00000000甲雖另證
    稱：被告壬○○給伊錢及載伊上班，是因為丑○○請假等語
    ，然依前述監聽譯文所示，同案被告丑○○曾向被告壬○○
    報告傳播小姐上班情形及安排坐檯陪酒之情形，當時同案被
    告丑○○顯然非處於請假期間，且若非被告壬○○與同案被
    告丑○○有共同之犯意聯絡，同案被告丑○○縱使要請假，
    亦有從事相同工作之同案被告卯○○可為請託，又豈有將安
    排傳播小姐上班坐檯陪酒、給錢及接送上班之事宜交付予同
    案被告丑○○、卯○○均稱無共同犯意聯絡之被告壬○○處
    理？如此顯悖於常情。從而，證人00000000甲所述，要難據
    以認定被告壬○○就圖利使未滿18歲之證人00000000甲及000
    00000為猥褻性交易之部分，與同案被告卯○○、丑○○無
    犯意聯絡及行為分擔，併予敘明。
  3.按所謂之「猥褻行為」，係指姦淫以外足以興奮或滿足性欲
    之一切色情行為而言，故凡在客觀上足以誘起他人性欲之行
    為，在主觀上足以滿足或刺激自己性慾者，均屬之。而附表
    四所示之成年女子在附表四所示地點，為脫衣陪酒及任由男
    客撫摸胸部之行為，客觀上本均足以挑起男客之性慾，當屬
    刑法第231條第1項規定所規定之「猥褻行為」，至為明確。
    又衡以媒介成年女子與他人為猥褻行為，乃犯罪之行為，媒
    介、容留倘非有利可圖，端無從事此行為之可能。況且，依
    卷附監聽譯文可知（見警少0000000000號卷第364-368、503
    、415-424、329-331、310-313、344-347、45-49、59-64頁
    ），被告卯○○、丑○○既均分擔媒介、安排、接送成年女
    子至附表四所示地點，以上空之方式坐檯陪酒，與他人為猥
    褻行為後，再加以收取費用，則縱認被告卯○○、丑○○所
    辯附表四所示之成年女子非屬伊等旗下之傳播小姐乙節為真
    ，被告卯○○、丑○○既然知悉同案被告壬○○係意圖牟利
    ，而從事媒介附表四所示之成年女子從事上空陪酒之工作，
    並知悉坐檯期間，男客亦會有猥褻行為即伸手摸該等成年女
    子胸部之行為，仍參與前述安排、接送小姐坐檯並收取費用
    等重要事宜，則其等即難諉稱與被告壬○○間，就圖利媒介
    猥褻之部分，無犯意聯絡及行為分擔。被告卯○○及丑○○
    辯稱：伊等沒有抽取營利云云，要難據為有利被告2人之認
    定。
  (二)綜上所述，本件事證已臻明確，被告壬○○、卯○○及丑○○共同犯圖利使未滿18歲之人為性交易及圖利媒介猥褻行為
    之犯行（被告壬○○並兼犯圖利容留犯行），均足以認定。
七、犯罪事實欄七之部分：
  (一)訊據被告丑○○矢口否認有轉讓第三級毒品之犯行，辯稱：
    伊沒有交付毒品予子○○云云。惟查，證人子○○迭於偵、
    審時證稱：98年12月1日在宜蘭市丑○○車上，伊把K他命磨
    成粉與菸絲混在一起施用，K他命是丑○○提供的，沒有買
    賣。當時K他命放在駕駛座跟副駕駛座中間置物箱蓋子上，
    伊坐在後座，是伊自己拿該包K他命倒一些出來捲煙，其他
    的放去還給丑○○，當時丑○○在開車，沒什麼反應，也沒
    有叫伊不要拿等語明確（見98偵4960號卷(一)第112、113頁、
    本院卷(一)第245-246、248、249頁），且被告丑○○前於偵
    訊及本院訊問時亦供承：「（子○○說你在車上用，她會跟
    你要，你有給她，有無意見？）我有給她。」、「（大概有
    幾次？）1、2次。」、「98年12月1日我在宜蘭市駕駛的車
    上有施用K他命，我用香煙抽的，我抽完就給子○○…。」
    等語屬實（見98偵4960號卷(二)第117頁、本院卷(一)第35頁）
    ，而互核證人子○○及被告丑○○就被告丑○○有於98年12
    月1日，在伊所有駕駛於宜蘭市某處的車上，以K他命捲入香
    煙之方式，無償轉讓少許之第三級毒品K他命予子○○施用
    之情節亦相符合。故證人子○○前揭證述及被告丑○○於偵
    訊及本院訊問時所為之自白，應與事實相符，足以信實。被
    告丑○○嗣後辯解，係畏罪卸責之詞，要不足取。
  (二)綜上所查，本件事證明確，被告丑○○轉讓第三級毒品之犯
    行，足以認定。
八、犯罪事實欄八之部分：
  (一)犯罪事實欄八所載被告辛○○轉讓第三級毒品K他命予證人
    午○之犯罪事實，業據被告辛○○坦認不諱，核與證人午○
    證述情節相符（見98偵4960號卷(一)第95-96、98頁）。故被
    告辛○○前揭自白堪認與事實相符，足以採信。
  (二)綜上所查，本件事證明確，被告辛○○轉讓第三級毒品之犯
    行，足以認定。
九、論罪科刑：
    按甲基安非他命、K他命業經列入毒品危害防制條例第2條第
    2項第2、3款所規定之第二、三級毒品，禁止製造、販賣、
    運輸、轉讓，毒品危害防制條例第2條第2項第2、3款、第4
    條第2、3項及第8條第2、3項分別定有明文。又查被告壬○○為附表一編號(一)第1次及編號(二)所示行為，及被告壬○○
    、卯○○、丑○○、己○○、戊○○為附表二所示行為後，
    毒品危害防制條例第4條於98年5月20日修正公布，並自公布
    後6個月施行，而被告等行為時之毒品危害防制條例第4條第
    2、3項規定：「製造、運輸、販賣第二級毒品者，處無期徒
    刑或七年以上有期徒刑，得併科新臺幣七百萬元以下罰金。
    製造、運輸、販賣第三級毒品者，處五年以上有期徒刑，得
    併科新臺幣五百萬元以下罰金。」，修正後則規定：「製造
    、運輸、販賣第二級毒品者，處無期徒刑或七年以上有期徒
    刑，得併科新臺幣一千萬元以下罰金。製造、運輸、販賣第
    三級毒品者，處五年以上有期徒刑，得併科新臺幣七百萬元
    以下罰金。」；又行為時同條例第17條規定：「犯第四條第
    一項至第四項、第五條第一項至第四項前段、第六條第一項
    至第四項、第七條第一項至第四項、第八條第一項至第四項
    、第十條或第十一條第一項、第二項之罪，供出毒品來源，
    因而破獲者，得減輕其刑。」，修正後則規定：「犯第四條
    至第八條、第十條或第十一條之罪，供出毒品來源，因而查
    獲其他正犯或共犯者，減輕或免除其刑。犯第四條至第八條
    之罪於偵查及審判中均自白者，減輕其刑。」，是修正後之
    2項規定得併科之罰金刑雖有提高，惟依修正後第17條第2項
    規定，於偵查及審判中自白犯罪之被告應減輕其刑，則以修
    正後毒品危害防制條例之規定較有利於被告，故依刑法第2
    條第1項但書之規定，應一體適用修正後毒品危害防制條例
    第4條第2、3項、第17條之規定。另按從刑附屬於主刑，除
    法律有特別規定者外，依主刑所適用之法律，則基於從刑隨
    同主刑適用同一準據法之原則，關於沒收部分，亦應適用修
    正後毒品危害防制條例之規定。故：
  (一)核被告壬○○所為犯罪事實欄一及附表一編號(一)至編號(三)所
    示之4次行為，與被告乙○○所為犯罪事實欄一及附表一編
    號(三)所示之行為，均係犯同條例第4條第2項之販賣第二級毒
    品罪【按甲基安非他命係第二級毒品，但其亦屬於藥事法所
    稱之禁藥（即藥事法第22條第1款所稱之「經中央衛生主管
    機關明令公告禁止製造、調劑、輸入、輸出、販賣或陳列之
    毒害藥品」）。明知為禁藥而販賣者，藥事法第83條亦定有
    處罰明文，故行為人明知為禁藥即甲基安非他命而販賣予他
    人者，除成立毒品危害防制條例第4條第2項之販賣第二級毒
    品罪外，亦構成藥事法第83條第1項之販賣禁藥罪，此係屬
    同一犯罪行為而同時有2種法律可資處罰之法條（規）競合
    情形，應依「重法優於輕法」、「後法優於前法」等法理，
    擇一處斷。查毒品危害防制條例第4條第2項販賣第二級毒品
    罪之法定本刑為無期刑或7年以上有期徒刑，得併科1千萬元
    以下罰金。而藥事法第83條第1項販賣禁藥罪之法定本刑為7
    年以下有期徒刑，得併科5百萬元以下罰金，則藥事法第83
    條第1項之罪之法定本刑，顯較毒品危害防制條例第4條第2
    項之罪之法定本刑為輕，依前述「重法優於輕法」之法理，
    本件被告壬○○、乙○○販賣甲基安非他命之行為，自應優
    先適用毒品危害防制條例第4條第2項之規定處斷】。被告壬○○、乙○○販賣第二級毒品甲基安非他命前，持有甲基安
    非他命之低度行為，應為販賣甲基安非他命之高度行為所吸
    收，不另論罪。被告壬○○於附表一編號(一)所示之第2次交
    易及附表一編號(二)之部分，利用不知情之乙○○遂行販賣第
    二級毒品之犯行，為間接正犯；被告壬○○、乙○○就附表
    一編號(三)部分，則有犯意聯絡及行為分擔，為共同正犯。另
    被告壬○○及乙○○於偵查及審判中，就附表一所示販賣第
    二級毒品之犯行，均已自白不諱（見99少連偵3號卷第73、8
    8、89頁、本院卷(一)第109頁），爰均依毒品危害防制條例第
    17條第2項規定，減輕被告壬○○所犯上開4罪之刑及乙○○
    所犯上開1罪之刑。另雖然販賣毒品危害他人及社會，應從
    重懲處，但仍應與其犯行相當，亦即與一般犯罪及其他販毒
    之情節及懲處情形相當，達到適當處罰之目標，經參酌被告
    壬○○、乙○○販賣甲基安非他命對象、次數及交易數額非
    鉅，又未有大量囤積預備販賣之甲基安非他命扣案，並非大
    盤商，以其等惡性及造成之損害而言，縱然處以本罪之最低
    刑7年有期徒刑，仍嫌過重，依一般國民生活經驗法則，實
    屬情輕法重，當足引起一般人之同情，是本院認為被告壬○○、乙○○販賣第二級毒品之所為，顯有堪資憫恕之處，爰
    均依刑法第59條之規定減輕其刑，並依法遞減輕之。
  (二)核被告癸○○所為犯罪事實欄二所示之行為，係犯毒品危害
    防制條例第4條第3項之販賣第三級毒品罪及槍砲彈藥刀械管
    制條例第8條第4項之未經許可，持有可發射子彈具有殺傷力
    之改造手槍罪。被告癸○○販賣第三級毒品K他命前，持有K
    他命之低度行為，應為販賣K他命之高度行為所吸收，不另
    論罪。被告癸○○有如前揭犯罪事實欄三所載執行完畢之前
    科紀錄，有臺灣高等法院被告前案紀錄表可稽，其於執行完
    畢後5年之內，故意再犯本件有期徒刑以上之罪，係屬累犯
    ，應依刑法第47條第1項之規定加重其刑。另被告癸○○於
    偵查及審判中，已就上開販賣第三級毒品K他命之犯行自白
    不諱（見98偵5018號卷第8、9頁、本院卷(一)第179頁），爰
    依毒品危害防制條例第17條第2項規定，減輕被告癸○○所
    犯販賣第三級毒品罪之刑，並依法先加後減輕之。
  (三)是核被告壬○○、卯○○、丑○○、己○○、戊○○所為犯
    罪事實欄三及附表二所示之行為，均係違反同條例第4條第3
    項販賣第三級毒品罪。被告壬○○、卯○○、丑○○、己○○、戊○○持有第三級毒品之低度行為，已為販賣之高度行
    為所吸收，不另論罪。被告壬○○、卯○○就附表二編號(一)
    至(七)所示之犯行；被告壬○○、卯○○、丑○○就附表二編
    號(八)至(十)所示之犯行；被告壬○○、卯○○、己○○就附表
    二編號(十一)、(十二)所示之犯行；被告壬○○、卯○○、戊○○就
    附表二編號(十三)、(十四)所示之犯行；具有犯意之聯絡及行為之分
    擔，均為共同正犯。又起訴書犯罪事實欄三雖敘及少年林０
    良與被告壬○○、卯○○亦為販賣第三級毒品之共同正犯，
    然觀諸起訴書犯罪事實欄三及其附表均未載明少年林０良共
    同販賣第三級毒品之具體事實，且起訴書之證據欄亦未指明
    此部分犯罪事實之證據方法，故應認此部分犯罪事實未據起
    訴，附此敘明。另按成年人教唆、幫助或利用兒童及少年犯
    罪或與之共同實施犯罪或故意對其犯罪者，加重其刑至二分
    之一，兒童及少年福利法第70條第1項定有明文。查被告壬○○、卯○○所為如附表二編號(一)、(五)、(七)所示販賣K他命
    之對象丁○、00000000、00000000甲，及被告壬○○、卯○○、丑○○所為如附表二編號(八)所示販賣K他命之對象00000
    000，於案發當時均係兒童及少年福利法所稱未滿18歲之少
    年，有其等年籍資料附卷可稽（見警少字第0981113982號卷
    第623頁、姓名年籍對照表）。依此，本案被告壬○○、卯
    ○○、丑○○既係成年人，其等故意對附表二編號(一)、(五)、
    (七)、(八)所示之少年犯罪，自均應依兒童及少年福利法第70
    條第1項之規定加重其刑。被告卯○○對於附表二編號(三)、
    (四)所示販賣第三級毒品之犯行，及被告丑○○對於附表二編
    號(八)至(十)所示販賣第三級毒品之犯行，於偵查及審判中均已
    自白不諱，已詳如前述，爰均依毒品危害防制條例第17條第
    2項規定，分別減輕被告卯○○所犯上開2罪及丑○○所犯上
    開3罪之刑（最高法院99年度台上字第803號著有判決意旨可
    資參照）。再者，雖然販賣K他命危害他人及社會，應從重
    懲處，但仍應與其犯行相當，亦即與一般犯罪及其他販毒之
    情節及懲處情形相當，達到適當處罰之目標，經參酌被告壬○○、卯○○、丑○○、己○○、戊○○販賣之對象、次數
    、金額及數量非鉅，又未有大量囤積預備販賣之K他命扣案
    ，並非大盤商，以其惡性及造成之損害而言，縱然處以本罪
    之最低刑5年有期徒刑，仍嫌過重，依一般國民生活經驗法
    則，實屬情輕法重，當足引起一般人之同情，是本院認為被
    告壬○○、卯○○、丑○○、己○○、戊○○販賣第三級毒
    品之所為，顯有堪資憫恕之處，爰均依刑法第59條之規定減
    輕其刑，並就被告壬○○前述應加重其刑之部分依法先加後
    減輕之；就被告卯○○、丑○○前述應加重及減輕其刑之部
    分依法先加後遞減之。
  (四)核被告庚○○為犯罪事實欄四所示之行為，係犯毒品危害防
    制條例第4條第3項之運輸第三級毒品罪。被告庚○○於運輸
    第三級毒品K他命之過程中持有K他命之低度行為，應為運輸
    K他命之高度行為所吸收，不另論罪。另被告庚○○就運輸
    第三級毒品之客觀事實，於偵查及審判中，均已自白不諱（
    見98偵5018號卷第32-35頁、本院卷(一)第112頁），爰依毒品
    危害防制條例第17條第2項規定，減輕被告庚○○所犯運輸
    第三級毒品罪之刑。另雖然運輸毒品危害他人及社會，應從
    重懲處，但仍應與其犯行相當，亦即與一般犯罪及其他販毒
    之情節及懲處情形相當，達到適當處罰之目標，經參酌被告
    庚○○運輸K他命之對象及次數均係單一，且數量非鉅，以
    其惡性及造成之損害而言，縱然處以本罪之最低刑5年有期
    徒刑，仍嫌過重，依一般國民生活經驗法則，實屬情輕法重
    ，當足引起一般人之同情，是本院認為被告庚○○運輸第三
    級毒品之所為，顯有堪資憫恕之處，爰均依刑法第59條之規
    定減輕其刑，並依法遞減輕之。
  (五)核被告壬○○為犯罪事實欄五所示之行為，係犯槍砲彈藥刀
    械管制條例第12條第4項之未經許可，持有子彈罪；被告卯
    ○○為犯罪事實欄五所示之行為，係犯槍砲彈藥刀械管制條
    例第12條第4項之未經許可，寄藏子彈罪。又被告卯○○持
    有子彈之低度行為，應為寄藏之高度行為所吸收，不另論罪
    。
  (六)核被告壬○○、卯○○及丑○○所為犯罪事實欄六所示之行
    為，均係犯兒童及少年性交易防制條例第23條第2項之圖利
    使未滿18歲之人為性交易罪及刑法第231條第1項前段之圖利
    媒介猥褻罪。起訴意旨認被告壬○○、卯○○、丑○○所為
    ，係犯刑法第234條第2項之圖利公然猥褻罪，容有未洽，惟
    其起訴之基本事實相同，本院自應予以審理，並變更其起訴
    法條。被告壬○○係意圖營利，基於使未滿18歲之女子及成
    年女子與他人為猥褻性交易之犯意，而著手於媒介並容留未
    滿18歲之女子及成年女子在宏林釣友聯誼社與他人為猥褻性
    交易之行為，其媒介之低度行為應為容留之高度行為所吸收
    ，不另論罪。被告壬○○、卯○○、丑○○間，就上開犯行
    ，有犯意聯絡與行為分擔，為共同正犯。起訴意旨雖認陳雅
    鈴、莊采璇、賴詩伶、陳惠雯及陳伶仴與被告壬○○、卯○○、丑○○有共同犯意聯絡，然陳雅鈴、莊采璇、賴詩伶、
    陳惠雯及陳伶仴係被媒介與他人為猥褻性交易之客體，非屬
    刑法第231條第1項規範之主體，故其等所為，自無以該條規
    定相繩之餘地，附此敘明。復按刑事法若干犯罪行為態樣，
    本質上原具有反覆、延續實行之特徵，立法時既予特別歸類
    ，定為犯罪構成要件之行為要素，則行為人基於概括之犯意
    ，在密切接近之一定時、地持續實行之複次行為，倘依社會
    通念，於客觀上認為符合一個反覆、延續性之行為觀念者，
    於刑法評價上，即應僅成立一罪。學理上所稱「集合犯」之
    職業性、營業性或收集性等具有重複特質之犯罪均屬之，例
    如經營、從事業務、收集、販賣、製造、散布等行為概念者
    。是以，被告壬○○、卯○○、丑○○以經營傳播公司為業
    ，被告壬○○並開設宏林釣友聯誼社，其等自98年8-12月間
    ，先後反覆媒介未滿18歲之00000000甲及00000000及附表四
    所示之成年女子至犯罪事實欄六所示之被告壬○○所經營私
    人包廂宏林釣友聯誼社等處，從事猥褻性交易多次以牟利，
    顯見其等犯行在性質上具有反覆性，且係在密切接近之一定
    時間，相同之地點內，反覆從事性質類似之犯行，在行為概
    念上，縱有多次媒介、容留以營利之舉措，仍應評價認係包
    括一罪之集合犯。又依證人賴詩伶、陳伶仴、莊采璇、陳雅
    鈴、陳惠雯之證述及監聽譯文可知（詳見警少0000000000號
    卷第355、382、323、329、339頁、98偵4960號卷(三)第91、9
    4、81、82頁），其等均曾與未滿18歲之00000000甲及000000
    000起坐檯陪酒過，則被告3人以一媒介行為，被告壬○○
    並兼以一容留行為，同時媒介、容留未滿18歲之00000000甲
    、00000000及附表四所示之成年女子與他人為猥褻性交易以
    牟利，為想像競合犯，應從一重之兒童及少年性交易防制條
    例第23條第2項之圖利使未滿18歲之人為性交易罪處斷。至
    於起訴書雖記載若安排未滿18歲之00000000甲及00000000至
    被告壬○○所經營之宏林釣友聯誼社進行性交易，則壬○○
    另外再就媒介費抽取一半即125元，然依證人00000000甲（見
    本院卷(一)第264頁）及被告卯○○、丑○○所述，此部分所
    載顯然與事實不相符合，故應予刪除更正。另證人00000000
    甲及00000000係自98年8月初即開始從事本案坐檯陪酒之工作
    ，業據證人00000000甲及00000000證述明確（見98偵4960號
    卷第67、72頁、本院卷(一)第262、263、273頁），是起訴書
    所載被告壬○○、卯○○、丑○○係自98年10月起，才媒介
    證人00000000甲及00000000為猥褻性交易部分，即有未洽，
    亦併予更正。而檢察官雖未起訴被告壬○○、卯○○、丑○○於該期間之犯行，惟該部分與起訴論罪科刑之事實，既有
    集合犯之實質上一罪關係，自為起訴效力所及，本院得併予
    審理。又兒童及少年性交易防制條例第23條第2項，已係針
    對被害人之年齡即未滿18歲之人，所設之特別處罰規定，爰
    不另依兒童及少年福利法第70條第1項規定加重其刑。
  (七)核被告丑○○、辛○○分別所為犯罪事實欄七、八所示之行
    為，均係犯毒品危害防制條例第8條第3項之轉讓第三級毒品
    罪。被告丑○○、辛○○非法持有第三級毒品K他命之低度
    行為，已為其進而轉讓之高度行為所吸收，不復另論。另被
    告丑○○、辛○○就轉讓第三級毒品之事實，於偵查及審判
    中，均如前述已自白不諱，爰均依毒品危害防制條例第17條
    第2項規定，減輕其等所犯轉讓第三級毒品罪之刑。又毒品
    危害防制條例第8條第6項雖另規定：「轉讓毒品達一定數量
    者，加重其刑至二分之一，其標準由行政院定之。」，且行
    政院依該法律授權所發布之「轉讓持有毒品加重其刑之數量
    標準」第2條第1項第3款及第2項亦規定：「轉讓、持有毒品
    達一定數量者，加重其刑至二分之一，其標準如下：三、第
    三級毒品：淨重二十公克以上。前項所稱淨重，指除去包裝
    後之毒品重量」，然本件依公訴人所舉之證據，並無法證明
    被告丑○○、辛○○分別轉讓K他命予子○○、午○之數量
    ，已達毒品危害防制條例第8條第6項所規定之數量（即淨重
    20公克以上），依罪疑惟輕原則，自應認被告丑○○、辛○○上開轉讓K他命之數量均未達淨重20公克以上，故無再適
    用毒品危害防制條例第8條第6項加重其刑至二分之一規定之
    餘地。至於被告辛○○轉讓第三級毒品之對象丁○，於案發
    當時雖係未成年人，已如前述，惟被告辛○○本身亦是未成
    年人，是無毒品危害防制條例第9條規定之適用，均併予敘
    明。
  (八)被告壬○○、癸○○、卯○○、丑○○、己○○、戊○○所
    犯上開數罪，犯意各別，行為不同，應分論併罰。
  (九)爰審酌被告壬○○、乙○○、癸○○、卯○○、丑○○、
    己○○、戊○○之素行、智識程度，為己私利而多次販售具
    成癮性、濫用性、侵害性之第二、三級毒品以營利，另被告
    庚○○並運送第三級毒品予他人持用，其等所為均傷害他人
    身心健康，助長社會不良風氣，及其等販賣第二、三級毒品
    之次數、數量、所得；被告癸○○持有具殺傷力之槍枝之
    行為，對社會治安及人身安全威脅甚鉅；被告壬○○持有
    子彈及被告卯○○受託寄藏子彈之所為，對社會治安及人身
    安全威脅非輕；被告壬○○、卯○○、丑○○媒介年幼不
    經世事之未滿18歲之少女坐檯陪酒，從事使男客有機會狎弄
    其等胸部之猥褻性交易，而從中獲取利益，渠等所為摧殘幼
    女身心，惡性實屬非輕，並斟酌被告3人媒介未滿18歲之少
    女及附表四所示成年女子之人數、期間長短、參與程度、媒
    介方式，及對社會善良風俗有不良影響；被告丑○○、辛○○轉讓具成癮性、濫用性、侵害性之K他命予他人施用，
    傷害他人身心健康，助長社會不良風氣，並衡諸其等轉讓毒
    品之次數、數量、所生危害之程度；並分別審酌被告等人之
    素行、犯罪之目的、動機、手段暨犯後態度等一切情狀，分
    別量處如主文所示之刑，並諭知被告壬○○、癸○○、卯○○所處罰金之易服勞役折算標準，及辛○○所處有期徒刑之
    易科罰金折算標準，並分別定被告壬○○、癸○○、卯○○
    、丑○○、己○○、戊○○部分應執行之刑，暨諭知被告壬○○、癸○○、卯○○所處罰金之易服勞役折算標準，以示
    懲儆。又被告庚○○、辛○○前未曾受有期徒刑以上刑之宣
    告，有臺灣高等法院被告前案紀錄表在卷可考，其等因一時
    失慮，致觸法網，經此偵查、審判教訓後，應知所警惕，信
    無再犯之虞，本院因認前開2人宣告之刑，以暫不執行為適
    當，爰依刑法第74條第1項第1款規定，併予分別宣告緩刑3
    年、2年，以啟自新。
  (十)沒收：
  1.犯罪事實欄一：
    扣案如附表五編號(七)所示之物，含甲基安非他命成分，係屬
    第二級毒品，而盛裝該扣案毒品之殘渣袋內有甲基安非他命
    之殘渣無法析離，均應依毒品危害防制條例第18條第1項前
    段之規定，諭知沒收銷燬之。另附表五編號(四)、(十)、(十四)所示
    之物，分別係被告壬○○所有供附表一所示販賣甲基安非他
    命所用，及係被告乙○○所有供附表一編號(三)所示販賣甲基
    安非他命所用，業經被告壬○○、乙○○陳明在卷，並本院
    認定如上，故應併依毒品危害防制條例第19條第1項之規定
    宣告沒收；附表五編號(十二)所示之物，係被告壬○○所有之物
    一情，業據被告壬○○陳明在卷，其雖否認係供販賣第二級
    毒品所用之物，但依扣案分裝袋之數量觀之，足認係被告壬○○、乙○○預備供附表一編號(一)至(三)所示販賣甲基安非他
    命所用之物，故亦應依刑法第38條第1項第2款之規定宣告沒
    收。又被告壬○○所為附表一所示販賣第二級毒品之所得為
    7千元，雖未扣案，仍應依毒品危害防制條例第19條第1項之
    規定，宣告沒收之，如全部或一部不能沒收時，以其財產抵
    償之【其中附表一編號(三)所示被告壬○○、乙○○共同販賣
    第二級毒品部分，因無所得，故無庸諭知連帶沒收】。
  2.犯罪事實欄二、五：
    扣案如附表五編號(十九)所示之行動電話，係被告癸○○所有供
    販賣K他命予同案被告壬○○所用之物，故應依毒品危害防
    制條例第19條第1項之規定宣告沒收。又被告癸○○販賣第
    三級毒品之所得為8萬元，雖未扣案，仍應依毒品危害防制
    條例第19條第1項之規定，宣告沒收之，如全部或一部不能
    沒收時，以其財產抵償之。扣案如附表五編號(十七)、所示之
    改造手槍1枝及子彈1顆（另經鑑驗機關試射完畢之2顆子彈
    ，僅剩餘彈頭、彈殼，而失其子彈之結構及性能，不具殺傷
    力，故不併予諭知沒收），均係屬違禁物，已如前述，應俱
    依刑法第38條第1項第1款規定宣告沒收。
  3.犯罪事實欄三：
    扣案如附表五編號(四)、、、所示之物，分別係被告壬○○、卯○○、丑○○、己○○所有之物，業據被告等人陳
    明在卷，並經本院認定係供其等為附表二所示販賣第三級毒
    品K他命所用之物如上，故應依毒品危害防制條例第19條第1
    項之規定宣告沒收。扣案如附表五編號、及所示之物
    ，分別係被告卯○○、丑○○所有之物一情，已據被告卯○○、丑○○陳明在卷，而附表五編號所示之物，係屬違禁
    物，已如前述，自應依刑法第38條第1項第1款規定宣告沒收
    （最高法院98年台上字第6117號、96年台上字第884號裁判
    意旨可參）；另附表五編號所示之物，業經本院認定係供
    其等預備販賣K他命所用之物如上，故應依刑法第38條第1項
    第2款之規定宣告沒收；又附表五編號所示之物雖經被告
    卯○○否認係預備供販賣K他命所用之物，但依扣案分裝袋
    之數量觀之，足認係其等預備供販賣K他命所用之物，是應
    併依刑法第38條第1項第2款之規定宣告沒收。被告壬○○、
    卯○○、丑○○、己○○、戊○○分別所為如附表二所示販
    賣第三級毒品之所得，雖未扣案，仍應依毒品危害防制條例
    第19條第1項之規定宣告共犯部分連帶沒收之，如全部或一
    部不能沒收時，以共犯之財產連帶抵償之【其中附表二編號
    (十一)第1次及(十二)所示被告壬○○、卯○○、己○○共同販賣第
    三級毒品部分，因證人丙○○及戌○○迄未付款而無所得，
    故無庸諭知連帶沒收】。
  4.犯罪事實欄六：
    附表五編號(一)、(二)、(四)、(五)、、、、至、、
    所示之物及未扣案之0000000000號行動電話，分別係被告壬○○、卯○○、丑○○所有用以供犯罪事實欄六所示客人點
    召小姐並聯絡小姐坐檯所用及記帳坐檯費用之物，業據被告
    壬○○、卯○○、丑○○陳明在卷（見警少0000000000號卷
    第28、30、32-34、222-224頁、本院卷(三)第124-125頁），
    復有監聽譯文附卷可稽，爰依刑法第38條第1項第2款規定宣
    告沒收。
  5.至於附表五所示之其餘扣案物，雖分係被告等人所有，然業
    據被告等否認係供本案犯罪所用或預備之物，復無其他積極
    證據證明上情，又均非屬違禁物，爰不為沒收之諭知，附此
    敘明。
乙、無罪部分：
一、公訴意旨另以：被告庚○○明知K他命為毒品危害防制條例
    所定之第三級毒品，未經許可不得運輸，竟基於運輸第三級
    毒品K他命之犯意，於98年9月間，先後為丑○○自癸○○家
    取出0.5公克包裝之K他命5包，運送至宜蘭市○○路7-11商
    店後，交付予丑○○共2次【其中1次業經本院認定有罪，詳
    見前述】，因認被告庚○○另係犯毒品危害防制條例第4條
    第3項之運輸第三級毒品罪嫌云云。
  (一)按犯罪事實應依證據認定之，無證據不得認定犯罪事實；又
    不能證明被告犯罪者，法院應諭知無罪之判決，刑事訴訟法
    第154條第2項、第301條第1項分別定有明文。次按被告或共
    犯之自白，不得作為有罪判決之唯一證據，仍應調查其他必
    要之證據，以察其是否與事實相符，刑事訴訟法第156條第2
    項亦定有明文。再按認定不利於被告之事實，須依積極證據
    ，茍積極證據不足為不利於被告事實之認定時，即應為有利
    於被告之認定，更不必任何有利之證據；又刑事訴訟法上所
    謂認定犯罪事實之積極證據，係指適合於被告犯罪事實認定
    之積極證據而言，雖不以直接證據為限，間接證據亦包括在
    內，然而無論直接或間接證據，其為訴訟上之證明，須於通
    常一般之人均不致有所懷疑，而得確信其為真實之程度者，
    始得據為有罪之認定，倘其證明尚未達到此一程度，而有合
    理之懷疑存在而無從使事實審法院得有罪之確信時，即應由
    法院為諭知被告無罪之判決（最高法院40年台上字第86號、
    30年上字第816號、29年上字第3105號、76年台上字第4986
    號判例意旨參照）。
  (二)公訴人認被告庚○○此部分另涉犯運輸K他命2次之罪嫌，無
    非係以被告庚○○之自白及同案被告丑○○於偵查中之證述
    等為其論據。惟查，證人即同案被告丑○○於偵訊時係證稱
    ：（對於庚○○證稱阿忠會跟伊拿，約在蘭陽女中7-11，大
    約有3次以上，有何意見？）伊只有1次跟他拿過5包，在7-1
    1等語在卷（見98偵5018號卷133頁），顯見證人丑○○證稱
    被告庚○○運送K他命給伊的次數僅有1次，尚難證明被告庚○○有運輸3次K他命予證人丑○○之事實。此外，復查無其
    他積極證據證明被告庚○○確有公訴意旨所指運輸第三級毒
    品K他命予丑○○3次之犯行，故被告庚○○自白有運輸3次K
    他命予丑○○之事實，除前述認定被告庚○○構成1次運輸
    第三級毒品部分外，其餘2次被訴犯行既無其他補強證據，
    自不得單憑被告庚○○該部分之自白，即認定被告庚○○有
    該部分運輸K他命之行為。從而，揆諸前揭說明，除前述認
    定被告庚○○構成1次運輸第三級毒品犯行外，其餘2次被訴
    犯行，均應為無罪判決之諭知。
二、公訴意旨另以：被告壬○○因出借金錢予被告卯○○，而被
    告卯○○無法償還，2人竟共同基於販賣第三級毒品K他命之
    犯意聯絡，自98年間起，由被告壬○○出資向同案被告癸○○及台北地區真實姓名不詳之人購買K他命後，交由被告卯
    ○○販賣，再由遭被告卯○○吸收之被告丑○○、己○○及
    被告卯○○本人，分別於附表三所載時間，在附表三所載地
    點，先後販賣第三級毒品K他命予附表三所示之人，因認被
    告壬○○、卯○○、丑○○、己○○等人均涉犯毒品危害防
    制條例第4條第3項之販賣第三級毒品云云。
  (一)按犯罪事實應依證據認定之，無證據不得認定犯罪事實；又
    不能證明被告犯罪者，法院應諭知無罪之判決，刑事訴訟法
    第154條第2項、第301條第1項分別定有明文。次按刑事訴訟
    上用以證明事實之證據，須於通常一般人均不至於有所懷疑
    ，堪予確信其已臻真實者，始得據以為有罪之認定，倘其證
    明尚未達到此一程度，而有合理之懷疑存在，致使無從為有
    罪之確信時，即應為無罪之判決，此有最高法院76年臺上字
    第4986號判例意旨可資參照。又認定不利於被告之事實，須
    依積極證據，苟積極證據不足為不利於被告事實之認定時，
    即應為有利於被告之認定，更不必有何有利之證據，最高法
    院30年度上字第816號判例可資參照。再按施用毒品者所稱
    其向某人買受毒品之指證，不得作為有罪判決之唯一證據，
    仍須調查其他必要之證據，以察其是否與事實相符，為最高
    法院歷年來之見解，良以毒品買受者之指證，其「憑信性」
    （證明力）於通常一般人已有所懷疑，尚難確信其為真實。
    況依毒品危害防制條例第17條第1項之規定，其供出毒品來
    源而破獲者，復得減輕其刑，則其指證之真實性猶有疑慮，
    是施用毒品者之指證，其真實性有待其他必要證據加以補強
    。茲所謂「必要之補強證據」，固不以證明販賣毒品犯罪構
    成要件之全部事實為必要，但以與施用者之指證具有相當之
    關聯性為前提，其經與施用者之指證綜合判斷，已達於通常
    一般人均不致有所懷疑，而得確信施用者之指證為真實者，
    始得為有罪之認定，此為無罪推定原則之必然推演，最高法
    院93年度台上字第6750號判決意旨可資參照。
  (二)公訴人認被告此部分另涉犯罪嫌，無非係以被告壬○○、
    卯○○、丑○○、己○○等人之自白及不利於已之陳述、證
    人辰○○、子○○、辛○○、00000000甲、申○○、亥○○
    之證述及通聯譯文等為其論據。惟查：
  1.證人辰○○於警、偵訊及本院審理時，及證人子○○於偵、
    審時雖分別指證被告卯○○有如附表三編號(一)、(二)所示販賣
    第三級毒品K他命給伊等之行為（見98他856號卷第3-4、12-
    14頁、98偵4960號卷(一)第112-113頁、本院卷(二)第81-82頁、
    卷(一)第242-245、247-248頁），然觀諸證人辰○○前揭證詞
    ，其所述向被告卯○○購買K他命之日期前後不一，且被告
    卯○○於警詢時亦未提及有販賣K他命予辰○○、子○○之
    舉，於偵、審中又分別辯稱：辰○○的部分伊沒有印象。辰
    ○○、子○○部分伊不承認有賣，辰○○他自己本身有在賣
    ，上游不是伊，子○○伊沒有賣過。辰○○、子○○等人，
    伊均無交付毒品給他們等語（見98偵4961號卷第99頁、本院
    卷(一)第43、110、111、82、250頁），自無從佐證證人辰○○、子○○證言之憑信性。至於被告卯○○於同日偵訊及本
    院羈押訊問時雖稱：伊有賣給子○○；伊有賣給小巴，子○○就是伊講的小巴乙節在卷（見98偵4960號卷二第182頁、9
    8聲羈103頁第11、13頁），然「小八」（與「小巴」同音，
    故「小巴」應是筆錄誤繕）是辛○○之綽號，此業據證人即
    同案被告辛○○及己○○陳明在卷（見警少0000000000號卷
    第499、397頁），復有通聯監聽譯文附卷可稽（見同上卷第
    409、510、511頁），可見被告卯○○於本院羈押訊問時供
    稱：小巴就是子○○一事，實有誤認之情。依此觀之，被告
    卯○○前於偵訊及本院羈押訊問時所為之供述，究竟是賣K
    他命給子○○或是辛○○，即難認定。又觀諸卷附譯文，並
    未見有被告卯○○販賣第三級毒品K他命予證人辰○○、子
    ○○之內容，故難作為被告卯○○有於起訴書附表一即判決
    書附表三編號(一)、(二)所示販賣第三級毒品K他命予證人辰○○及子○○之補強證據。至於附表五編號(二十)、、及至
    所示之扣案物，復與被告卯○○是否販賣第三級毒品K他
    命予上開證人之待證事項間，無適當之關聯性。此外，復查
    無其他積極事證足資證明被告卯○○及與其有犯意聯絡之被
    告壬○○確實有此部分共同販賣第三級毒品K他命之事實。
    則依上開最高法院之判決要旨，自不能以證人辰○○、子○○之單一證言，作為被告卯○○犯罪之唯一證據。因此，揆
    諸前揭說明，既然不能證明被告卯○○、壬○○此部分犯罪
    （即附表三編號(一)、(二)所示），即應為無罪判決之諭知。
  2.證人辛○○於警、偵訊及本院審理時雖指證被告卯○○有如
    附表三編號(三)所示販賣第三級毒品K他命給伊之行為（見98
    偵4960號卷(一)第154-156、164頁、本院卷(二)第216-218頁）
    ，然被告卯○○於警詢時並未提及有販賣K他命予辛○○之
    舉，於本院羈押訊問及審理時又分別辯稱：辛○○講名字伊
    不知道。辛○○的部分，伊販買的次數只有5、6次。辛○○
    的部分附表都對，但次數沒那麼多次等語在卷（見98聲羈
    103號卷第13頁、本院卷(一)第43、111頁、卷(二)第220頁），
    而被告卯○○於本院羈押訊問時雖供稱：有賣給小巴2、30
    次、小巴就是子○○等語，惟被告卯○○前揭供述，究竟是
    承認賣K他命給子○○或是辛○○，尚難認定，已如前述。
    又觀諸卷附譯文，亦未見有被告卯○○販賣第三級毒品K他
    命予證人辛○○之內容，故難作為被告卯○○有於起訴書附
    表一即判決書附表三編號(三)所示販賣第三級毒品K他命予證
    人辛○○之補強證據。至於附表五編號(二十)、、及至
    所示之扣案物，復與被告卯○○是否販賣第三級毒品K他命
    予證人辛○○之待證事項間，無適當之關聯性。此外，復查
    無其他積極事證足資證明被告卯○○及與其有犯意聯絡之被
    告壬○○確實有此部分共同販賣第三級毒品K他命之事實。
    則依上開最高法院之判決要旨，自不能以證人辛○○之單一
    證言，作為被告卯○○犯罪之唯一證據。因此，揆諸前揭說
    明，既然不能證明被告卯○○、壬○○此部分犯罪（即附表
    三編號(三)所示），即應為無罪判決之諭知。
  3.證人00000000甲及申○○於偵、審時雖分別指證被告丑○○
    有如附表三編號(四)、(五)所示販賣第三級毒品K他命給伊等之
    行為（見98偵4960號卷(三)第68頁、卷(一)第121、122頁、本院
    卷(一)第258、265、267、268頁、卷(二)第89、90頁），然觀諸
    證人00000000甲前揭證詞，其所述向被告丑○○購買K他命之
    次數及金額前後明顯不一，且衡諸證人00000000甲之收入，
    其證稱於98年9月間，每天均向丑○○各買1次4、5千元之K
    他命乙節，亦悖於常理。而被告丑○○就申○○之部分，於
    警、偵訊時及本院審理時係辯稱：伊是替綽號阿猴之友人詢
    問申○○要不要買K他命，是由綽號阿猴進行交易，交易金
    額伊不知道。申○○部分，是伊朋友販賣的等語在卷（見警
    少0000000000號卷第293、294頁、98偵4960號卷(二)第116、
    117頁、卷(三)第105頁、本院卷(一)第34頁、卷(二)第91頁）；另
    就證人00000000甲之部分，證人丑○○於警詢時並未提及有
    販賣K他命予證人00000000甲之舉，於偵、審中又辯稱：嚕嚕
    的部分伊沒有賣她。伊和00000000甲頂多是合資購買，伊沒
    有販賣給她過。00000000甲及申○○部分，伊都沒有交付K他
    命過等語在卷（見98偵4960號卷(三)第105頁、本院卷(一)第34
    、111、268頁），自無從佐證證人00000000甲、申○○證言
    之憑信性。又觀諸卷附譯文，亦未見有被告丑○○販賣第三
    級毒品K他命予證人00000000甲之內容，另被告丑○○與證人
    申○○之通聯監聽譯文，則係98年10月23日之對話，並無起
    訴書所載98年11月下旬之通聯，故俱難作為被告丑○○有於
    起訴書附表一即判決書附表三編號(四)、(五)所示販賣第三級毒
    品K他命予證人00000000甲、申○○之補強證據。至於附表五
    編號至所示之扣案物，復與被告丑○○是否販賣第三級
    毒品K他命予證人00000000甲及申○○之待證事項間，無適當
    之關聯性。此外，復查無其他積極事證足資證明被告丑○○
    及與其等有犯意聯絡之被告卯○○、壬○○確實有此部分共
    同販賣第三級毒品K他命之事實。則依上開最高法院之判決
    要旨，自不能以施用毒品之證人00000000甲、申○○之單一
    證言，作為被告丑○○犯罪之唯一證據。因此，揆諸前揭說
    明，既然不能證明被告卯○○、丑○○、壬○○此部分犯罪
    （即附表三編號(四)、(五)所示），即應為無罪判決之諭知。
  4.證人亥○○於偵訊時雖指證被告己○○有如附表三編號(六)所
    示販賣第三級毒品K他命給伊之行為（見98偵4960號卷(一)第
    125-126頁），然證人亥○○於本院審理時先係證稱：伊於
    偵查中所述向己○○購買3次K他命之內容均實在等語（見本
    院卷(二)第92頁），嗣卻改口證稱：伊於警、偵訊時所為之證
    詞均不實在，是作偽證，伊與己○○沒有現金上的交易，只
    有一起吃，因毒品是己○○的，那時候伊等在柏良家，突然
    想要施用，就一起施用等情在卷（見同上卷第93-95頁），
    則證人亥○○前後證述顯不一致，是否可採，已非無疑。且
    被告己○○於警詢時並未提及有販賣K他命予亥○○之舉，
    於偵、審中又分別辯稱：亥○○有問過，但伊沒有賣亥○○
    ，伊只有跟亥○○一起玩。伊有和亥○○一起吸食，沒有交
    K他命給亥○○等語（見98偵4960號(一)卷第196、197頁、本
    院卷(一)第111頁），自無從佐證證人亥○○證言之憑信性。
    又觀諸卷附譯文，亦未見有被告己○○販賣第三級毒品K他
    命予證人亥○○之內容，故難作為被告己○○有於起訴書附
    表一即判決書附表三編號(六)所示販賣第三級毒品K他命予證
    人亥○○之補強證據。至於附表五編號所示之扣案物，復
    與被告己○○是否販賣第三級毒品K他命予證人亥○○之待
    證事項間，無適當之關聯性。此外，復查無其他積極事證足
    資證明被告己○○及與其有犯意聯絡之被告卯○○、壬○○
    確實有此部分共同販賣第三級毒品K他命之事實。依上開最
    高法院之判決要旨，自不能以證人亥○○前後證述不一之單
    一證言，作為被告己○○犯罪之唯一證據。因此，揆諸前揭
    說明，既然不能證明被告己○○、卯○○、壬○○此部分犯
    罪（即附表三編號(六)所示），即應為無罪判決之諭知。
據上論斷，應依刑事訴訟法第299條第1項前段、第300條、第301
條第1項，兒童及少年福利法第70條第1項，毒品危害防制條例第
4條第2、3項、第8條第3項、第17條第2項、第18條第1項前段、
第19條第1項，槍砲彈藥刀械管制條例第8條第4項、第12條第4項
，兒童及少年性交易防制條例第23條第2項，刑法第11條前段、
第2條第1項但書、第28條、第231條第1項、第55條、第47條第1
項、第59條、第41條第1項前段、第42條第3項、第51條第5款、
第74條第1項第1款、第38條第1項第1、2款，判決如主文。
本案經檢察官張立言到庭執行職務。
中    華    民    國    99    年    8     月    31    日
                  刑事第三庭  審判長  法  官  黃永勝
                                      法  官  謝佩玲
                                      法  官  陳映佐
以上正本證明與原本無異。
如不服本判決應於收受送達後十日內向本院提出上訴書狀，並應
敘述具體理由；其未敘述上述理由者，應於上訴期間屆滿後二十
日內向本院補提理由書(均須按他造當事人之人數附繕本)「切勿
逕送上級法院」。
                                      書記官  翁靜儀
中    華    民    國    99    年    9     月    3     日
附錄法條：
毒品危害防制條例第4條第2、3項：
製造、運輸、販賣第二級毒品者，處無期徒刑或7年以上有期徒
刑，得併科新臺幣1千萬元以下罰金。
製造、運輸、販賣第三級毒品者，處5年以上有期徒刑，得併科
新臺幣7百萬元以下罰金。
毒品危害防制條例第8條第3項：
轉讓第三級毒品者，處3年以下有期徒刑，得併科新臺幣30 萬元
以下罰金。
兒童及少年性交易防制條例第23條第1、2項：
引誘、容留、媒介、協助或以他法，使未滿十八歲之人為性交易
者，處1年以上7年以下有期徒刑，得併科新臺幣3百萬元以下罰
金。以詐術犯之者，亦同。
意圖營利而犯前項之罪者，處3年以上10年以下有期徒刑，併科
新臺幣5百萬元以下罰金。
槍砲彈藥刀械管制條例第8條第4項：
未經許可，持有、寄藏或意圖販賣而陳列第1項所列槍枝者，處3
年以上10年以下有期徒刑，併科新臺幣700萬元以下罰金。
槍砲彈藥刀械管制條例第12條第4項
未經許可，持有、寄藏或意圖販賣而陳列子彈者，處5年以下有
期徒刑，併科新台幣300萬元以下罰金。
刑法第231條第1項：
意圖使男女與他人為性交或猥褻之行為，而引誘、容留或媒介以
營利者，處5年以下有期徒刑，得併科10萬元以下罰金。以詐術
犯之者，亦同。
附表一：
 ┌─┬──┬────┬───┬─────────┬──┬───┬────┬────┬──────────┐
 │編│交易│交易地點│買受人│交   易   方    式│交易│每次交│販賣毒品│ 罪  名 │   宣告刑及從刑     │
 │號│時間│        │      │                  │次數│易金額│所得金額│        │                    │
 │  │（民│        │      │                  │    │（新臺│（新臺幣│        │                    │
 │  │國）│        │      │                  │    │幣）  │）      │        │                    │
 ├─┼──┼────┼───┼─────────┼──┼───┼────┼────┼──────────┤
 │(一)│98年│宜蘭縣宜│綽號糖│賴詩伶直接向被告林│1次 │3千元 │3千元   │犯販賣第│處有期徒刑貳年，扣案│
 │  │9月 │蘭市女中│糖之賴│育宗購買1公克甲基 │    │      │        │二級毒品│如附表五編號(七)所示之│
 │  │中旬│路傳播公│詩伶  │安非他命。        │    │      │        │罪      │物沒收銷燬之，扣案如│
 │  │某日│司宿舍  │      │                  │    │      │        │        │附表五編號(十)、(十二)所示│
 │  │    │        │      │                  │    │      │        │        │之物均沒收，販賣第二│
 │  │    │        │      │                  │    │      │        │        │級毒品合計所得新臺幣│
 │  │    │        │      │                  │    │      │        │        │參仟元沒收，如全部或│
 │  │    │        │      │                  │    │      │        │        │一部不能沒收時，以其│
 │  │    │        │      │                  │    │      │        │        │財產抵償之。        │
 │  ├──┼────┼───┼─────────┼──┼───┼────┼────┼──────────┤
 │  │98年│宜蘭縣宜│綽號糖│賴詩伶使用00000000│1次 │3千元 │3千元   │犯販賣第│處有期徒刑貳年，扣案│
 │  │11月│蘭市延平│糖之賴│98號電話與被告林育│    │      │        │二級毒品│如附表五編號(七)所示之│
 │  │13日│路38巷38│詩伶  │宗所持用之00000000│    │      │        │罪      │物沒收銷燬之，扣案如│
 │  │10時│之2號吳 │      │68號行動電話聯絡後│    │      │        │        │附表五編號(四)、(十)、(十二)│
 │  │47分│文慈住處│      │，被告壬○○利用不│    │      │        │        │所示之物均沒收，販賣│
 │  │許  │        │      │知情之乙○○交付1 │    │      │        │        │第二級毒品合計所得新│
 │  │    │        │      │公克甲基安非他命予│    │      │        │        │臺幣參仟元沒收，如全│
 │  │    │        │      │賴詩伶，再向賴詩伶│    │      │        │        │部或一部不能沒收時，│
 │  │    │        │      │收取3千元。       │    │      │        │        │以其財產抵償之。    │
 ├─┼──┼────┼───┼─────────┼──┼───┼────┼────┼──────────┤
 │(二)│98年│宜蘭高級│綽號  │謝惠如使用00000000│1次 │1千元 │1千元   │犯販賣第│處有期徒刑貳年，扣案│
 │  │10月│商業學校│JOJO之│89號行動電話與被告│    │      │        │二級毒品│如附表五編號(七)所示之│
 │  │20日│前      │謝惠如│壬○○所持用之上開│    │      │        │罪      │物沒收銷燬之，扣案如│
 │  │下午│        │      │行動電話聯絡後，被│    │      │        │        │附表五編號(四)、(十)、(十二)│
 │  │2時 │        │      │告壬○○利用不知情│    │      │        │        │所示之物均沒收，販賣│
 │  │許  │        │      │之乙○○交付1小包 │    │      │        │        │第二級毒品合計所得新│
 │  │    │        │      │甲基安非他命予賴惠│    │      │        │        │臺幣壹仟元沒收，如全│
 │  │    │        │      │如，再向賴惠如收取│    │      │        │        │部或一部不能沒收時，│
 │  │    │        │      │1千元。           │    │      │        │        │以其財產抵償之。    │
 ├─┼──┼────┼───┼─────────┼──┼───┼────┼────┼──────────┤
 │(三)│98年│宜蘭縣宜│綽號大│蕭惠元使用00000000│1次 │不詳  │無（迄未│共同犯販│壬○○處有期徒刑貳年│
 │  │11月│蘭市慈安│呆之蕭│19號行動電話與和被│    │      │付款）  │賣第二級│；乙○○處有期徒刑壹│
 │  │15日│路38巷38│惠元  │告壬○○有共同販賣│    │      │        │毒品罪  │年玖月；扣案如附表五│
 │  │凌晨│之2號   │      │第二級毒品犯意聯絡│    │      │        │        │編號(七)所示之物沒收銷│
 │  │零時│        │      │之被告乙○○所持用│    │      │        │        │燬之，扣案如附表五編│
 │  │許  │        │      │之0000000000號行動│    │      │        │        │號(四)、(十)、(十二)、(十四)所示│
 │  │    │        │      │電話聯絡購毒事宜，│    │      │        │        │之物均沒收。        │
 │  │    │        │      │並拿取1小包甲基安 │    │      │        │        │                    │
 │  │    │        │      │非他命後，再和被告│    │      │        │        │                    │
 │  │    │        │      │壬○○算錢。      │    │      │        │        │                    │
 └─┴──┴────┴───┴─────────┴──┴───┴────┴────┴──────────┘
附表二：
 ┌─┬───┬──┬────┬───┬─────────┬──┬───┬────┬────┬────┬────────────────┐
 │編│販賣行│交易│交易地點│買受人│交   易   方    式│交易│每次交│販賣毒品│共   犯 │ 罪  名 │   宣告刑及從刑                 │
 │號│為人  │時間│        │      │                  │次數│易金額│所得金額│        │        │                                │
 │  │      │（民│        │      │                  │    │（新臺│（新臺幣│        │        │                                │
 │  │      │國）│        │      │                  │    │幣）、│）      │        │        │                                │
 │  │      │    │        │      │                  │    │包數  │        │        │        │                                │
 ├─┼───┼──┼────┼───┼─────────┼──┼───┼────┼────┼────┼────────────────┤
 │(一)│卯○○│98年│1.宜蘭縣│丁○  │丁○以友人之092619│3次 │8百元1│2千4百元│壬○○、│成年人故│壬○○、卯○○各處有期徒刑貳年捌│
 │  │      │8月 │  礁溪溫│      │9251號行動電話與廖│    │包（重│        │卯○○  │意對少年│月，扣案如附表五編號(四)、、、│
 │  │      │中至│  泉公園│      │嘉元持用之00000000│    │量約0.│        │        │共同犯販│所示之物均沒收，販賣第三級毒品│
 │  │      │9月 │2.宜蘭縣│      │21號行動電話聯絡購│    │6-0.7 │        │        │賣第三級│合計所得新臺幣捌佰元連帶沒收，如│
 │  │      │間  │  礁溪火│      │毒事宜。          │    │公克）│        │        │毒品罪，│全部或一部不能沒收時，以其等財產│
 │  │      │    │  車站前│      │                  │    │      │        │        │共參罪  │連帶抵償之。                    │
 │  │      │    │3.宜蘭市│      │                  │    │      │        │        │        ├────────────────┤
 │  │      │    │  某處  │      │                  │    │      │        │        │        │壬○○、卯○○各處有期徒刑貳年捌│
 │  │      │    │        │      │                  │    │      │        │        │        │月，扣案如附表五編號(四)、、、│
 │  │      │    │        │      │                  │    │      │        │        │        │所示之物均沒收，販賣第三級毒品│
 │  │      │    │        │      │                  │    │      │        │        │        │合計所得新臺幣捌佰元連帶沒收，如│
 │  │      │    │        │      │                  │    │      │        │        │        │全部或一部不能沒收時，以其等財產│
 │  │      │    │        │      │                  │    │      │        │        │        │連帶抵償之。                    │
 │  │      │    │        │      │                  │    │      │        │        │        ├────────────────┤
 │  │      │    │        │      │                  │    │      │        │        │        │壬○○、卯○○各處有期徒刑貳年捌│
 │  │      │    │        │      │                  │    │      │        │        │        │月，扣案如附表五編號(四)、、、│
 │  │      │    │        │      │                  │    │      │        │        │        │所示之物均沒收，販賣第三級毒品│
 │  │      │    │        │      │                  │    │      │        │        │        │合計所得新臺幣捌佰元連帶沒收，如│
 │  │      │    │        │      │                  │    │      │        │        │        │全部或一部不能沒收時，以其等財產│
 │  │      │    │        │      │                  │    │      │        │        │        │連帶抵償之。                    │
 ├─┼───┼──┼────┼───┼─────────┼──┼───┼────┼────┼────┼────────────────┤
 │(二)│卯○○│98年│宜縣員山│午○  │午○以友人之行動電│1次 │5百元1│5百元   │壬○○、│共同犯販│壬○○、卯○○各處有期徒刑貳年陸│
 │  │      │9月 │路永廣路│      │話或公用電話與廖嘉│    │包（重│        │卯○○  │賣第三級│月，扣案如附表五編號(四)、、、│
 │  │      │間某│6弄3號廖│      │元持用之0000000000│    │量約0.│        │        │毒品罪  │所示之物均沒收，販賣第三級毒品│
 │  │      │日  │嘉元住處│      │號行動電話聯絡購毒│    │5公克 │        │        │        │合計所得新臺幣伍佰元連帶沒收，如│
 │  │      │    │樓下    │      │事宜。            │    │）    │        │        │        │全部或一部不能沒收時，以其等財產│
 │  │      │    │        │      │                  │    │      │        │        │        │連帶抵償之。                    │
 ├─┼───┼──┼────┼───┼─────────┼──┼───┼────┼────┼────┼────────────────┤
 │(三)│卯○○│98年│同上    │戊○○│戊○○以持用之0931│6次 │前3次 │6千5百元│壬○○、│共同犯販│壬○○處有期徒刑貳年陸月；卯○○│
 │  │      │9月 │        │      │372110號行動電話與│    │各1包5│        │卯○○  │賣第三級│處有期徒刑壹年參月；扣案如附表五│
 │  │      │至10│        │      │卯○○持用之09300 │    │百元（│        │        │毒品罪，│編號(四)、、、所示之物均沒收│
 │  │      │月間│        │      │62021號行動電話聯 │    │重量約│        │        │共陸罪  │，販賣第三級毒品合計所得新臺幣伍│
 │  │      │    │        │      │絡購毒事宜。      │    │0.5公 │        │        │        │佰元連帶沒收，如全部或一部不能沒│
 │  │      │    │        │      │                  │    │克），│        │        │        │收時，以其等財產連帶抵償之。    │
 │  │      │    │        │      │                  │    │第4次3│        │        │        ├────────────────┤
 │  │      │    │        │      │                  │    │包1千2│        │        │        │壬○○處有期徒刑貳年陸月；卯○○│
 │  │      │    │        │      │                  │    │百元，│        │        │        │處有期徒刑壹年參月；扣案如附表五│
 │  │      │    │        │      │                  │    │第5次2│        │        │        │編號(四)、、、所示之物均沒收│
 │  │      │    │        │      │                  │    │包8百 │        │        │        │，販賣第三級毒品合計所得新臺幣伍│
 │  │      │    │        │      │                  │    │元，第│        │        │        │佰元連帶沒收，如全部或一部不能沒│
 │  │      │    │        │      │                  │    │6次6包│        │        │        │收時，以其等財產連帶抵償之。    │
 │  │      │    │        │      │                  │    │3千元 │        │        │        ├────────────────┤
 │  │      │    │        │      │                  │    │      │        │        │        │壬○○處有期徒刑貳年陸月；卯○○│
 │  │      │    │        │      │                  │    │      │        │        │        │處有期徒刑壹年參月；扣案如附表五│
 │  │      │    │        │      │                  │    │      │        │        │        │編號(四)、、、所示之物均沒收│
 │  │      │    │        │      │                  │    │      │        │        │        │，販賣第三級毒品合計所得新臺幣伍│
 │  │      │    │        │      │                  │    │      │        │        │        │佰元連帶沒收，如全部或一部不能沒│
 │  │      │    │        │      │                  │    │      │        │        │        │收時，以其等財產連帶抵償之。    │
 │  │      │    │        │      │                  │    │      │        │        │        ├────────────────┤
 │  │      │    │        │      │                  │    │      │        │        │        │壬○○處有期徒刑貳年陸月；卯○○│
 │  │      │    │        │      │                  │    │      │        │        │        │處有期徒刑壹年參月；扣案如附表五│
 │  │      │    │        │      │                  │    │      │        │        │        │編號(四)、、、所示之物均沒收│
 │  │      │    │        │      │                  │    │      │        │        │        │，販賣第三級毒品合計所得新臺幣壹│
 │  │      │    │        │      │                  │    │      │        │        │        │仟貳佰元連帶沒收，如全部或一部不│
 │  │      │    │        │      │                  │    │      │        │        │        │能沒收時，以其等財產連帶抵償之。│
 │  │      │    │        │      │                  │    │      │        │        │        ├────────────────┤
 │  │      │    │        │      │                  │    │      │        │        │        │壬○○處有期徒刑貳年陸月；卯○○│
 │  │      │    │        │      │                  │    │      │        │        │        │處有期徒刑壹年參月；扣案如附表五│
 │  │      │    │        │      │                  │    │      │        │        │        │編號(四)、、、所示之物均沒收│
 │  │      │    │        │      │                  │    │      │        │        │        │，販賣第三級毒品合計所得新臺幣捌│
 │  │      │    │        │      │                  │    │      │        │        │        │佰元連帶沒收，如全部或一部不能沒│
 │  │      │    │        │      │                  │    │      │        │        │        │收時，以其等財產連帶抵償之。    │
 │  │      │    │        │      │                  │    │      │        │        │        ├────────────────┤
 │  │      │    │        │      │                  │    │      │        │        │        │壬○○處有期徒刑貳年陸月；卯○○│
 │  │      │    │        │      │                  │    │      │        │        │        │處有期徒刑壹年參月；扣案如附表五│
 │  │      │    │        │      │                  │    │      │        │        │        │編號(四)、、、所示之物均沒收│
 │  │      │    │        │      │                  │    │      │        │        │        │，販賣第三級毒品合計所得新臺幣參│
 │  │      │    │        │      │                  │    │      │        │        │        │仟元連帶沒收，如全部或一部不能沒│
 │  │      │    │        │      │                  │    │      │        │        │        │收時，以其等財產連帶抵償之。    │
 ├─┼───┼──┼────┼───┼─────────┼──┼───┼────┼────┼────┼────────────────┤
 │(四)│卯○○│98年│宜蘭市東│辛○○│辛○○以持用之098 │5次 │3次3百│2千4百元│壬○○、│共同犯販│壬○○處有期徒刑貳年陸月；卯○○│
 │  │      │9至 │港橋下全│      │0000000號行動電話 │    │元、1 │        │卯○○  │賣第三級│處有期徒刑壹年參月；扣案如附表五│
 │  │      │10月│家便利商│      │或公共電話與卯○○│    │次5百 │        │        │毒品罪，│編號(四)、、、所示之物均沒收│
 │  │      │間  │店      │      │持用之0000000000號│    │元、1 │        │        │共伍罪  │，販賣第三級毒品合計所得新臺幣參│
 │  │      │    │        │      │行動電話聯絡購毒事│    │次1千 │        │        │        │佰元連帶沒收，如全部或一部不能沒│
 │  │      │    │        │      │宜。              │    │元    │        │        │        │收時，以其等財產連帶抵償之。    │
 │  │      │    │        │      │                  │    │      │        │        │        ├────────────────┤
 │  │      │    │        │      │                  │    │      │        │        │        │壬○○處有期徒刑貳年陸月；卯○○│
 │  │      │    │        │      │                  │    │      │        │        │        │處有期徒刑壹年參月；扣案如附表五│
 │  │      │    │        │      │                  │    │      │        │        │        │編號(四)、、、所示之物均沒收│
 │  │      │    │        │      │                  │    │      │        │        │        │，販賣第三級毒品合計所得新臺幣參│
 │  │      │    │        │      │                  │    │      │        │        │        │佰元連帶沒收，如全部或一部不能沒│
 │  │      │    │        │      │                  │    │      │        │        │        │收時，以其等財產連帶抵償之。    │
 │  │      │    │        │      │                  │    │      │        │        │        ├────────────────┤
 │  │      │    │        │      │                  │    │      │        │        │        │壬○○處有期徒刑貳年陸月；卯○○│
 │  │      │    │        │      │                  │    │      │        │        │        │處有期徒刑壹年參月；扣案如附表五│
 │  │      │    │        │      │                  │    │      │        │        │        │編號(四)、、、所示之物均沒收│
 │  │      │    │        │      │                  │    │      │        │        │        │，販賣第三級毒品合計所得新臺幣參│
 │  │      │    │        │      │                  │    │      │        │        │        │佰元連帶沒收，如全部或一部不能沒│
 │  │      │    │        │      │                  │    │      │        │        │        │收時，以其等財產連帶抵償之。    │
 │  │      │    │        │      │                  │    │      │        │        │        ├────────────────┤
 │  │      │    │        │      │                  │    │      │        │        │        │壬○○處有期徒刑貳年陸月；卯○○│
 │  │      │    │        │      │                  │    │      │        │        │        │處有期徒刑壹年參月；扣案如附表五│
 │  │      │    │        │      │                  │    │      │        │        │        │編號(四)、、、所示之物均沒收│
 │  │      │    │        │      │                  │    │      │        │        │        │，販賣第三級毒品合計所得新臺幣伍│
 │  │      │    │        │      │                  │    │      │        │        │        │佰元連帶沒收，如全部或一部不能沒│
 │  │      │    │        │      │                  │    │      │        │        │        │收時，以其等財產連帶抵償之。    │
 │  │      │    │        │      │                  │    │      │        │        │        ├────────────────┤
 │  │      │    │        │      │                  │    │      │        │        │        │壬○○處有期徒刑貳年陸月；卯○○│
 │  │      │    │        │      │                  │    │      │        │        │        │處有期徒刑壹年參月；扣案如附表五│
 │  │      │    │        │      │                  │    │      │        │        │        │編號(四)、、、所示之物均沒收│
 │  │      │    │        │      │                  │    │      │        │        │        │，販賣第三級毒品合計所得新臺幣壹│
 │  │      │    │        │      │                  │    │      │        │        │        │仟元連帶沒收，如全部或一部不能沒│
 │  │      │    │        │      │                  │    │      │        │        │        │收時，以其等財產連帶抵償之。    │
 ├─┼───┼──┼────┼───┼─────────┼──┼───┼────┼────┼────┼────────────────┤
 │(五)│卯○○│98年│宜蘭市夜│342098│00000000甲在該處遇 │4次 │2次3百│1千6百元│壬○○、│成年人故│壬○○、卯○○各處有期徒刑貳年捌│
 │  │      │8月 │市附近之│72甲   │見卯○○後當面詢問│    │元、2 │        │卯○○  │意對少年│月，扣案如附表五編號(四)、、所│
 │  │      │初  │中華路42│      │並交易毒品。      │    │次5百 │        │        │共同犯販│示之物均沒收，販賣第三級毒品合計│
 │  │      │    │號      │      │                  │    │元    │        │        │賣第三級│所得新臺幣參佰元連帶沒收，如全部│
 │  │      │    │        │      │                  │    │      │        │        │毒品罪，│或一部不能沒收時，以其等財產連帶│
 │  │      │    │        │      │                  │    │      │        │        │共肆罪  │抵償之。                        │
 │  │      │    │        │      │                  │    │      │        │        │        ├────────────────┤
 │  │      │    │        │      │                  │    │      │        │        │        │壬○○、卯○○各處有期徒刑貳年捌│
 │  │      │    │        │      │                  │    │      │        │        │        │月，扣案如附表五編號(四)、、所│
 │  │      │    │        │      │                  │    │      │        │        │        │示之物均沒收，販賣第三級毒品合計│
 │  │      │    │        │      │                  │    │      │        │        │        │所得新臺幣參佰元連帶沒收，如全部│
 │  │      │    │        │      │                  │    │      │        │        │        │或一部不能沒收時，以其等財產連帶│
 │  │      │    │        │      │                  │    │      │        │        │        │抵償之。                        │
 │  │      │    │        │      │                  │    │      │        │        │        ├────────────────┤
 │  │      │    │        │      │                  │    │      │        │        │        │壬○○、卯○○各處有期徒刑貳年捌│
 │  │      │    │        │      │                  │    │      │        │        │        │月，扣案如附表五編號(四)、、所│
 │  │      │    │        │      │                  │    │      │        │        │        │示之物均沒收，販賣第三級毒品合計│
 │  │      │    │        │      │                  │    │      │        │        │        │所得新臺幣伍佰元連帶沒收，如全部│
 │  │      │    │        │      │                  │    │      │        │        │        │或一部不能沒收時，以其等財產連帶│
 │  │      │    │        │      │                  │    │      │        │        │        │抵償之。                        │
 │  │      │    │        │      │                  │    │      │        │        │        ├────────────────┤
 │  │      │    │        │      │                  │    │      │        │        │        │壬○○、卯○○各處有期徒刑貳年捌│
 │  │      │    │        │      │                  │    │      │        │        │        │月，扣案如附表五編號(四)、、所│
 │  │      │    │        │      │                  │    │      │        │        │        │示之物均沒收，販賣第三級毒品合計│
 │  │      │    │        │      │                  │    │      │        │        │        │所得新臺幣伍佰元連帶沒收，如全部│
 │  │      │    │        │      │                  │    │      │        │        │        │或一部不能沒收時，以其等財產連帶│
 │  │      │    │        │      │                  │    │      │        │        │        │抵償之。                        │
 ├─┼───┼──┼────┼───┼─────────┼──┼───┼────┼────┼────┼────────────────┤
 │(六)│卯○○│98年│1.宜蘭龍│丙○○│丙○○事先撥打廖嘉│7次 │6次1千│8千元   │壬○○、│共同犯販│壬○○、卯○○各處有期徒刑貳年陸│
 │  │      │7至8│  潭湖  │      │元持用之0000000000│    │元、1 │        │卯○○  │賣第三級│月，扣案如附表五編號(四)、、、│
 │  │      │月  │2.宜蘭高│      │號行動電話聯絡購毒│    │次2千 │        │        │毒品罪，│所示之物均沒收，販賣第三級毒品│
 │  │      │    │  商    │      │事宜。            │    │元    │        │        │共柒罪  │合計所得新臺幣壹仟元連帶沒收，如│
 │  │      │    │        │      │                  │    │      │        │        │        │全部或一部不能沒收時，以其等財產│
 │  │      │    │        │      │                  │    │      │        │        │        │連帶抵償之。                    │
 │  │      │    │        │      │                  │    │      │        │        │        ├────────────────┤
 │  │      │    │        │      │                  │    │      │        │        │        │壬○○、卯○○各處有期徒刑貳年陸│
 │  │      │    │        │      │                  │    │      │        │        │        │月，扣案如附表五編號(四)、、、│
 │  │      │    │        │      │                  │    │      │        │        │        │所示之物均沒收，販賣第三級毒品│
 │  │      │    │        │      │                  │    │      │        │        │        │合計所得新臺幣壹仟元連帶沒收，如│
 │  │      │    │        │      │                  │    │      │        │        │        │全部或一部不能沒收時，以其等財產│
 │  │      │    │        │      │                  │    │      │        │        │        │連帶抵償之。                    │
 │  │      │    │        │      │                  │    │      │        │        │        ├────────────────┤
 │  │      │    │        │      │                  │    │      │        │        │        │壬○○、卯○○各處有期徒刑貳年陸│
 │  │      │    │        │      │                  │    │      │        │        │        │月，扣案如附表五編號(四)、、、│
 │  │      │    │        │      │                  │    │      │        │        │        │所示之物均沒收，販賣第三級毒品│
 │  │      │    │        │      │                  │    │      │        │        │        │合計所得新臺幣壹仟元連帶沒收，如│
 │  │      │    │        │      │                  │    │      │        │        │        │全部或一部不能沒收時，以其等財產│
 │  │      │    │        │      │                  │    │      │        │        │        │連帶抵償之。                    │
 │  │      │    │        │      │                  │    │      │        │        │        ├────────────────┤
 │  │      │    │        │      │                  │    │      │        │        │        │壬○○、卯○○各處有期徒刑貳年陸│
 │  │      │    │        │      │                  │    │      │        │        │        │月，扣案如附表五編號(四)、、、│
 │  │      │    │        │      │                  │    │      │        │        │        │所示之物均沒收，販賣第三級毒品│
 │  │      │    │        │      │                  │    │      │        │        │        │合計所得新臺幣壹仟元連帶沒收，如│
 │  │      │    │        │      │                  │    │      │        │        │        │全部或一部不能沒收時，以其等財產│
 │  │      │    │        │      │                  │    │      │        │        │        │連帶抵償之。                    │
 │  │      │    │        │      │                  │    │      │        │        │        ├────────────────┤
 │  │      │    │        │      │                  │    │      │        │        │        │壬○○、卯○○各處有期徒刑貳年陸│
 │  │      │    │        │      │                  │    │      │        │        │        │月，扣案如附表五編號(四)、、、│
 │  │      │    │        │      │                  │    │      │        │        │        │所示之物均沒收，販賣第三級毒品│
 │  │      │    │        │      │                  │    │      │        │        │        │合計所得新臺幣壹仟元連帶沒收，如│
 │  │      │    │        │      │                  │    │      │        │        │        │全部或一部不能沒收時，以其等財產│
 │  │      │    │        │      │                  │    │      │        │        │        │連帶抵償之。                    │
 │  │      │    │        │      │                  │    │      │        │        │        ├────────────────┤
 │  │      │    │        │      │                  │    │      │        │        │        │壬○○、卯○○各處有期徒刑貳年陸│
 │  │      │    │        │      │                  │    │      │        │        │        │月，扣案如附表五編號(四)、、、│
 │  │      │    │        │      │                  │    │      │        │        │        │所示之物均沒收，販賣第三級毒品│
 │  │      │    │        │      │                  │    │      │        │        │        │合計所得新臺幣壹仟元連帶沒收，如│
 │  │      │    │        │      │                  │    │      │        │        │        │全部或一部不能沒收時，以其等財產│
 │  │      │    │        │      │                  │    │      │        │        │        │連帶抵償之。                    │
 │  │      │    │        │      │                  │    │      │        │        │        ├────────────────┤
 │  │      │    │        │      │                  │    │      │        │        │        │壬○○、卯○○各處有期徒刑貳年陸│
 │  │      │    │        │      │                  │    │      │        │        │        │月，扣案如附表五編號(四)、、、│
 │  │      │    │        │      │                  │    │      │        │        │        │所示之物均沒收，販賣第三級毒品│
 │  │      │    │        │      │                  │    │      │        │        │        │合計所得新臺幣貳仟元連帶沒收，如│
 │  │      │    │        │      │                  │    │      │        │        │        │全部或一部不能沒收時，以其等財產│
 │  │      │    │        │      │                  │    │      │        │        │        │連帶抵償之。                    │
 ├─┼───┼──┼────┼───┼─────────┼──┼───┼────┼────┼────┼────────────────┤
 │(七)│卯○○│98年│宜蘭市中│342098│00000000在該處遇見│1次 │5百元1│5百元   │壬○○、│成年人故│壬○○、卯○○各處有期徒刑貳年捌│
 │  │      │8月 │華路42號│72    │卯○○後當面詢問並│    │包（重│        │卯○○  │意對少年│月，扣案如附表五編號(四)、、所│
 │  │      │間某│7樓     │      │交易毒品。        │    │量約0.│        │        │共同犯販│示之物均沒收，販賣第三級毒品合計│
 │  │      │日  │        │      │                  │    │5公克 │        │        │賣第三級│所得新臺幣伍佰元連帶沒收，如全部│
 │  │      │    │        │      │                  │    │）    │        │        │毒品罪  │或一部不能沒收時，以其等財產連帶│
 │  │      │    │        │      │                  │    │      │        │        │        │抵償之。                        │
 ├─┼───┼──┼────┼───┼─────────┼──┼───┼────┼────┼────┼────────────────┤
 │(八)│丑○○│98年│宜蘭市中│342098│00000000在丑○○所│1次 │5百元1│5百元   │壬○○、│成年人故│壬○○、卯○○各處有期徒刑貳年捌│
 │  │      │12月│華路42號│72    │有之自用小客車內交│    │包    │        │卯○○、│意對少年│月；丑○○處有期徒刑壹年伍月；扣│
 │  │      │6日 │前車上  │      │易。              │    │      │        │丑○○  │共同犯販│案如附表五編號(四)、、、、│
 │  │      │凌晨│        │      │                  │    │      │        │        │賣第三級│所示之物均沒收，販賣第三級毒品合│
 │  │      │1、2│        │      │                  │    │      │        │        │毒品罪  │計所得新臺幣伍佰元連帶沒收，如全│
 │  │      │時許│        │      │                  │    │      │        │        │        │部或一部不能沒收時，以其等財產連│
 │  │      │    │        │      │                  │    │      │        │        │        │帶抵償之。                      │
 ├─┼───┼──┼────┼───┼─────────┼──┼───┼────┼────┼────┼────────────────┤
 │(九)│丑○○│98年│宜蘭縣礁│酉○○│酉○○在該處遇見陳│2次 │5百元1│1千元   │壬○○、│共同犯販│壬○○、卯○○各處有期徒刑貳年陸│
 │  │      │10月│溪鄉星光│      │余忠後當面詢問並交│    │包（重│        │卯○○、│賣第三級│月；丑○○處有期徒刑壹年參月；扣│
 │  │      │、11│大道KTV │      │易毒品。          │    │量約0.│        │丑○○  │毒品罪，│案如附表五編號(四)、、、、│
 │  │      │月間│附近    │      │                  │    │3公克 │        │        │共貳罪  │所示之物均沒收，販賣第三級毒品合│
 │  │      │    │        │      │                  │    │）    │        │        │        │計所得新臺幣伍佰元連帶沒收，如全│
 │  │      │    │        │      │                  │    │      │        │        │        │部或一部不能沒收時，以其等財產連│
 │  │      │    │        │      │                  │    │      │        │        │        │帶抵償之。                      │
 │  │      │    │        │      │                  │    │      │        │        │        ├────────────────┤
 │  │      │    │        │      │                  │    │      │        │        │        │壬○○、卯○○各處有期徒刑貳年陸│
 │  │      │    │        │      │                  │    │      │        │        │        │月；丑○○處有期徒刑壹年參月；扣│
 │  │      │    │        │      │                  │    │      │        │        │        │案如附表五編號(四)、、、、│
 │  │      │    │        │      │                  │    │      │        │        │        │所示之物均沒收，販賣第三級毒品合│
 │  │      │    │        │      │                  │    │      │        │        │        │計所得新臺幣伍佰元連帶沒收，如全│
 │  │      │    │        │      │                  │    │      │        │        │        │部或一部不能沒收時，以其等財產連│
 │  │      │    │        │      │                  │    │      │        │        │        │帶抵償之。                      │
 ├─┼───┼──┼────┼───┼─────────┼──┼───┼────┼────┼────┼────────────────┤
 │(十)│丑○○│98年│宜蘭縣礁│酉○○│酉○○以持用之0917│1次 │1千元1│1千元   │壬○○、│共同犯販│壬○○、卯○○各處有期徒刑貳年陸│
 │  │      │11月│溪鄉溫泉│代買後│040906號行動電話與│    │包    │        │卯○○、│賣第三級│月；丑○○處有期徒刑壹年參月；扣│
 │  │      │19晚│路與中山│，再轉│丑○○持用之092737│    │      │        │丑○○  │毒品罪  │案如附表五編號(四)、、、、│
 │  │      │間至│路口前7-│交予劉│8308號行動電話聯絡│    │      │        │        │        │、所示之物均沒收，販賣第三級毒│
 │  │      │20日│11      │志峰  │購買。            │    │      │        │        │        │品合計所得新臺幣壹仟元連帶沒收，│
 │  │      │凌晨│        │      │                  │    │      │        │        │        │如全部或一部不能沒收時，以其等財│
 │  │      │某時│        │      │                  │    │      │        │        │        │產連帶抵償之。                  │
 │  │      │許  │        │      │                  │    │      │        │        │        │                                │
 ├─┼───┼──┼────┼───┼─────────┼──┼───┼────┼────┼────┼────────────────┤
 │(十一)│己○○│98年│宜蘭縣礁│丙○○│丙○○在該處遇見沈│1次 │4百元1│4百元   │壬○○、│共同犯販│壬○○、卯○○、己○○各有期徒刑│
 │  │      │10月│溪溫泉公│      │志剛後當面詢問並交│    │包    │        │卯○○、│賣第三級│貳年陸月，扣案如附表五編號(四)、│
 │  │      │中旬│園      │      │易毒品。          │    │      │        │己○○  │毒品罪  │、、所示之物均沒收，販賣第三│
 │  │      │某日│        │      │                  │    │      │        │        │        │級毒品合計所得新臺幣肆佰元連帶沒│
 │  │      │    │        │      │                  │    │      │        │        │        │收，如全部或一部不能沒收時，以其│
 │  │      │    │        │      │                  │    │      │        │        │        │等財產連帶抵償之。              │
 │  │      ├──┼────┼───┼─────────┼──┼───┼────┼────┼────┼────────────────┤
 │  │      │98年│宜蘭縣二│丙○○│丙○○以友人之0989│1次 │1千8百│無（迄未│壬○○、│共同犯販│壬○○、卯○○、己○○各有期徒刑│
 │  │      │10月│城7-11便│      │334131號行動電話與│    │元共2 │付款）  │卯○○、│賣第三級│貳年陸月，扣案如附表五編號(四)、│
 │  │      │28日│利商店（│      │己○○持用之09251 │    │包（重│        │己○○  │毒品罪  │、、、所示之物均沒收。    │
 │  │      │晚間│金泉加油│      │48549號行動電話聯 │    │量各約│        │        │        │                                │
 │  │      │某時│站旁）  │      │絡購毒事宜。      │    │0.7公 │        │        │        │                                │
 │  │      │許  │        │      │                  │    │克）  │        │        │        │                                │
 ├─┼───┼──┼────┼───┼─────────┼──┼───┼────┼────┼────┼────────────────┤
 │(十二)│己○○│98年│宜蘭縣礁│戌○○│戌○○在該處遇見沈│1次 │2千元 │無（迄未│壬○○、│共同犯販│壬○○、卯○○、己○○各有期徒刑│
 │  │      │10月│溪溫泉公│      │志剛後當面詢問並交│    │共2包 │付款）  │卯○○、│賣第三級│貳年陸月，扣案如附表五編號所示│
 │  │      │中旬│園      │      │易毒品。          │    │（重量│        │己○○  │毒品罪  │之物沒收銷燬之，扣案如附表五編號│
 │  │      │某日│        │      │                  │    │各約0.│        │        │        │(四)、、所示之物均沒收。      │
 │  │      │    │        │      │                  │    │7公克 │        │        │        │                                │
 │  │      │    │        │      │                  │    │）    │        │        │        │                                │
 │  │      ├──┼────┼───┼─────────┼──┼───┼────┼────┼────┼────────────────┤
 │  │      │98年│宜蘭縣礁│戌○○│戌○○以持用之0917│1次 │1千元1│無（迄未│壬○○、│共同犯販│壬○○、卯○○、己○○各有期徒刑│
 │  │      │10月│溪國小後│      │804199號行動電話與│    │包（重│付款）  │卯○○、│賣第三級│貳年陸月，扣案如附表五編號(四)、│
 │  │      │29日│方音樂泉│      │己○○持用之092514│    │量約0.│        │己○○  │毒品罪  │、、、所示之物均沒收。    │
 │  │      │某時│公寓    │      │8549號行動電話聯絡│    │7公克 │        │        │        │                                │
 │  │      │許  │        │      │購毒事宜。        │    │）    │        │        │        │                                │
 ├─┼───┼──┼────┼───┼─────────┼──┼───┼────┼────┼────┼────────────────┤
 │(十三)│戊○○│98年│宜蘭縣員│巳○○│戊○○以持用之0931│1次 │3百元1│3百元   │壬○○、│共同犯販│壬○○、卯○○、戊○○各有期徒刑│
 │  │      │10月│山鄉7-11│      │372110號行動電話與│    │包    │        │卯○○、│賣第三級│貳年陸月，扣案如附表五編號(四)、│
 │  │      │1日 │商店。  │      │巳○○持用之092751│    │      │        │戊○○  │毒品罪  │、、所示之物均沒收，販賣第三│
 │  │      │某時│        │      │7267號行動電話聯絡│    │      │        │        │        │級毒品合計所得新臺幣參佰元連帶沒│
 │  │      │許  │        │      │約在該處見面，李鴻│    │      │        │        │        │收，如全部或一部不能沒收時，以其│
 │  │      │    │        │      │儀並在該處商請李建│    │      │        │        │        │等財產連帶抵償之。              │
 │  │      │    │        │      │儒幫忙找尋購毒者後│    │      │        │        │        │                                │
 │  │      │    │        │      │，巳○○臨時起意向│    │      │        │        │        │                                │
 │  │      │    │        │      │戊○○購買毒品。  │    │      │        │        │        │                                │
 ├─┼───┼──┼────┼───┼─────────┼──┼───┼────┼────┼────┼────────────────┤
 │(十四)│戊○○│98年│宜蘭縣龍│綽號K6│綽號K6之人打電話詢│1次 │2千元 │2千元   │壬○○、│共同犯販│壬○○、卯○○、戊○○各有期徒刑│
 │  │      │10月│潭附近便│、真實│問巳○○何處可以購│    │      │        │卯○○、│賣第三級│貳年陸月，扣案如附表五編號(四)、│
 │  │      │中旬│利商店  │姓名、│買K他命，巳○○告 │    │      │        │戊○○  │毒品罪  │、、所示之物均沒收，販賣第三│
 │  │      │某日│        │年籍不│知可向與伊同在該處│    │      │        │        │        │級毒品合計所得新臺幣貳仟元連帶沒│
 │  │      │凌晨│        │詳之成│之戊○○購買K他命 │    │      │        │        │        │收，如全部或一部不能沒收時，以其│
 │  │      │某時│        │年男子│，綽號K6之人乃至該│    │      │        │        │        │等財產連帶抵償之。              │
 │  │      │許  │        │      │處向戊○○購買毒品│    │      │        │        │        │                                │
 │  │      │    │        │      │。                │    │      │        │        │        │                                │
 └─┴───┴──┴────┴───┴─────────┴──┴───┴────┴────┴────┴────────────────┘
附表三：
 ┌─┬───┬─────┬─────┬───┬──┬────┬─────┐
 │編│販賣行│交易時間  │交易地點  │買受人│交易│每次交易│ 每次交易 │
 │號│為人  │（民國）  │          │      │次數│金額（新│   數量   │
 │  │      │          │          │      │    │臺幣）  │          │
 ├─┼───┼─────┼─────┼───┼──┼────┼─────┤
 │(一)│卯○○│98年6月間 │宜蘭市宜興│辰○○│4次 │4百元   │1小包     │
 │  │      │          │路麥當勞  │      │    │        │          │
 ├─┼───┼─────┼─────┼───┼──┼────┼─────┤
 │(二)│卯○○│98年8至10 │卯○○住處│子○○│7次 │5百元或1│0.1-0.7 公│
 │  │      │月間      │樓下或陳右│      │    │千元    │克        │
 │  │      │          │軒住處樓下│      │    │        │          │
 ├─┼───┼─────┼─────┼───┼──┼────┼─────┤
 │(三)│卯○○│98年9至10 │宜蘭市東港│辛○○│15次│3百元至1│0.3-1公克 │
 │  │      │月        │橋下全家便│      │    │千元    │          │
 │  │      │          │利商店    │      │    │        │          │
 ├─┼───┼─────┼─────┼───┼──┼────┼─────┤
 │(四)│丑○○│98年9月   │宜蘭市中華│342098│約30│4千元或5│每1千元購 │
 │  │      │          │路42號7樓 │72甲   │次  │千元    │買3公克   │
 ├─┼───┼─────┼─────┼───┼──┼────┼─────┤
 │(五)│丑○○│98年11月下│宜蘭火車站│申○○│1次 │1千元   │1小包     │
 │  │      │旬        │前        │      │    │        │          │
 ├─┼───┼─────┼─────┼───┼──┼────┼─────┤
 │(六)│己○○│98年9月及 │1.少年林０│亥○○│3次 │5百元   │0.5公克   │
 │  │      │10月      │  良家    │      │    │        │          │
 │  │      │          │2.礁溪火車│      │    │        │          │
 │  │      │          │  站前網咖│      │    │        │          │
 │  │      │          │3.礁溪溫泉│      │    │        │          │
 │  │      │          │  公園    │      │    │        │          │
 └─┴───┴─────┴─────┴───┴──┴────┴─────┘
附表四：
┌───┬──────────┬──────────────────┐
│行為人│時間（民國）        │地點（宜蘭縣）                      │
├───┼──────────┼──────────────────┤
│莊釆璇│98年9月至12月初。   │異形KTV、吉田小吃部、鴻林釣蝦場後方 │
│      │                    │之宏林釣友聯誼社                    │
├───┼──────────┼──────────────────┤
│陳雅鈴│98年10月至12月初。  │頑皮檳榔攤、羅東U2。                │
├───┼──────────┼──────────────────┤
│賴詩伶│98年8月至12月初。   │頑皮檳榔攤、吉田小吃部、飛碟KTV、羅 │
│      │                    │東U2、唐人街KTV。                   │
├───┼──────────┼──────────────────┤
│陳惠雯│98年8月至11月。     │頑皮檳榔攤、吉田小吃部、鴻林釣蝦場後│
│      │                    │方之宏林釣友聯誼社                  │
├───┼──────────┼──────────────────┤
│陳伶仴│98年10月中至12月初。│唐人街KTV、頑皮檳榔攤、吉田小吃部、 │
│      │                    │鴻林釣蝦場後方之宏林釣友聯誼社、羅東│
│      │                    │U2、飛碟KTV。                       │
└───┴──────────┴──────────────────┘
附表五：
┌──┬───────┬─────┬──────┬──────────┐
│編號│物品名稱      │數量      │所有人      │查扣處所            │
├──┼───────┼─────┼──────┼──────────┤
│(一)  │黑色帳冊      │壹本      │壬○○      │宜蘭縣宜蘭市○○路42│
│    │              │          │            │號7樓               │
├──┼───────┼─────┼──────┼──────────┤
│(二)  │帳單          │肆張      │同上        │同上                │
├──┼───────┼─────┼──────┼──────────┤
│(三)  │0000000│壹支（含Ｓ│同上        │同上                │
│    │０五號手機    │ＩＭ卡壹張│            │                    │
│    │              │）        │            │                    │
├──┼───────┼─────┼──────┼──────────┤
│(四)  │0000000│壹支（含Ｓ│同上        │同上                │
│    │四六八號手機  │ＩＭ卡壹張│            │                    │
│    │              │）        │            │                    │
├──┼───────┼─────┼──────┼──────────┤
│(五)  │0000000│壹支（含Ｓ│同上        │同上                │
│    │０七八號手機  │ＩＭ卡壹張│            │                    │
│    │              │）        │            │                    │
├──┼───────┼─────┼──────┼──────────┤
│(六)  │門號０九八一二│壹張      │同上        │同上                │
│    │三四四八八號Ｓ│          │            │                    │
│    │ＩＭ卡        │          │            │                    │
├──┼───────┼─────┼──────┼──────────┤
│(七)  │第二級毒品甲基│壹包（驗餘│同上        │宜蘭縣宜蘭市○○路38│
│    │安非他命      │淨重零點貳│            │巷38之2號3樓乙○○住│
│    │              │陸公克）  │            │處                  │
├──┼───────┼─────┼──────┼──────────┤
│(八)  │玻璃球        │壹個      │同上        │同上                │
├──┼───────┼─────┼──────┼──────────┤
│(九)  │提撥器        │肆支      │同上        │同上                │
├──┼───────┼─────┼──────┼──────────┤
│(十)  │迅知瑪啡/甲基 │壹包      │同上        │同上                │
│    │安非他命二合一│          │            │                    │
│    │檢驗試劑      │          │            │                    │
├──┼───────┼─────┼──────┼──────────┤
│(十一)  │第四級毒品先驅│貳包（驗餘│同上        │同上                │
│    │原料甲基麻黃鹼│總淨重拾伍│            │                    │
│    │              │點參伍公克│            │                    │
│    │              │）        │            │                    │
├──┼───────┼─────┼──────┼──────────┤
│(十二)  │分裝袋        │壹佰肆拾個│同上        │同上                │
├──┼───────┼─────┼──────┼──────────┤
│(十三)  │局號０一一一一│壹本      │乙○○      │同上                │
│    │四九帳號０三九│          │            │                    │
│    │二一七一號吳文│          │            │                    │
│    │慈郵局存摺    │          │            │                    │
├──┼───────┼─────┼──────┼──────────┤
│(十四)  │0000000│壹支（含Ｓ│同上        │同上                │
│    │０五八號ＧＰＬ│ＩＭ卡壹張│            │                    │
│    │ＵＳ珍珠白手機│）        │            │                    │
├──┼───────┼─────┼──────┼──────────┤
│(十五)  │亞太電信行動預│壹張      │同上        │同上                │
│    │付卡門號０九八│          │            │                    │
│    │0000000│          │            │                    │
│    │號ＳＩＭ卡    │          │            │                    │
├──┼───────┼─────┼──────┼──────────┤
│(十六)  │電池          │壹個      │同上        │同上                │
├──┼───────┼─────┼──────┼──────────┤
│(十七)  │可發射子彈具有│壹支（含彈│癸○○      │宜蘭縣宜蘭市○○路37│
│    │殺傷力之改造手│匣壹個，槍│            │巷10弄30之1號       │
│    │槍            │枝管制編號│            │                    │
│    │              │壹壹零貳零│            │                    │
│    │              │參伍伍捌陸│            │                    │
│    │              │號）      │            │                    │
├──┼───────┼─────┼──────┼──────────┤
│(十八)  │不具有殺傷力之│肆顆      │同上        │同上                │
│    │子彈          │          │            │                    │
├──┼───────┼─────┼──────┼──────────┤
│(十九)  │ＫＯＯＯＫ廠牌│壹支（序號│同上        │同上                │
│    │0000000│一八九一五│            │                    │
│    │一六六號手機  │五二二二六│            │                    │
│    │              │五，含ＳＩ│            │                    │
│    │              │Ｍ卡壹張）│            │                    │
├──┼───────┼─────┼──────┼──────────┤
│(二十)  │0000000│壹支（序號│卯○○      │宜蘭縣宜蘭市○○路42│
│    │四四七號手機  │三五二一０│            │號7樓               │
│    │              │０一四八九│            │                    │
│    │              │九五三，含│            │                    │
│    │              │ＳＩＭ卡壹│            │                    │
│    │              │張）      │            │                    │
├──┼───────┼─────┼──────┼──────────┤
│  │0000000│壹支（序號│同上        │同上                │
│    │八七六號手機  │三五八八０│            │                    │
│    │              │七０一０二│            │                    │
│    │              │八九一三六│            │                    │
│    │              │，含ＳＩＭ│            │                    │
│    │              │卡壹張）  │            │                    │
├──┼───────┼─────┼──────┼──────────┤
│  │帳冊          │陸本      │同上        │同上                │
├──┼───────┼─────┼──────┼──────────┤
│  │第三級毒品Ｋ他│壹包（驗餘│卯○○持有  │同上                │
│    │命            │淨重零參點│            │                    │
│    │              │參陸肆伍公│            │                    │
│    │              │克）      │            │                    │
├──┼───────┼─────┼──────┼──────────┤
│  │具有殺傷力之改│壹顆（原扣│卯○○      │同上                │
│    │造子彈        │案參顆，其│            │                    │
│    │              │中貳顆經鑑│            │                    │
│    │              │定試射完畢│            │                    │
│    │              │，僅剩彈頭│            │                    │
│    │              │、彈殼，不│            │                    │
│    │              │具有殺傷力│            │                    │
│    │              │）        │            │                    │
├──┼───────┼─────┼──────┼──────────┤
│  │不具有殺傷力之│壹顆（已試│同上        │同上                │
│    │改造子彈      │射完畢）  │            │                    │
├──┼───────┼─────┼──────┼──────────┤
│  │安非他命吸食器│壹組      │同上        │同上                │
├──┼───────┼─────┼──────┼──────────┤
│  │分裝袋        │貳包      │同上        │同上                │
├──┼───────┼─────┼──────┼──────────┤
│  │提撥器        │壹支      │同上        │同上                │
├──┼───────┼─────┼──────┼──────────┤
│  │0000000│壹支（序號│同上        │同上                │
│    │０二一號手機  │三五四六三│            │                    │
│    │              │一０二一六│            │                    │
│    │              │八六四七六│            │                    │
│    │              │，含ＳＩＭ│            │                    │
│    │              │卡壹張）  │            │                    │
├──┼───────┼─────┼──────┼──────────┤
│  │浪漫傳播公司名│壹盒      │壬○○      │卯○○所有之2831-MU │
│    │片            │          │            │號車上              │
├──┼───────┼─────┼──────┼──────────┤
│  │房屋租賃契約  │壹份      │卯○○      │宜蘭縣宜蘭市○○路42│
│    │              │          │            │號7樓               │
├──┼───────┼─────┼──────┼──────────┤
│  │鴻林卡拉ＯＫ名│壹張      │同上        │同上                │
│    │片            │          │            │                    │
├──┼───────┼─────┼──────┼──────────┤
│  │安林聯誼廳點歌│壹本      │同上        │同上                │
│    │單            │          │            │                    │
├──┼───────┼─────┼──────┼──────────┤
│  │天使之戀傳播公│壹盒      │丑○○      │宜蘭縣宜蘭市○○路3 │
│    │司名片        │          │            │段118號7樓之2       │
├──┼───────┼─────┼──────┼──────────┤
│  │帳冊          │貳本      │同上        │同上                │
├──┼───────┼─────┼──────┼──────────┤
│  │白色結晶物    │壹包      │同上        │同上                │
├──┼───────┼─────┼──────┼──────────┤
│  │0000000│壹支（序號│丑○○      │宜蘭縣宜蘭市○○路42│
│    │四八０號手機  │三五六０一│            │號7樓               │
│    │              │三０二０二│            │                    │
│    │              │七三四九九│            │                    │
│    │              │，含ＳＩＭ│            │                    │
│    │              │卡壹張）  │            │                    │
├──┼───────┼─────┼──────┼──────────┤
│  │0000000│壹支（序號│同上        │同上                │
│    │四二四號手機  │五三二一九│            │                    │
│    │              │二五０００│            │                    │
│    │              │０四二０九│            │                    │
│    │              │八，含ＳＩ│            │                    │
│    │              │Ｍ卡壹張）│            │                    │
├──┼───────┼─────┼──────┼──────────┤
│  │帳冊          │貳張      │同上        │同上                │
├──┼───────┼─────┼──────┼──────────┤
│  │0000000│壹支（序號│己○○      │宜蘭縣礁溪鄉○○○路│
│    │五四九號手機  │三五四六三│            │三城巷81號          │
│    │              │七０一九八│            │                    │
│    │              │八四０八０│            │                    │
│    │              │二九，含Ｓ│            │                    │
│    │              │ＩＭ卡壹張│            │                    │
│    │              │）        │            │                    │
├──┼───────┼─────┼──────┼──────────┤
│  │0000000│壹支（序號│戊○○      │宜蘭縣員山鄉○○○路│
│    │一一０號手機  │三五二八三│            │160巷16之1號        │
│    │              │七一八一二│            │                    │
│    │              │三０七四二│            │                    │
│    │              │九，含ＳＩ│            │                    │
│    │              │Ｍ卡壹張）│            │                    │
├──┼───────┼─────┼──────┼──────────┤
│  │帳冊筆記本    │參本      │00000000甲   │宜蘭縣宜蘭市○○路3 │
│    │              │          │            │段327號5樓之10      │
├──┼───────┼─────┼──────┼──────────┤
│  │帳冊筆記本    │貳本      │子○○      │同上                │
│    │              │          │            │                    │
├──┼───────┼─────┼──────┼──────────┤
│  │帳冊筆記本    │壹本      │00000000    │宜蘭縣警察局婦幼警察│
│    │              │          │            │隊偵訊室            │
├──┼───────┼─────┼──────┼──────────┤
│  │帳冊          │壹本      │壬○○      │宜蘭縣宜蘭市○○路42│
│    │              │          │            │號7樓               │
└──┴───────┴─────┴──────┴──────────┘


司法院資訊處製作；財團法人民間司法改革基金會備份。
